臺灣高等法院臺中分院刑事判決　　　　 99年度上易字第411號
上　訴　人　臺灣彰化地方法院檢察署檢察官
上　訴　人
即　被　告　杜文漢
被　　　告　賴榮威
上列上訴人等因被告等詐欺案件，不服臺灣彰化地方法院98年度
易字第421號中華民國98年6月15日第一審判決（起訴案號：臺灣
彰化地方法院檢察署97年度偵字第11429、11431號、98年度偵字
第590、1423、1429、1583、1651、1689號，嗣被告等於原審自
白犯罪，經原審改依簡式審判程序判決；併辦案號：臺灣士林地
方法院檢察署98年度偵字第5460、5882號），提起上訴，及檢察
官移送本院併辦（併辦案號：臺灣彰化地方法院檢察署98年度偵
字第62 62號、98年度偵字第6390號），本院判決如下：
    主    文
原判決撤銷。
杜文漢犯如附表一所示之罪，各處如附表一所示之刑。應執行有
期徒刑貳年陸月，扣案如附表二所示之物均沒收。
賴榮威幫助犯詐欺取財罪，處有期徒刑參月；又犯如附表一所示
之罪，各處如附表一所示之刑。應執行有期徒刑貳年捌月，扣案
如附表二所示之物均沒收。
杜文漢、賴榮威其他被訴如附表三所示部分，均無罪。
    犯罪事實
一、賴榮威（綽號小邱）預見提供自己所有之金融機構存摺帳戶
    予他人使用，他人將可能利用其所提供之帳戶遂行詐欺取財
    之非法犯行，竟仍基於縱若有人持以犯罪亦無違反其本意之
    幫助他人實施詐欺取財之不確定故意，於民國97年6月初某
    日，在臺中市○○路，以每張提款卡新臺幣（下同）3,500
    元之代價，將其向中國信託商業銀行所申設，帳號為0000-0
    00000000號帳戶之提款卡及密碼出售予真實姓名、年籍不詳
    、綽號「阿宣」之成年男子，提供給「阿宣」所屬之犯罪集
    團使用。該犯罪集團成員在收受前開提款卡後，旋基於詐欺
    取財之犯意，於97年6月5日0時52分許，撥打電話向李玉玲
    佯稱其在雅虎奇摩拍賣網站購物匯款時，因作業疏忽，將連
    續扣12個月之款項，須李玉玲配合辦理始能取消連續扣款，
    致李玉玲陷於錯誤，於同日凌晨3時35分起連續匯款4筆共
    100,000元至賴榮威前開帳戶內，於同日即遭犯罪集團成員
    提領一空。嗣李玉玲於匯款後發覺有異，報警查悉上情。
二、杜文漢（綽號阿豪）於96年間因詐欺案件，經臺灣臺北地方
    法院97年度易字第451號（原審誤載為『97年度訴字第451號
    』，應予更正）判處有期徒刑3月、緩刑2年確定，其在緩刑
    期間內，詎仍不知悔改，與賴榮威均明知詐欺集團成員均使
    用人頭電話實施詐騙，並將詐騙之不法所得匯入人頭帳戶，
    以逃避查緝，其等收購人頭帳戶、人頭電話，再轉售予詐欺
    集團可牟取暴利，竟自97年11月中起與詐欺集團成員李岳聲
    共同基於意圖為自己不法所有之犯意聯絡，從事收購人頭帳
    戶、行動電話門號之工作，由李岳聲自97年11月間起迄同年
    12 月24日止，多次在「點將錄」上刊登「高收月租卡、預
    付卡，另徵高薪業務，日領2,000；0000-000000、0000-000
    000 」之廣告，並由李岳聲將序號為000000000000000號之
    行動電話，連同前開門號為0000-000000、0000-000000號之
    行動電話SIM卡交給杜文漢、賴榮威，供其等作為收購帳戶
    、門號卡之用：
  (一)97年11月12日起，杜文漢、賴榮威利用序號為000000000000
    000號之行動電話，搭配門號為0000000000號電話與劉淑婷
    、吳欣儒（另經原審法院98年度簡字第1324號各判處有期徒
    刑6月在案）聯絡，並於同年月14日，約妥劉淑婷、吳欣儒
    、李岳聲及詐欺集團另名成員郭偉哲（另案偵辦）在臺中市
    ○○路○段121號劉淑婷住處樓下，以每日1,500元之代價向
    劉淑婷租用其所開立之臺中商業銀行二林分行帳號為000-00
    0000000000號、華南商業銀行西螺分行帳號為000-00000000
    0000號等2個帳戶及提款卡，由郭偉哲將1,500元、3,000元
    代價交付給劉淑婷。另以每日1,500元之代價向吳欣儒租用
    其所開立之花旗（臺灣）商業銀行豐原分行帳號為000-0000
    0000000002號之帳戶、提款卡，由郭偉哲將3,000元之代價
    交付給吳欣儒。杜文漢、賴榮威並賺取每本帳戶2,000元之
    佣金，由2人均分。
  (二)97年11月17日起，杜文漢、賴榮威利用序號為000000000000
    000號之行動電話，搭配門號為0000000000號電話與黃文孝
    （另經原審法院為不受理判決在案）聯絡，並於同年月19日
    以每日2,000元之代價向黃文孝租用臺中商業銀行南陽分行
    帳號為000-000000000000號、戶名黃文孝之帳戶及提款卡，
    得手後將該帳戶及提款卡提供給李岳聲，並賺取2,000元之
    佣金，由杜文漢、賴榮威均分。
  (三)97年12月6日，以1,600元之代價，向陳麟靂、柯霈蓉（均另
    案偵辦）夫妻購買由柯霈蓉所申辦、門號為0000000000號及
    0000000000號之行動電話SIM卡，再轉售予李岳聲，賺取每
    張門號SIM卡200元之佣金，由杜文漢與賴榮威均分。
  迨李岳聲、郭偉哲所屬之詐欺集團取得前開人頭帳戶及行動電
  話門號SIM卡後，該等詐欺集團成員即以包含0000000000號門
  號在內之行動電話，對附表一（即起訴書附表三）所示之人施
  以詐術，致附表一所示之人均陷於錯誤，將款項匯入劉淑婷、
  吳欣儒、黃文孝等人之人頭帳戶內，並由集團其他成員將款項
  悉數提領一空。
    理    由
一、證據能力部分：
    按被告以外之人於審判外之陳述，雖不符刑事訴訟法第159
    條之1至第159條之4之規定，而經當事人於審判程序同意作
    為證據，法院審酌該言詞陳述或書面陳述作成時之情況，認
    為適當者，亦得為證據。當事人、代理人或辯護人於法院調
    查證據時，知有第159條第1項不得為證據之情形，而未於言
    詞辯論終結前聲明異議者，視為有前項之同意。刑事訴訟法
    第159條之5定有明文。查檢察官及被告杜文漢、賴榮威於本
    院準備程序及審理時，對於卷內之人證、書證，均無意見，
    迄至本案言詞辯論終結前，對於卷內之人證、書證，亦未聲
    明異議，有本院準備程序筆錄及審判筆錄在卷可考（見本院
    卷第152至164頁、第176至268頁）；另經本院審酌卷內各該
    人員陳述時之情狀，均查無被違法取供或非出於自由意志之
    情形，相關書證亦查無違法取證或造假虛捏之情事，以之作
    為本案之證據，皆屬適當，依前揭規定，本判決以下所引用
    之卷內人證、書證均得為本案之證據，合先敘明。
二、實體部分：
  (一)認定犯罪事實所憑之證據及理由：
    上揭犯罪事實一、二、，業據被告杜文漢、賴榮威於警詢、
    偵查、原審審理時、本院準備程序及審理時均坦承不諱，經
    核與同案被告劉淑婷、吳欣儒於警詢、偵查中及原審準備程
    序時之供述、同案被告黃文孝於警詢及偵查中之供述、共同
    被告李岳聲於偵查中之證述、證人陳麟靂於警詢之證述，以
    及被害人李玉玲於警詢、偵查中指述之情節均相符，並有被
    害人李玉玲匯款之被告賴榮威中國信託商業銀行之自動櫃員
    機匯款明細表影本8紙、被告賴榮威所開立中國信託商業銀
    行0000-000000000號帳戶客戶基本資料及交易明細表各1份
    、如附表一證據欄所示之證據、序號000000000000000號行
    動電話97年11月12日19時43分、20時24分、同年月13日12時
    1分、17時27分、18時26分、同年月14日15時8分、15時50分
    、15時52分、15時58分、18時59分、同年月16日11時51分、
    18時3分（同案被告劉淑婷、吳欣儒與被告杜文漢、賴榮威
    談論租用金融帳戶事宜）、同年月17日20時55分、22時38分
    、同年月18日12時34分（同案被告黃文孝與被告杜文漢談論
    申辦、租用金融帳戶事宜）、16時40分（被告杜文漢、賴榮
    威談論同案被告黃文孝申辦、租用金融機構帳戶事宜）之通
    訊監察譯文、臺灣大哥大股份有限公司門號0000-000000號
    使用者資料查詢單（申請人黃文孝）、遠傳電信門號為0000
    -000000號使用者資料查詢單（申請人劉淑婷）、亞太行動
    寬頻電信門號為0000-000000號使用者資料查詢單（申請人
    吳欣儒）、門號0000000000號使用者資料查詢單（申請人柯
    霈蓉）、序號000000000000000號行動電話97年11月24日20
    時47分（被告杜文漢以其申辦之0000-000000號行動電話撥
    打給李岳聲，談論收購金融帳戶事宜）之通訊監察譯文、臺
    灣大哥大股份有限公司門號0000-000000號使用者資料查詢
    單（申請人杜文漢）（見97年度聲監字第812號卷第32頁）
    、序號000000000000000號行動電話97年12月5日10時49分起
    迄16時2分止、同年月8日15時58分起迄17時36分止、同年11
    月20日19時47分起迄同年11月21日9時27分止（李岳聲所屬
    詐欺集團成員於露天拍賣網站及雅虎奇摩拍賣網站，申請加
    入會員，並刊登虛偽拍賣資訊實施詐騙，被害人被騙後匯款
    ）之通訊監察譯文（見97年度聲監字第846號卷宗第5至6頁
    、第10至11頁、第105至111頁）、行動電話序號0000000000
    00000號97年11月12日1時56分、同年月13日16時16分（被告
    杜文漢、賴榮威搭配0000-000000號門號，收購行動電話及
    金融帳戶）之通訊監察譯文（見97年度聲監字第846號卷第
    83頁、第90頁）、行動電話序號000000000000000號97年11
    月24日20時47分（被告杜文漢以其持用之0000-000000號行
    動電話，與李岳聲所持用之行動電話，談論收購郵局帳戶事
    宜）之通訊監察譯文（見97年度聲監字第846號卷第129頁）
    、行動電話序號000000000000000號97年11月24日10時39分
    、10時42分、11時24分、同年12月26日12時53分（被告杜文
    漢、賴榮威持上開行動電話搭配0000-000000號門號，向不
    特定人收購行動電話易付卡及金融帳戶）之通訊監察譯文（
    見97年度聲監字第846號卷第210至212頁、第215頁）、和信
    電訊股份有限公司98年1月5日和信（企管）字第0972120227
    7號函（說明手機序號IMEI前14碼相同即為相符，最後一碼
    視為備用碼，無代表任何意義，故序號000000000000000號
    與序號000000000000000號為同一行動電話之序號）、扣案
    如附表二所示之物等在卷可稽，事證明確，被告賴榮威上開
    幫助詐欺取財之犯行，以及被告杜文漢、賴榮威上開共同詐
    欺取財之犯行，均堪予認定，應依法予以論科。
  (二)論罪科刑之理由：
    1.按刑法上之幫助犯，係對於犯罪與正犯有共同之認識，而
      以幫助之意思，對於正犯資以助力，未參與實施犯罪構成
      要件之行為者而言（最高法院88年度臺上字第1270號判決
      意旨參照）。核被告賴榮威就犯罪事實一、所為，係基於
      幫助該詐騙集團成員犯詐欺罪而提供自己所有之金融機構
      存摺帳戶，且無任何積極證據證明其有參與實施詐欺取財
      之犯罪構成要件行為，是核被告賴榮威就上開犯罪事實一
      、所為，係犯刑法第30條第1項、第339條第1項之幫助詐
      欺取財罪。又被告賴榮威係以幫助詐欺取財犯罪之意思參
      與犯罪，為詐欺取財之幫助犯，爰依刑法第30條第2項規
      定，依正犯之刑減輕之。
    2.核被告杜文漢、賴榮威就犯罪事實二、所為，係犯刑法第
      339條第1項之詐欺取財罪。又按共同實行犯罪行為之人，
      在合同意思範圍以內，各自分擔犯罪行為之一部，相互利
      用他人之行為，以達其犯罪之目的者，即應對於全部所發
      生之結果，共同負責，不問犯罪動機起於何人，亦不必每
      一階段犯行，均經參與，詐欺集團成員，以分工合作之方
      式，各自分擔犯罪行為之一部，相互利用他人之行為，以
      達詐欺取財之目的，即應負共同正犯責任，不必每一階段
      犯行均經參與，且犯意之聯絡，亦不以直接發生者為限，
      其有間接之聯絡者，亦屬之（最高法院97年度台上字第20
      26號判決參照）。而電話、網路詐騙此一新近社會犯罪型
      態，自刊登廣告、收購人頭帳戶、撥打電話實施詐騙、指
      定被害人匯款帳戶、自人頭帳戶提領款項、取贓分贓等階
      段，乃係需由多人縝密分工方能完成之集團性犯罪，本件
      被告杜文漢、賴榮威與李岳聲、郭偉哲等詐欺集團成員共
      同基於意圖為自己不法所有之犯意聯絡，從事收購人頭帳
      戶、人頭電話，以供其他詐欺集團成員詐騙被害人並逃避
      查緝，被告杜文漢、賴榮威、李岳聲、郭偉哲自應就該詐
      欺集團成員詐騙如附表一所示被害人之犯行，負共同正犯
      之責。據此，被告杜文漢、賴榮威就附表一之詐欺取財犯
      行，與李岳聲、郭偉哲等詐欺集團成員間，有犯意聯絡及
      行為分擔，均為共同正犯。
    3.公訴意旨及被告杜文漢上訴意旨認被告杜文漢、賴榮威就
      附表一所示之多次詐欺取財犯行，在法律上應屬於包括一
      罪之集合犯。惟按所謂集合犯，係指依一般社會通念，特
      定犯罪行為具有反覆實施之特性，立法者於制定刑罰法律
      之初，亦已認知該種行為類型之反覆性，而有意藉由法條
      中客觀構成要件之行為要素，含括上開具有反覆實施特性
      之數個犯罪行為，仍僅接受一次刑法之評價為已足。而詐
      欺取財之行為人於各該行為終了時，即已達其目的，尚難
      認立法者於制定刑罰法律之初，已認知詐欺取財行為必屬
      具反覆性之犯罪，且有意藉由法條中客觀構成要件之行為
      要素，含括上開具有反覆實施特性之數個犯罪行為。況依
      94年2月2日總統令修正公布，並自95年7月1日施行之刑法
      ，其修正既依據「刑罰公平原則」之考量，刪除有關連續
      犯之規定，並將含有連續犯性質之常業犯一併全數刪除（
      參見刑法修正草案總說明），而刑法第56條修正理由之說
      明，謂「對繼續犯同一罪名之罪者，均適用連續犯之規定
      論處，不無鼓勵犯罪之嫌，亦使國家刑罰權之行使發生不
      合理之現象」、「基於連續犯原為數罪之本質及刑罰公平
      原則之考量，爰刪除有關連續犯之規定」等語，而刑法第
      340條刪除理由亦係配合前揭連續犯之刪除，且最高法院
      就如施用毒品等立法修正理由所提及可發展包括一罪之犯
      罪型態，亦採嚴格數罪併罰之解釋（最高法院96年度第9
      次刑庭會議決議參照），是就詐欺取財之犯罪類型，自亦
      應將本應各自獨立評價之數罪，回歸本來就應賦予複數法
      律效果之原貌。因此，本案被告杜文漢、賴榮威及李岳聲
      等人所組詐欺集團數次詐欺取財行為，當無論以集合犯之
      餘地，應回歸一般刑法上行為單、複數之認定，而予論罪
      科刑，始為適法。是被告杜文漢、賴榮威所犯如附表一所
      示各罪，均犯意有別，行為互殊，應予分論併罰。
    4.又臺灣彰化地方法院檢察署98年度偵字第6262號移送併辦
      部分，與附表一編號17部分之事實相同，為事實上之同一
      案件，為起訴效力所及，本院自得併予審理；臺灣彰化地
      方法院檢察署98年度偵字第6390號移送併辦部分附表編號
      20至56，與附表一編號39、2至10、29至38、13至24、12
      、25至28、45至54之事實相同，為事實上之同一案件，為
      起訴效力所及，本院自亦得併予審理，併此敘明。
    5.原審以被告杜文漢、賴榮威之罪證明確，予以論罪科刑，
      固非無見，惟原審判決書對於被告杜文漢、賴榮威共同犯
      詐欺取財罪之犯罪事實及理由未詳為勾稽，難認妥當，檢
      察官上訴意旨以原審量刑過輕，被告杜文漢上訴意旨，請
      求從輕量刑，雖均無理由，惟原判決既有上開可議之處，
      即屬無可維持，自應由本院予以撤銷改判。爰審酌被告杜
      文漢於96年間因詐欺案件，經臺灣臺北地方法院97年度易
      字第451號判處有期徒刑3月、緩刑2年確定，現仍在緩刑
      期間內，猶不知悔改，及被告杜文漢、賴榮威均正值青壯
      年，不思以正途賺取所得，被告賴榮威竟將其所申設帳戶
      之提款卡及密碼出售予詐欺集團做為人頭帳戶，減少詐欺
      者遭查獲之風險，愈使詐欺者肆無忌憚，加深犯罪之猖獗
      ，致使社會經濟遭受重大危害；被告杜文漢、賴榮威竟與
      詐欺集團成員，共同詐騙他人財物，被害人達數10人以上
      ，嚴重危害社會治安，侵害被害人權益，迄未與被害人達
      成和解並賠償損害，本應重懲，惟念被告杜文漢、賴榮威
      於查獲後均坦承犯行，犯後態度良好，被告杜文漢、賴榮
      威所扮演角色，犯罪時間之長短，詐騙金額，其等各自之
      智識程度、生活狀況等一切情狀，各量處如主文第2項、
      第3項所示之刑，並定其應執行之刑，以示懲儆。
    6.末按共同正犯因相互間利用他人之行為，以遂行其犯意之
      實現，本於責任共同之原則，有關沒收部分，對於共犯間
      供犯罪所用之物，自均應為沒收之諭知。另按刑法第38條
      第1項第2款所定得沒收之供犯罪所用或供犯罪預備之物，
      必於犯罪有直接關係者，始屬相當。如於犯罪無直接關係
      ，僅係供間接使用者，即難依上開法條規定宣告沒收（最
      高法院96年度臺非字第43號判決意旨參照）。本件扣案如
      附表二所示之物品，均係被告杜文漢、賴榮威與詐欺集團
      成員李岳聲等人共同為本件附表一所示詐欺取財犯罪所用
      之物，業據被告杜文漢、賴榮威等人供明在卷，爰依刑法
      第38條第1項第2款之規定，均宣告沒收。
三、無罪部分：
  (一)公訴意旨略以：
    杜文漢（綽號『阿豪』）於96年間因詐欺案件，經臺灣臺北
    地方法院判處有期徒刑3月、緩刑2年確定，現仍在緩刑期間
    內，詎仍不知悔改，與賴榮威（綽號小邱）均明知詐欺集團
    成員均使用人頭電話實施詐騙，並將詐騙之不法所得匯入人
    頭帳戶，以逃避查緝，其等大量收購人頭帳戶、人頭電話，
    再轉售與詐欺集團可牟取暴利，竟自97年11月中起與詐欺集
    團成員李岳聲共同基於意圖為自己不法所有之集合犯之犯意
    聯絡，從事大量收購人頭帳戶、行動電話門號之工作，由李
    岳聲自97年11月間起迄同年12月24日止，連續在「點將錄」
    上刊登「高收月租卡、預付卡，另徵高薪業務，日領2,000
    ；0000-000000、0000-000000」之廣告，並由李岳聲將序號
    為000000000000000號之行動電話，連同前開門號為0000-00
    0000、0000-000000號之行動電話SIM卡交給杜文漢、賴榮威
    ，供其等作為收購帳戶、門號卡之用。嗣於：(一)97年11月12
    日起，杜文漢、賴榮威利用序號為000000000000000號之行
    動電話，搭配門號為0000000000號電話與劉淑婷、吳欣儒聯
    絡，並於同年月14日，約妥劉淑婷、吳欣儒、李岳聲及詐欺
    集團另名成員郭偉哲（另案偵辦）在臺中市○○路○段121
    號劉淑婷住處樓下，以每日1,500元之代價向劉淑婷租用臺
    中商業銀行二林分行帳號為000-000000000000號、戶名劉淑
    婷之帳戶及提款卡，由郭偉哲將1,500元之代價交付給劉淑
    婷，另以每日1,500元之代價向吳欣儒租用花旗（臺灣）商
    業銀行豐原分行帳號為000-00000000000002號之帳戶、提款
    卡2日，由郭偉哲將3,000元之代價交付給吳欣儒。翌（15）
    日，劉淑婷再將所有華南商業銀行西螺分行帳號為000-0000
    00000000號帳戶及提款卡，租給郭偉哲2日，由郭偉哲將3,0
    00元之代價交付給劉淑婷。杜文漢、賴榮威並賺取每本帳戶
    2,000元之佣金，由2人均分。(二)97年11月17日起，杜文漢、
    賴榮威利用序號為000000000000000號之行動電話，搭配門
    號為0000000000號電話與黃文孝聯絡，並於同年月19日以每
    日2,000元之代價向黃文孝租用臺中商業銀行南陽分行帳號
    為000-000000000000號、戶名黃文孝之帳戶及提款卡，得手
    後將該帳戶及提款卡提供給李岳聲，並賺取2,000元之佣金
    ，由杜文漢、賴榮威均分。(三)97年12月6日，以1,600元之代
    價，向陳麟靂、柯霈蓉（均另案偵辦）夫妻購買由柯霈蓉所
    申辦、門號為0000000000號及0000000000號之行動電話SIM
    卡，再轉售予李岳聲，賺取每張門號SIM卡200元之佣金，由
    杜文漢與賴榮威均分。迨李岳聲、郭偉哲所屬之詐欺集團取
    得前開人頭帳戶及行動電話門號SIM卡後，該等詐欺集團成
    員即以包含0000000000號門號在內之行動電話，對附表三所
    示之人施以詐術，致附表三所示之人均陷於錯誤，將款項匯
    入劉淑婷、吳欣儒、黃文孝及其他如附表三所示之人頭帳戶
    內，並由集團其他成員將款項悉數提領一空等語。
  (二)按犯罪事實應依證據認定之，無證據不得認定犯罪事實；又
    不能證明被告犯罪或其行為不罰者，應諭知無罪之判決，刑
    事訴訟法第154條第2項第301條第1項分別定有明文。又所
    謂認定犯罪事實之證據，係指足以認定被告確有犯罪行為之
    積極證據而言，該項證據自須適合於被告犯罪事實之認定，
    始得採為斷罪之資料；且如未能發現相當確實證據，或證據
    不足以證明，自不能以推測或擬制之方法，以為裁判之基礎
    ；而認定犯罪事實所憑之證據，雖不以直接證據為限，間接
    證據亦包括在內，然而無論直接證據或間接證據，其為訴訟
    上之證明，須於通常一般人均不致有所懷疑，而得確信其為
    真實之程度者，始得據為有罪之認定，倘其證明尚未達到此
    一程度，而有合理之懷疑存在時，即難遽採為不利被告之認
    定（最高法院76年臺上字第4986號判例意旨參照）。另刑事
    訴訟法第161條第1項規定：檢察官就被告犯罪事實，應負舉
    證責任，並指出證明之方法。因此，檢察官對於起訴之犯罪
    事實，應負提出證據及說服之實質舉證責任。倘其所提出之
    證據，不足為被告有罪之積極證明，或其指出證明之方法，
    無從說服法院以形成被告有罪之心證，基於無罪推定之原則
    ，自不能為被告有罪之判決（最高法院92年臺上字第128號
    判例意旨參照）。
  (三)經查，檢察官起訴意旨如附表三所示部分，核與被告杜文漢
    、賴榮威前揭收購之人頭帳戶或人頭電話間，並無證據證明
    有何關連性，檢察官起訴意旨亦未具體載明就附表三所示部
    分，被告杜文漢、賴榮威與李岳聲等人所屬詐欺集團成員，
    如何犯意聯絡及行為分擔而共同為該等詐欺取財犯行，因此
    ，並無何積極證據可資證明被告杜文漢、賴榮威有如附表三
    所示之共同詐欺取財犯行。而依舉證分配之法則，對於被告
    之成罪事項，應由檢察官負舉證義務，檢察官無法舉證使本
    院產生無合理懷疑之確信心證。本案如附表三所示部分，檢
    察官既不能舉證證明被告杜文漢、賴榮威有共同詐欺取財之
    行為，而使本院產生無庸置疑之明確心證，則本案此部分依
    罪疑為有利被告原則，應對被告為有利之認定。此外，本院
    在得依或應依職權調查證據之範圍內，復查無其他積極明確
    之證據，足以認定被告有檢察官所指之罪行，自屬不能證明
    被告犯罪。原審未為詳查，就此部分遽對被告論罪科刑，即
    有未合，自應由本院將原判決此部分撤銷，並為被告杜文漢
    、賴榮威無罪之諭知。
四、退併辦部分：
    按94年2月2日總統令修正公布，並自95年7月1日施行之刑法
    ，基於刑罰公平原則之考量，刪除有關連續犯之規定，將本
    應各自獨立評價之數罪，回歸本應賦予複數法律效果之原貌
    ，而予分論併罰。而詐欺取財之犯罪類型，各罪間均具有獨
    立性，自應一罪一罰。從而，本案如附表三所示之各罪，既
    經本院為無罪之諭知，臺灣彰化地方法院檢察署98年度偵字
    第6390號移送併辦書附表編號57-66部分，與本案附表三編
    號6-15部分，分別為同一事實，惟該等部分既均經本院判決
    無罪，自無從併予審理，應將上開併辦部分退由檢察官另行
    依法處理；另臺灣新竹地方法院檢察署98年度偵字第4691號
    移送併辦部分，與本案經判決有罪部分，並無實質上一罪或
    想像競合犯之裁判上一罪關係，本院亦無從併予審理，應退
    由檢察官另行依法處理，併此敘明。
據上論斷，應依刑事訴訟法第369條第1項前段、第364條、第299
條第1項前段，刑法第339條第1項、第30條第1項、第2項、第28
條、第51條第5款、第38條第1項第2款，刑法施行法第1條之1第1
項、第2項前段，判決如主文。
本案經檢察官姜麗儒到庭執行職務。
中    華    民    國    100    年     4    月    7     日
            刑事第十一庭  審判長法  官  郭  同  奇
                                法  官  洪  曉  能
                                法  官  許  冰  芬
以上正本證明與原本無異。
不得上訴。
                                書記官  賴  成  育
中    華    民    國    100    年     4    月    7     日
附錄本案論罪科刑法條：
中華民國刑法第339條
（普通詐欺罪）
意圖為自己或第三人不法之所有，以詐術使人將本人或第三人之
物交付者，處5年以下有期徒刑、拘役或科或併科1千元以下罰金
。
以前項方法得財產上不法之利益或使第三人得之者，亦同。
前二項之未遂犯罰之。
附表一：有罪部分
  ┌──┬───┬───┬───┬────┬────┬─────┬─────────┐
  │編號│被害人│匯  款│匯  款│詐欺手法│匯入帳戶│證      據│罪 名 及 宣 告 刑 │
  │    │      │日  期│金  額│        │帳    號│          │                  │
  ├──┼───┼───┼───┼────┼────┼─────┼─────────┤
  │ 1  │林春妙│97年11│3188元│無買賣之│臺中商業│1.被害人於│杜文漢、賴榮威共同│
  │    │      │月19日│      │真意，而│銀行南陽│警詢之指述│犯詐欺取財罪，各處│
  │    │      │20時25│      │在雅虎奇│分行（帳│。        │有期徒刑陸月，扣案│
  │    │      │分    │      │摩拍賣網│號：053-│2.中國信託│如附表二所示之物均│
  │    │      │      │      │站佯稱欲│00000000│自動櫃員機│沒收。            │
  │    │      │      │      │出售溫泉│6000號、│交易明細表│                  │
  │    │      │      │      │住宿券，│戶名：黃│影本1張。 │                  │
  │    │      │      │      │而刊登拍│文孝。  │3.左列帳戶│                  │
  │    │      │      │      │賣之訊息│        │客戶基本資│                  │
  │    │      │      │      │，並留下│        │料及交易明│                  │
  │    │      │      │      │0000-000│        │細表各1份 │                  │
  │    │      │      │      │015號行 │        │。        │                  │
  │    │      │      │      │動電話供│        │          │                  │
  │    │      │      │      │聯絡，致│        │          │                  │
  │    │      │      │      │林春妙瀏│        │          │                  │
  │    │      │      │      │覽後信以│        │          │                  │
  │    │      │      │      │為真，下│        │          │                  │
  │    │      │      │      │標後依指│        │          │                  │
  │    │      │      │      │示匯款入│        │          │                  │
  │    │      │      │      │李岳聲等│        │          │                  │
  │    │      │      │      │人收購之│        │          │                  │
  │    │      │      │      │帳戶。  │        │          │                  │
  ├──┼───┼───┼───┼────┼────┼─────┼─────────┤
  │ 2  │黃貞琇│97年11│2016元│無買賣之│臺中商業│1.被害人於│杜文漢、賴榮威共同│
  │    │      │月21日│      │真意，而│銀行南陽│警詢之指述│犯詐欺取財罪，各處│
  │    │      │      │      │在雅虎奇│分行（帳│。        │有期徒刑伍月，扣案│
  │    │      │      │      │摩拍賣網│號：053-│2.被害人黃│如附表二所示之物均│
  │    │      │      │      │站佯稱欲│00000000│貞琇中國信│沒收。            │
  │    │      │      │      │出售橄欖│6000號、│託存摺影本│                  │
  │    │      │      │      │油，而刊│戶名：黃│1張。     │                  │
  │    │      │      │      │登拍賣之│文孝。  │3.左列帳戶│                  │
  │    │      │      │      │訊息，並│        │客戶基本資│                  │
  │    │      │      │      │留下0986│        │料及交易明│                  │
  │    │      │      │      │926255號│        │細表各1份 │                  │
  │    │      │      │      │行動電話│        │。        │                  │
  │    │      │      │      │供聯絡，│        │          │                  │
  │    │      │      │      │致黃貞琇│        │          │                  │
  │    │      │      │      │瀏覽後信│        │          │                  │
  │    │      │      │      │以為真，│        │          │                  │
  │    │      │      │      │下標後依│        │          │                  │
  │    │      │      │      │指示匯款│        │          │                  │
  │    │      │      │      │入李岳聲│        │          │                  │
  │    │      │      │      │等人收購│        │          │                  │
  │    │      │      │      │之帳戶。│        │          │                  │
  ├──┼───┼───┼───┼────┼────┼─────┼─────────┤
  │ 3  │林宣貝│97年11│2530元│無買賣之│臺中商業│1.被害人於│杜文漢、賴榮威共同│
  │    │      │月21日│      │真意，而│銀行南陽│警詢之指述│犯詐欺取財罪，各處│
  │    │      │10時27│      │在雅虎奇│分行（帳│。        │有期徒刑伍月，扣案│
  │    │      │分許  │      │摩拍賣網│號：053-│2.自動櫃員│如附表二所示之物均│
  │    │      │      │      │站佯稱欲│00000000│機交易明細│沒收。            │
  │    │      │      │      │出售住宿│6000號、│表影本1張 │                  │
  │    │      │      │      │券，而刊│戶名：黃│。        │                  │
  │    │      │      │      │登拍賣之│文孝。  │3.左列帳戶│                  │
  │    │      │      │      │訊息，致│        │客戶基本資│                  │
  │    │      │      │      │林宣貝瀏│        │料及交易明│                  │
  │    │      │      │      │覽後信以│        │細表各1份 │                  │
  │    │      │      │      │為真，下│        │。        │                  │
  │    │      │      │      │標後依指│        │          │                  │
  │    │      │      │      │示匯款入│        │          │                  │
  │    │      │      │      │李岳聲等│        │          │                  │
  │    │      │      │      │人收購之│        │          │                  │
  │    │      │      │      │帳戶。  │        │          │                  │
  ├──┼───┼───┼───┼────┼────┼─────┼─────────┤
  │ 4  │吳文婷│97年11│1485元│無買賣之│臺中商業│1.被害人於│杜文漢、賴榮威共同│
  │    │      │月21日│      │真意，而│銀行南陽│警詢之指述│犯詐欺取財罪，各處│
  │    │      │15時30│      │在雅虎奇│分行（帳│。        │有期徒刑伍月，扣案│
  │    │      │分許  │      │摩拍賣網│號：053-│2.被害人吳│如附表二所示之物均│
  │    │      │      │      │站佯稱欲│00000000│文婷中國信│沒收。            │
  │    │      │      │      │出售飲料│6000號、│託銀行存摺│                  │
  │    │      │      │      │，而刊登│戶名：黃│影本1份。 │                  │
  │    │      │      │      │拍賣之訊│文孝。  │3.左列帳戶│                  │
  │    │      │      │      │息，並留│        │客戶基本資│                  │
  │    │      │      │      │下0986-9│        │料及交易明│                  │
  │    │      │      │      │26255號 │        │細表各1份 │                  │
  │    │      │      │      │電話以供│        │。        │                  │
  │    │      │      │      │聯絡，致│        │          │                  │
  │    │      │      │      │吳文婷瀏│        │          │                  │
  │    │      │      │      │覽後信以│        │          │                  │
  │    │      │      │      │為真，下│        │          │                  │
  │    │      │      │      │標後依指│        │          │                  │
  │    │      │      │      │示匯款入│        │          │                  │
  │    │      │      │      │李岳聲等│        │          │                  │
  │    │      │      │      │人收購之│        │          │                  │
  │    │      │      │      │帳戶。  │        │          │                  │
  ├──┼───┼───┼───┼────┼────┼─────┼─────────┤
  │ 5  │李敏卉│97年11│7480元│無買賣之│臺中商業│1.被害人於│杜文漢、賴榮威共同│
  │    │      │月22日│      │真意，而│銀行南陽│警詢之指述│犯詐欺取財罪，各處│
  │    │      │18時53│      │在雅虎奇│分行（帳│。        │有期徒刑陸月，扣案│
  │    │      │分許  │      │摩拍賣網│號：053-│2.第一銀行│如附表二所示之物均│
  │    │      │      │      │站佯稱欲│00000000│網路ATM交 │沒收。            │
  │    │      │      │      │出售六福│6000號、│易明細影本│                  │
  │    │      │      │      │村門票，│戶名：黃│1份。     │                  │
  │    │      │      │      │而刊登拍│文孝。  │3.左列帳戶│                  │
  │    │      │      │      │賣之訊息│        │客戶基本資│                  │
  │    │      │      │      │，並留下│        │料及交易明│                  │
  │    │      │      │      │0000-000│        │細表各1份 │                  │
  │    │      │      │      │015號電 │        │。        │                  │
  │    │      │      │      │話以供聯│        │          │                  │
  │    │      │      │      │絡，致李│        │          │                  │
  │    │      │      │      │敏卉瀏覽│        │          │                  │
  │    │      │      │      │後信以為│        │          │                  │
  │    │      │      │      │真，下標│        │          │                  │
  │    │      │      │      │後依指示│        │          │                  │
  │    │      │      │      │匯款入李│        │          │                  │
  │    │      │      │      │岳聲等人│        │          │                  │
  │    │      │      │      │收購之帳│        │          │                  │
  │    │      │      │      │戶。    │        │          │                  │
  ├──┼───┼───┼───┼────┼────┼─────┼─────────┤
  │ 6  │徐己人│97年11│2025元│無買賣之│臺中商業│1.被害人於│杜文漢、賴榮威共同│
  │    │      │月21日│      │真意，而│銀行南陽│警詢之指述│犯詐欺取財罪，各處│
  │    │      │14時35│      │在雅虎奇│分行（帳│。        │有期徒刑伍月，扣案│
  │    │      │分許  │      │摩拍賣網│號：053-│2.自動櫃員│如附表二所示之物均│
  │    │      │      │      │站佯稱欲│00000000│機交易明細│沒收。            │
  │    │      │      │      │出售住宿│6000號、│影本1份。 │                  │
  │    │      │      │      │券，而刊│戶名：黃│3.左列帳戶│                  │
  │    │      │      │      │登拍賣之│文孝。  │客戶基本資│                  │
  │    │      │      │      │訊息，並│        │料及交易明│                  │
  │    │      │      │      │留下0986│        │細表各1份 │                  │
  │    │      │      │      │-892015 │        │。        │                  │
  │    │      │      │      │號電話以│        │          │                  │
  │    │      │      │      │供聯絡，│        │          │                  │
  │    │      │      │      │致徐己人│        │          │                  │
  │    │      │      │      │瀏覽後信│        │          │                  │
  │    │      │      │      │以為真，│        │          │                  │
  │    │      │      │      │下標後依│        │          │                  │
  │    │      │      │      │指示匯款│        │          │                  │
  │    │      │      │      │入李岳聲│        │          │                  │
  │    │      │      │      │等人收購│        │          │                  │
  │    │      │      │      │之帳戶。│        │          │                  │
  ├──┼───┼───┼───┼────┼────┼─────┼─────────┤
  │ 7  │吳奕嫻│97年11│4500元│無買賣之│臺中商業│1.被害人於│杜文漢、賴榮威共同│
  │    │（起訴│月20日│      │真意，而│銀行南陽│警詢之指述│犯詐欺取財罪，各處│
  │    │書誤載│12時24│      │在雅虎奇│分行（帳│。        │有期徒刑陸月，扣案│
  │    │為吳亦│分許  │      │摩拍賣網│號：053-│2.自動櫃員│如附表二所示之物均│
  │    │嫺）  │      │      │站佯稱欲│00000000│機交易明細│沒收。            │
  │    │      │      │      │出售冰箱│6000號、│影本1份。 │                  │
  │    │      │      │      │，而刊登│戶名：黃│3.左列帳戶│                  │
  │    │      │      │      │拍賣之訊│文孝。  │客戶基本資│                  │
  │    │      │      │      │息，並留│        │料及交易明│                  │
  │    │      │      │      │下0986-9│        │細表各1份 │                  │
  │    │      │      │      │26255號 │        │。        │                  │
  │    │      │      │      │電話以供│        │          │                  │
  │    │      │      │      │聯絡，致│        │          │                  │
  │    │      │      │      │吳奕嫻瀏│        │          │                  │
  │    │      │      │      │覽後信以│        │          │                  │
  │    │      │      │      │為真，下│        │          │                  │
  │    │      │      │      │標後依指│        │          │                  │
  │    │      │      │      │示匯款入│        │          │                  │
  │    │      │      │      │李岳聲等│        │          │                  │
  │    │      │      │      │人收購之│        │          │                  │
  │    │      │      │      │帳戶。  │        │          │                  │
  ├──┼───┼───┼───┼────┼────┼─────┼─────────┤
  │ 8  │陳樺│97年11│3600元│無買賣之│臺中商業│1.被害人於│杜文漢、賴榮威共同│
  │    │（起訴│月21日│      │真意，而│銀行南陽│警詢之指述│犯詐欺取財罪，各處│
  │    │書誤載│7時58 │      │在雅虎奇│分行（帳│。        │有期徒刑陸月，扣案│
  │    │為陳敘│分許  │      │摩拍賣網│號：053-│2.自動櫃員│如附表二所示之物均│
  │    │樺）  │      │      │站佯稱欲│00000000│機交易明細│沒收。            │
  │    │      │      │      │出售住宿│6000號、│影本1份。 │                  │
  │    │      │      │      │券，而刊│戶名：黃│3.左列帳戶│                  │
  │    │      │      │      │登拍賣之│文孝。  │客戶基本資│                  │
  │    │      │      │      │訊息，並│        │料及交易明│                  │
  │    │      │      │      │留下0986│        │細表各1份 │                  │
  │    │      │      │      │-892015 │        │。        │                  │
  │    │      │      │      │號電話以│        │          │                  │
  │    │      │      │      │供聯絡，│        │          │                  │
  │    │      │      │      │致陳樺│        │          │                  │
  │    │      │      │      │瀏覽後信│        │          │                  │
  │    │      │      │      │以為真，│        │          │                  │
  │    │      │      │      │下標後依│        │          │                  │
  │    │      │      │      │指示匯款│        │          │                  │
  │    │      │      │      │入李岳聲│        │          │                  │
  │    │      │      │      │等人收購│        │          │                  │
  │    │      │      │      │之帳戶。│        │          │                  │
  ├──┼───┼───┼───┼────┼────┼─────┼─────────┤
  │ 9  │黃存玄│97年11│15000 │無買賣之│臺中商業│1.被害人於│杜文漢、賴榮威共同│
  │    │      │月20日│元    │真意，而│銀行南陽│警詢之指述│犯詐欺取財罪，各處│
  │    │      │23時許│      │在雅虎奇│分行（帳│。        │有期徒刑柒月，扣案│
  │    │      │      │      │摩拍賣網│號：053-│2.中國信託│如附表二所示之物均│
  │    │      │      │      │站佯稱欲│00000000│銀行對帳單│沒收。            │
  │    │      │      │      │出售鑽錶│6000號、│1份（起訴 │                  │
  │    │      │      │      │，而刊登│戶名：黃│書誤載）。│                  │
  │    │      │      │      │拍賣之訊│文孝。  │3.左列帳戶│                  │
  │    │      │      │      │息，並留│        │客戶基本資│                  │
  │    │      │      │      │下0986-9│        │料及交易明│                  │
  │    │      │      │      │26255號 │        │細表各1份 │                  │
  │    │      │      │      │電話以供│        │。        │                  │
  │    │      │      │      │聯絡，致│        │          │                  │
  │    │      │      │      │黃存玄瀏│        │          │                  │
  │    │      │      │      │覽後信以│        │          │                  │
  │    │      │      │      │為真，下│        │          │                  │
  │    │      │      │      │標後依指│        │          │                  │
  │    │      │      │      │示匯款入│        │          │                  │
  │    │      │      │      │李岳聲等│        │          │                  │
  │    │      │      │      │人收購之│        │          │                  │
  │    │      │      │      │帳戶。  │        │          │                  │
  ├──┼───┼───┼───┼────┼────┼─────┼─────────┤
  │ 10 │石啟宏│97年11│11720 │無買賣之│臺中商業│1.被害人於│杜文漢、賴榮威共同│
  │    │      │月19日│元    │真意，而│銀行南陽│警詢之指述│犯詐欺取財罪，各處│
  │    │      │      │      │在雅虎奇│分行（帳│。        │有期徒刑柒月，扣案│
  │    │      │      │      │摩拍賣網│號：053-│2.被害人石│如附表二所示之物均│
  │    │      │      │      │站佯稱欲│00000000│啟宏郵局存│沒收。            │
  │    │      │      │      │出售液晶│6000號、│摺影本1份 │                  │
  │    │      │      │      │電視（起│戶名：黃│。        │                  │
  │    │      │      │      │訴書誤載│文孝。  │3.左列帳戶│                  │
  │    │      │      │      │），而刊│        │客戶基本資│                  │
  │    │      │      │      │登拍賣之│        │料及交易明│                  │
  │    │      │      │      │訊息，並│        │細表各1份 │                  │
  │    │      │      │      │留下0986│        │。        │                  │
  │    │      │      │      │-926255 │        │          │                  │
  │    │      │      │      │號電話以│        │          │                  │
  │    │      │      │      │供聯絡，│        │          │                  │
  │    │      │      │      │致石啟宏│        │          │                  │
  │    │      │      │      │瀏覽後信│        │          │                  │
  │    │      │      │      │以為真，│        │          │                  │
  │    │      │      │      │下標後依│        │          │                  │
  │    │      │      │      │指示匯款│        │          │                  │
  │    │      │      │      │入李岳聲│        │          │                  │
  │    │      │      │      │等人收購│        │          │                  │
  │    │      │      │      │之帳戶。│        │          │                  │
  ├──┼───┼───┼───┼────┼────┼─────┼─────────┤
  │ 11 │張桾堂│97年11│7100元│無買賣之│臺中商業│1.被害人即│杜文漢、賴榮威共同│
  │    │      │月18日│      │真意，而│銀行二林│告訴人於警│犯詐欺取財罪，各處│
  │    │      │23時11│      │在雅虎奇│分行(帳 │詢之指述。│有期徒刑陸月，扣案│
  │    │      │分    │      │摩拍賣網│號：    │2.自動櫃員│如附表二所示之物均│
  │    │      │      │      │站佯稱欲│000-0000│機交易明細│沒收。            │
  │    │      │      │      │出售除濕│00000000│表影本1紙 │                  │
  │    │      │      │      │機，而刊│號、戶名│。        │                  │
  │    │      │      │      │登拍賣之│：劉淑婷│3.左列帳戶│                  │
  │    │      │      │      │訊息，並│)       │客戶基本資│                  │
  │    │      │      │      │留下0986│        │料及交易明│                  │
  │    │      │      │      │-926255 │        │細表各1份 │                  │
  │    │      │      │      │號電話以│        │。        │                  │
  │    │      │      │      │供聯絡，│        │          │                  │
  │    │      │      │      │致張桾堂│        │          │                  │
  │    │      │      │      │覽後信以│        │          │                  │
  │    │      │      │      │為真，下│        │          │                  │
  │    │      │      │      │標後依指│        │          │                  │
  │    │      │      │      │示匯款入│        │          │                  │
  │    │      │      │      │李岳聲等│        │          │                  │
  │    │      │      │      │人收購之│        │          │                  │
  │    │      │      │      │帳戶。  │        │          │                  │
  ├──┼───┼───┼───┼────┼────┼─────┼─────────┤
  │ 12 │李浩維│97年11│1650元│無買賣之│臺中商業│1.被害人即│杜文漢、賴榮威共同│
  │    │      │月17日│      │真意，而│銀行二林│告訴人於警│犯詐欺取財罪，各處│
  │    │      │12時23│      │在雅虎奇│分行(帳 │詢之指述。│有期徒刑伍月，扣案│
  │    │      │分許  │      │摩拍賣網│號：    │2.自動櫃員│如附表二所示之物均│
  │    │      │      │      │站佯稱欲│000-0000│機交易明細│沒收。            │
  │    │      │      │      │出售住宿│00000000│表影本1紙 │                  │
  │    │      │      │      │券，而刊│號、戶名│。        │                  │
  │    │      │      │      │登拍賣之│：劉淑婷│3.左列帳戶│                  │
  │    │      │      │      │訊息，並│)       │客戶基本資│                  │
  │    │      │      │      │留下0966│        │料及交易明│                  │
  │    │      │      │      │-352863 │        │細表各1份 │                  │
  │    │      │      │      │號、0986│        │。        │                  │
  │    │      │      │      │-892015 │        │          │                  │
  │    │      │      │      │號電話以│        │          │                  │
  │    │      │      │      │供聯絡，│        │          │                  │
  │    │      │      │      │致李浩維│        │          │                  │
  │    │      │      │      │瀏覽後信│        │          │                  │
  │    │      │      │      │以為真，│        │          │                  │
  │    │      │      │      │下標後依│        │          │                  │
  │    │      │      │      │指示匯款│        │          │                  │
  │    │      │      │      │入李岳聲│        │          │                  │
  │    │      │      │      │等人收購│        │          │                  │
  │    │      │      │      │之帳戶。│        │          │                  │
  ├──┼───┼───┼───┼────┼────┼─────┼─────────┤
  │ 13 │王珊懿│97年11│6376元│無買賣之│臺中商業│1.被害人即│杜文漢、賴榮威共同│
  │    │      │月18日│      │真意，而│銀行二林│告訴人於警│犯詐欺取財罪，各處│
  │    │      │16時49│      │在雅虎奇│分行(帳 │詢之指述。│有期徒刑陸月，扣案│
  │    │      │分許  │      │摩拍賣網│號：    │2.臺灣企銀│如附表二所示之物均│
  │    │      │      │      │站佯稱欲│000-0000│網路銀行交│沒收。            │
  │    │      │      │      │出售住宿│00000000│易明細表影│                  │
  │    │      │      │      │券，而刊│號、戶名│本1紙。   │                  │
  │    │      │      │      │登拍賣之│：劉淑婷│3.左列帳戶│                  │
  │    │      │      │      │訊息，並│)       │客戶基本資│                  │
  │    │      │      │      │留下0986│        │料及交易明│                  │
  │    │      │      │      │-892015 │        │細表各1份 │                  │
  │    │      │      │      │號、0966│        │。        │                  │
  │    │      │      │      │-352863 │        │          │                  │
  │    │      │      │      │號電話以│        │          │                  │
  │    │      │      │      │供聯絡，│        │          │                  │
  │    │      │      │      │致王珊懿│        │          │                  │
  │    │      │      │      │瀏覽後信│        │          │                  │
  │    │      │      │      │以為真，│        │          │                  │
  │    │      │      │      │下標後依│        │          │                  │
  │    │      │      │      │指示匯款│        │          │                  │
  │    │      │      │      │入李岳聲│        │          │                  │
  │    │      │      │      │等人收購│        │          │                  │
  │    │      │      │      │之帳戶。│        │          │                  │
  ├──┼───┼───┼───┼────┼────┼─────┼─────────┤
  │ 14 │陳妙玲│第一筆│第一筆│無買賣之│臺中商業│1.被害人即│杜文漢、賴榮威共同│
  │    │      │匯款：│匯款：│真意，而│銀行二林│告訴人於警│犯詐欺取財罪，各處│
  │    │      │97年11│2980元│在雅虎奇│分行(帳 │詢之指述。│有期徒刑陸月，扣案│
  │    │      │月17日│      │摩拍賣網│號：    │2.自動櫃員│如附表二所示之物均│
  │    │      │7時34 │      │站佯稱欲│000-0000│機交易明細│沒收。            │
  │    │      │分許，│      │出售吸塵│00000000│表影本2紙 │                  │
  │    │      │以其夫│      │器等物，│號、戶名│。        │                  │
  │    │      │練文政│      │而刊登拍│：劉淑婷│3.左列帳戶│                  │
  │    │      │之帳戶│      │賣之訊息│)       │客戶基本資│                  │
  │    │      │匯款  │      │，並留下│        │料及交易明│                  │
  │    │      │      │      │0000-000│        │細表各1份 │                  │
  │    │      │第二筆│第二筆│863號電 │        │。        │                  │
  │    │      │匯款：│匯款：│話以供聯│        │          │                  │
  │    │      │97年11│150元 │絡，致陳│        │          │                  │
  │    │      │月17日│（起訴│妙玲瀏覽│        │          │                  │
  │    │      │10時33│書誤載│後信以為│        │          │                  │
  │    │      │分許，│為3130│真，下標│        │          │                  │
  │    │      │以其夫│元）  │後依指示│        │          │                  │
  │    │      │練文政│      │匯款入李│        │          │                  │
  │    │      │之帳戶│      │岳聲等人│        │          │                  │
  │    │      │匯款  │      │收購之帳│        │          │                  │
  │    │      │      │      │戶。    │        │          │                  │
  ├──┼───┼───┼───┼────┼────┼─────┼─────────┤
  │ 15 │李濟民│97年11│4190元│無買賣之│臺中商業│1.被害人即│杜文漢、賴榮威共同│
  │    │      │月18日│      │真意，而│銀行二林│告訴人於警│犯詐欺取財罪，各處│
  │    │      │16時55│      │在雅虎奇│分行(帳 │詢之指述。│有期徒刑陸月，扣案│
  │    │      │分許  │      │摩拍賣網│號：    │2.自動櫃員│如附表二所示之物均│
  │    │      │      │      │站佯稱欲│000-0000│機交易明細│沒收。            │
  │    │      │      │      │出售製麵│00000000│表影本1紙 │                  │
  │    │      │      │      │包機，而│號、戶名│。        │                  │
  │    │      │      │      │刊登拍賣│：劉淑婷│3.左列帳戶│                  │
  │    │      │      │      │之訊息，│)       │客戶基本資│                  │
  │    │      │      │      │致李濟民│        │料及交易明│                  │
  │    │      │      │      │瀏覽後信│        │細表各1份 │                  │
  │    │      │      │      │以為真，│        │。        │                  │
  │    │      │      │      │下標後依│        │          │                  │
  │    │      │      │      │指示匯款│        │          │                  │
  │    │      │      │      │入李岳聲│        │          │                  │
  │    │      │      │      │等人收購│        │          │                  │
  │    │      │      │      │之帳戶。│        │          │                  │
  ├──┼───┼───┼───┼────┼────┼─────┼─────────┤
  │ 16 │吳彥慶│97年11│2537元│無買賣之│臺中商業│1.被害人即│杜文漢、賴榮威共同│
  │    │      │月19日│      │真意，而│銀行二林│告訴人於警│犯詐欺取財罪，各處│
  │    │      │      │      │在雅虎奇│分行(帳 │詢之指述。│有期徒刑伍月，扣案│
  │    │      │      │      │摩拍賣網│號：    │2.被害人存│如附表二所示之物均│
  │    │      │      │      │站佯稱欲│000-0000│摺影本1紙 │沒收。            │
  │    │      │      │      │出售禮券│00000000│。        │                  │
  │    │      │      │      │，而刊登│號、戶名│3.左列帳戶│                  │
  │    │      │      │      │拍賣之訊│：劉淑婷│客戶基本資│                  │
  │    │      │      │      │息，並留│)       │料及交易明│                  │
  │    │      │      │      │下0986-8│        │細表各1份 │                  │
  │    │      │      │      │92015號 │        │。        │                  │
  │    │      │      │      │電話以供│        │          │                  │
  │    │      │      │      │聯絡，致│        │          │                  │
  │    │      │      │      │吳彥慶瀏│        │          │                  │
  │    │      │      │      │覽後信以│        │          │                  │
  │    │      │      │      │為真，下│        │          │                  │
  │    │      │      │      │標後依指│        │          │                  │
  │    │      │      │      │示匯款入│        │          │                  │
  │    │      │      │      │李岳聲等│        │          │                  │
  │    │      │      │      │人收購之│        │          │                  │
  │    │      │      │      │帳戶。  │        │          │                  │
  ├──┼───┼───┼───┼────┼────┼─────┼─────────┤
  │ 17 │陸雙伶│97年11│1650元│無買賣之│臺中商業│1.被害人即│杜文漢、賴榮威共同│
  │    │      │月18日│      │真意，而│銀行二林│告訴人於警│犯詐欺取財罪，各處│
  │    │      │16時15│      │在雅虎奇│分行(帳 │詢之指述。│有期徒刑伍月，扣案│
  │    │      │分許  │      │摩拍賣網│號：    │2.自動櫃員│如附表二所示之物均│
  │    │      │      │      │站佯稱欲│000-0000│機交易明細│沒收。            │
  │    │      │      │      │出售住宿│00000000│表影本1紙 │                  │
  │    │      │      │      │券，而刊│號、戶名│。        │                  │
  │    │      │      │      │登拍賣之│：劉淑婷│3.左列帳戶│                  │
  │    │      │      │      │訊息，並│)       │客戶基本資│                  │
  │    │      │      │      │留下0986│        │料及交易明│                  │
  │    │      │      │      │-892015 │        │細表各1份 │                  │
  │    │      │      │      │號、0966│        │。        │                  │
  │    │      │      │      │-352863 │        │          │                  │
  │    │      │      │      │號電話以│        │          │                  │
  │    │      │      │      │供聯絡，│        │          │                  │
  │    │      │      │      │致陸雙伶│        │          │                  │
  │    │      │      │      │瀏覽後信│        │          │                  │
  │    │      │      │      │以為真，│        │          │                  │
  │    │      │      │      │下標後依│        │          │                  │
  │    │      │      │      │指示匯款│        │          │                  │
  │    │      │      │      │入李岳聲│        │          │                  │
  │    │      │      │      │等人收購│        │          │                  │
  │    │      │      │      │之帳戶。│        │          │                  │
  ├──┼───┼───┼───┼────┼────┼─────┼─────────┤
  │ 18 │胡耿豪│97年11│5040元│無買賣之│臺中商業│1.被害人即│杜文漢、賴榮威共同│
  │    │      │月18日│      │真意，而│銀行二林│告訴人於警│犯詐欺取財罪，各處│
  │    │      │22時43│      │在雅虎奇│分行(帳 │詢之指述。│有期徒刑陸月，扣案│
  │    │      │分許  │      │摩拍賣網│號：    │2.自動櫃員│如附表二所示之物均│
  │    │      │      │      │站佯稱欲│000-0000│交易明細表│沒收。            │
  │    │      │      │      │出售禮券│00000000│1紙（起訴 │                  │
  │    │      │      │      │，而刊登│號、戶名│書誤載）。│                  │
  │    │      │      │      │拍賣之訊│：劉淑婷│3.左列帳戶│                  │
  │    │      │      │      │息，並留│)       │客戶基本資│                  │
  │    │      │      │      │下0986-8│        │料及交易明│                  │
  │    │      │      │      │92015號 │        │細表各1份 │                  │
  │    │      │      │      │、0966-3│        │。        │                  │
  │    │      │      │      │52863號 │        │          │                  │
  │    │      │      │      │電話以供│        │          │                  │
  │    │      │      │      │聯絡，致│        │          │                  │
  │    │      │      │      │胡耿豪瀏│        │          │                  │
  │    │      │      │      │覽後信以│        │          │                  │
  │    │      │      │      │為真，下│        │          │                  │
  │    │      │      │      │標後依指│        │          │                  │
  │    │      │      │      │示匯款入│        │          │                  │
  │    │      │      │      │李岳聲等│        │          │                  │
  │    │      │      │      │人收購之│        │          │                  │
  │    │      │      │      │帳戶。  │        │          │                  │
  ├──┼───┼───┼───┼────┼────┼─────┼─────────┤
  │ 19 │李其憲│97年11│3188元│無買賣之│臺中商業│1.被害人即│杜文漢、賴榮威共同│
  │    │      │月16日│      │真意，而│銀行二林│告訴人於警│犯詐欺取財罪，各處│
  │    │      │23時13│      │在雅虎奇│分行(帳 │詢之指述。│有期徒刑陸月，扣案│
  │    │      │分許  │      │摩拍賣網│號：    │2.自動櫃員│如附表二所示之物均│
  │    │      │      │      │站佯稱欲│000-0000│機交易明細│沒收。            │
  │    │      │      │      │出售住宿│00000000│表影本1紙 │                  │
  │    │      │      │      │券，而刊│號、戶名│。        │                  │
  │    │      │      │      │登拍賣之│：劉淑婷│3.左列帳戶│                  │
  │    │      │      │      │訊息，並│)       │客戶基本資│                  │
  │    │      │      │      │留下0986│        │料及交易明│                  │
  │    │      │      │      │-892015 │        │細表各1份 │                  │
  │    │      │      │      │號電話以│        │。        │                  │
  │    │      │      │      │供聯絡，│        │          │                  │
  │    │      │      │      │致李其憲│        │          │                  │
  │    │      │      │      │瀏覽後信│        │          │                  │
  │    │      │      │      │以為真，│        │          │                  │
  │    │      │      │      │下標後依│        │          │                  │
  │    │      │      │      │指示匯款│        │          │                  │
  │    │      │      │      │入李岳聲│        │          │                  │
  │    │      │      │      │等人收購│        │          │                  │
  │    │      │      │      │之帳戶。│        │          │                  │
  ├──┼───┼───┼───┼────┼────┼─────┼─────────┤
  │ 20 │謝爵徽│97年11│3188元│無買賣之│臺中商業│1.被害人即│杜文漢、賴榮威共同│
  │    │      │月18日│      │真意，而│銀行二林│告訴人於警│犯詐欺取財罪，各處│
  │    │      │      │      │在雅虎奇│分行(帳 │詢之指述。│有期徒刑陸月，扣案│
  │    │      │      │      │摩拍賣網│號：    │2.被害人存│如附表二所示之物均│
  │    │      │      │      │站佯稱欲│000-0000│摺影本1紙 │沒收。            │
  │    │      │      │      │出售住宿│00000000│。        │                  │
  │    │      │      │      │券，而刊│號、戶名│3.左列帳戶│                  │
  │    │      │      │      │登拍賣之│：劉淑婷│客戶基本資│                  │
  │    │      │      │      │訊息，並│)       │料及交易明│                  │
  │    │      │      │      │留下0986│        │細表各1份 │                  │
  │    │      │      │      │-892015 │        │。        │                  │
  │    │      │      │      │號、0966│        │          │                  │
  │    │      │      │      │-352863 │        │          │                  │
  │    │      │      │      │號電話以│        │          │                  │
  │    │      │      │      │供聯絡，│        │          │                  │
  │    │      │      │      │致謝爵徽│        │          │                  │
  │    │      │      │      │瀏覽後信│        │          │                  │
  │    │      │      │      │以為真，│        │          │                  │
  │    │      │      │      │下標後依│        │          │                  │
  │    │      │      │      │指示匯款│        │          │                  │
  │    │      │      │      │入李岳聲│        │          │                  │
  │    │      │      │      │等人收購│        │          │                  │
  │    │      │      │      │之帳戶。│        │          │                  │
  ├──┼───┼───┼───┼────┼────┼─────┼─────────┤
  │ 21 │王崇維│97年11│6800元│無買賣之│臺中商業│1.被害人即│杜文漢、賴榮威共同│
  │    │      │月17日│      │真意，而│銀行二林│告訴人於警│犯詐欺取財罪，各處│
  │    │      │16時許│      │在雅虎奇│分行(帳 │詢之指述。│有期徒刑陸月，扣案│
  │    │      │      │      │摩拍賣網│號：    │2.被害人存│如附表二所示之物均│
  │    │      │      │      │站佯稱欲│000-0000│摺影本1紙 │沒收。            │
  │    │      │      │      │出售除溼│00000000│。        │                  │
  │    │      │      │      │機，而刊│號、戶名│3.左列帳戶│                  │
  │    │      │      │      │登拍賣之│：劉淑婷│客戶基本資│                  │
  │    │      │      │      │訊息，並│)       │料及交易明│                  │
  │    │      │      │      │留下0915│        │細表各1份 │                  │
  │    │      │      │      │-270296 │        │。        │                  │
  │    │      │      │      │號、0986│        │          │                  │
  │    │      │      │      │-926255 │        │          │                  │
  │    │      │      │      │號電話以│        │          │                  │
  │    │      │      │      │供聯絡，│        │          │                  │
  │    │      │      │      │致王崇維│        │          │                  │
  │    │      │      │      │瀏覽後信│        │          │                  │
  │    │      │      │      │以為真，│        │          │                  │
  │    │      │      │      │下標後依│        │          │                  │
  │    │      │      │      │指示匯款│        │          │                  │
  │    │      │      │      │入李岳聲│        │          │                  │
  │    │      │      │      │等人收購│        │          │                  │
  │    │      │      │      │之帳戶。│        │          │                  │
  ├──┼───┼───┼───┼────┼────┼─────┼─────────┤
  │ 22 │章建軍│97年11│4250元│無買賣之│臺中商業│1.被害人即│杜文漢、賴榮威共同│
  │    │      │月17日│      │真意，而│銀行二林│告訴人於警│犯詐欺取財罪，各處│
  │    │      │14時43│      │在雅虎奇│分行(帳 │詢之指述。│有期徒刑陸月，扣案│
  │    │      │分許  │      │摩拍賣網│號：    │2.自動櫃員│如附表二所示之物均│
  │    │      │      │      │站佯稱欲│000-0000│機交易明細│沒收。            │
  │    │      │      │      │出售冰箱│00000000│表影本1紙 │                  │
  │    │      │      │      │，而刊登│號、戶名│。        │                  │
  │    │      │      │      │拍賣之訊│：劉淑婷│3.左列帳戶│                  │
  │    │      │      │      │息，並留│)       │客戶基本資│                  │
  │    │      │      │      │下0915-2│        │料及交易明│                  │
  │    │      │      │      │70296號 │        │細表各1份 │                  │
  │    │      │      │      │電話以供│        │。        │                  │
  │    │      │      │      │聯絡，致│        │          │                  │
  │    │      │      │      │章建軍瀏│        │          │                  │
  │    │      │      │      │覽後信  │        │          │                  │
  │    │      │      │      │以為真，│        │          │                  │
  │    │      │      │      │下標後依│        │          │                  │
  │    │      │      │      │指示匯款│        │          │                  │
  │    │      │      │      │入李岳聲│        │          │                  │
  │    │      │      │      │等人收購│        │          │                  │
  │    │      │      │      │之帳戶。│        │          │                  │
  ├──┼───┼───┼───┼────┼────┼─────┼─────────┤
  │ 23 │黃玉│97年11│6530元│無買賣之│臺中商業│1.被害人即│杜文漢、賴榮威共同│
  │    │      │月17日│      │真意，而│銀行二林│告訴人於警│犯詐欺取財罪，各處│
  │    │      │15時31│      │在雅虎奇│分行(帳 │詢之指述。│有期徒刑陸月，扣案│
  │    │      │分許  │      │摩拍賣網│號：    │2.網路銀行│如附表二所示之物均│
  │    │      │      │      │站佯稱欲│000-0000│交易明細表│沒收。            │
  │    │      │      │      │出售麵包│00000000│影本1紙。 │                  │
  │    │      │      │      │機，而刊│號、戶名│3.左列帳戶│                  │
  │    │      │      │      │登拍賣之│：劉淑婷│客戶基本資│                  │
  │    │      │      │      │訊息，並│)       │料及交易明│                  │
  │    │      │      │      │留下0966│        │細表各1份 │                  │
  │    │      │      │      │-352863 │        │。        │                  │
  │    │      │      │      │號電話以│        │          │                  │
  │    │      │      │      │供聯絡，│        │          │                  │
  │    │      │      │      │致黃玉│        │          │                  │
  │    │      │      │      │瀏覽後信│        │          │                  │
  │    │      │      │      │以為真，│        │          │                  │
  │    │      │      │      │下標後依│        │          │                  │
  │    │      │      │      │指示匯款│        │          │                  │
  │    │      │      │      │入岳聲等│        │          │                  │
  │    │      │      │      │人收購之│        │          │                  │
  │    │      │      │      │帳戶。  │        │          │                  │
  ├──┼───┼───┼───┼────┼────┼─────┼─────────┤
  │ 24 │夏景美│97年11│7100元│無買賣之│臺中商業│1.被害人即│杜文漢、賴榮威共同│
  │    │      │月18日│      │真意，而│銀行二林│告訴人於警│犯詐欺取財罪，各處│
  │    │      │12時41│      │在雅虎奇│分行(帳 │詢之指述。│有期徒刑陸月，扣案│
  │    │      │分許  │      │摩拍賣網│號：    │2.自動櫃員│如附表二所示之物均│
  │    │      │      │      │站佯稱欲│000-0000│機交易明細│沒收。            │
  │    │      │      │      │出售除溼│00000000│表影本1紙 │                  │
  │    │      │      │      │機，而刊│號、戶名│。        │                  │
  │    │      │      │      │登拍賣之│：劉淑婷│3.左列帳戶│                  │
  │    │      │      │      │訊息，並│)       │客戶基本資│                  │
  │    │      │      │      │留下0986│        │料及交易明│                  │
  │    │      │      │      │-926255 │        │細表各1份 │                  │
  │    │      │      │      │號、0915│        │。        │                  │
  │    │      │      │      │-270296 │        │          │                  │
  │    │      │      │      │號電話以│        │          │                  │
  │    │      │      │      │供聯絡，│        │          │                  │
  │    │      │      │      │致夏景美│        │          │                  │
  │    │      │      │      │瀏覽後信│        │          │                  │
  │    │      │      │      │以為真，│        │          │                  │
  │    │      │      │      │下標後依│        │          │                  │
  │    │      │      │      │指示匯款│        │          │                  │
  │    │      │      │      │入李岳聲│        │          │                  │
  │    │      │      │      │等人收購│        │          │                  │
  │    │      │      │      │之帳戶。│        │          │                  │
  ├──┼───┼───┼───┼────┼────┼─────┼─────────┤
  │ 25 │李昀蓁│97年11│5550元│無買賣之│臺中商業│1.被害人即│杜文漢、賴榮威共同│
  │    │      │月18日│      │真意，而│銀行二林│告訴人於警│犯詐欺取財罪，各處│
  │    │      │23時27│      │在雅虎奇│分行(帳 │詢之指述。│有期徒刑陸月，扣案│
  │    │      │分    │      │摩拍賣網│號：    │2.網路銀行│如附表二所示之物均│
  │    │      │      │      │站佯稱欲│000-0000│交易明細表│沒收。            │
  │    │      │      │      │出售住宿│00000000│影本1紙。 │                  │
  │    │      │      │      │券，而刊│號、戶名│3.左列帳戶│                  │
  │    │      │      │      │登拍賣之│：劉淑婷│客戶基本資│                  │
  │    │      │      │      │訊息，並│)       │料及交易明│                  │
  │    │      │      │      │留下0966│        │細表各1份 │                  │
  │    │      │      │      │-352863 │        │。        │                  │
  │    │      │      │      │號、0986│        │          │                  │
  │    │      │      │      │-892015 │        │          │                  │
  │    │      │      │      │號電話以│        │          │                  │
  │    │      │      │      │供聯絡，│        │          │                  │
  │    │      │      │      │致李昀蓁│        │          │                  │
  │    │      │      │      │瀏覽後信│        │          │                  │
  │    │      │      │      │以為真，│        │          │                  │
  │    │      │      │      │下標後依│        │          │                  │
  │    │      │      │      │指示匯款│        │          │                  │
  │    │      │      │      │入李岳聲│        │          │                  │
  │    │      │      │      │等人收購│        │          │                  │
  │    │      │      │      │之帳戶。│        │          │                  │
  ├──┼───┼───┼───┼────┼────┼─────┼─────────┤
  │ 26 │詹建成│97年11│6530元│無買賣之│臺中商業│1.被害人即│杜文漢、賴榮威共同│
  │    │      │月17日│      │真意，而│銀行二林│告訴人於警│犯詐欺取財罪，各處│
  │    │      │      │      │在雅虎奇│分行(帳 │詢之指述。│有期徒刑陸月，扣案│
  │    │      │      │      │摩拍賣網│號：    │2.網路銀行│如附表二所示之物均│
  │    │      │      │      │站佯稱欲│000-0000│交易明細表│沒收。            │
  │    │      │      │      │出售麵包│00000000│影本1紙。 │                  │
  │    │      │      │      │機，而刊│號、戶名│3.左列帳戶│                  │
  │    │      │      │      │登拍賣之│：劉淑婷│客戶基本資│                  │
  │    │      │      │      │訊息，並│)       │料及交易明│                  │
  │    │      │      │      │留下0966│        │細表各1份 │                  │
  │    │      │      │      │-352863 │        │。        │                  │
  │    │      │      │      │號以供聯│        │          │                  │
  │    │      │      │      │絡，致詹│        │          │                  │
  │    │      │      │      │建成瀏覽│        │          │                  │
  │    │      │      │      │後信以為│        │          │                  │
  │    │      │      │      │真，下標│        │          │                  │
  │    │      │      │      │後依指示│        │          │                  │
  │    │      │      │      │匯款入李│        │          │                  │
  │    │      │      │      │岳聲等人│        │          │                  │
  │    │      │      │      │收購之帳│        │          │                  │
  │    │      │      │      │戶。    │        │          │                  │
  ├──┼───┼───┼───┼────┼────┼─────┼─────────┤
  │ 27 │謝立誠│97年11│12000 │無買賣之│臺中商業│1.被害人即│杜文漢、賴榮威共同│
  │    │      │月17日│元    │真意，而│銀行二林│告訴人於警│犯詐欺取財罪，各處│
  │    │      │14時  │      │在雅虎奇│分行(帳 │詢之指述。│有期徒刑柒月，扣案│
  │    │      │22分許│      │摩拍賣網│號：    │2.網路銀行│如附表二所示之物均│
  │    │      │      │      │站佯稱欲│000-0000│交易明細表│沒收。            │
  │    │      │      │      │出售衛星│00000000│影本1紙。 │                  │
  │    │      │      │      │導航，而│號、戶名│3.左列帳戶│                  │
  │    │      │      │      │刊登拍賣│：劉淑婷│客戶基本資│                  │
  │    │      │      │      │之訊息，│)       │料及交易明│                  │
  │    │      │      │      │並留下09│        │細表各1份 │                  │
  │    │      │      │      │00-00000│        │。        │                  │
  │    │      │      │      │3號以供 │        │          │                  │
  │    │      │      │      │聯絡，致│        │          │                  │
  │    │      │      │      │謝立誠瀏│        │          │                  │
  │    │      │      │      │覽後信以│        │          │                  │
  │    │      │      │      │為真，下│        │          │                  │
  │    │      │      │      │標後依指│        │          │                  │
  │    │      │      │      │示匯款入│        │          │                  │
  │    │      │      │      │李岳聲等│        │          │                  │
  │    │      │      │      │人收購之│        │          │                  │
  │    │      │      │      │帳戶。  │        │          │                  │
  ├──┼───┼───┼───┼────┼────┼─────┼─────────┤
  │ 28 │徐慧玲│97年11│6530元│無買賣之│臺中商業│1.被害人即│杜文漢、賴榮威共同│
  │    │      │月17日│      │真意，而│銀行二林│告訴人於警│犯詐欺取財罪，各處│
  │    │      │12時40│      │在雅虎奇│分行(帳 │詢之指述。│有期徒刑陸月，扣案│
  │    │      │分許  │      │摩拍賣網│號：    │2.網路銀行│如附表二所示之物均│
  │    │      │      │      │站佯稱欲│000-0000│交易明細表│沒收。            │
  │    │      │      │      │出售麵包│00000000│影本1紙。 │                  │
  │    │      │      │      │機，而刊│號、戶名│3.左列帳戶│                  │
  │    │      │      │      │登拍賣之│：劉淑婷│客戶基本資│                  │
  │    │      │      │      │訊息，並│)       │料及交易明│                  │
  │    │      │      │      │留下0966│        │細表各1份 │                  │
  │    │      │      │      │-352863 │        │。        │                  │
  │    │      │      │      │號以供聯│        │          │                  │
  │    │      │      │      │絡，致徐│        │          │                  │
  │    │      │      │      │慧玲瀏覽│        │          │                  │
  │    │      │      │      │後信以為│        │          │                  │
  │    │      │      │      │真，下標│        │          │                  │
  │    │      │      │      │後依指示│        │          │                  │
  │    │      │      │      │匯款入李│        │          │                  │
  │    │      │      │      │岳聲等人│        │          │                  │
  │    │      │      │      │收購之帳│        │          │                  │
  │    │      │      │      │戶。    │        │          │                  │
  ├──┼───┼───┼───┼────┼────┼─────┼─────────┤
  │ 29 │邱棟勳│97年11│5800元│無買賣之│華南商業│1.被害人即│杜文漢、賴榮威共同│
  │    │      │月17日│      │真意，而│銀行西螺│告訴人於警│犯詐欺取財罪，各處│
  │    │      │15時9 │      │在雅虎奇│分行(帳 │詢之指述。│有期徒刑陸月，扣案│
  │    │      │分許  │      │摩拍賣網│號：    │2.自動櫃員│如附表二所示之物均│
  │    │      │      │      │站佯稱欲│000-0000│機交易明細│沒收。            │
  │    │      │      │      │出售衛星│00000000│表影本1紙 │                  │
  │    │      │      │      │導航，而│號、戶名│。        │                  │
  │    │      │      │      │刊登拍賣│：劉淑婷│3.左列帳戶│                  │
  │    │      │      │      │之訊息，│)       │客戶基本資│                  │
  │    │      │      │      │並留下09│        │料及交易明│                  │
  │    │      │      │      │00-00000│        │細表各1份 │                  │
  │    │      │      │      │1號電話 │        │。        │                  │
  │    │      │      │      │以供聯絡│        │          │                  │
  │    │      │      │      │，致邱  │        │          │                  │
  │    │      │      │      │棟勳瀏覽│        │          │                  │
  │    │      │      │      │後信以為│        │          │                  │
  │    │      │      │      │真，下標│        │          │                  │
  │    │      │      │      │後依指示│        │          │                  │
  │    │      │      │      │匯款入李│        │          │                  │
  │    │      │      │      │岳聲等人│        │          │                  │
  │    │      │      │      │收購之帳│        │          │                  │
  │    │      │      │      │戶。    │        │          │                  │
  ├──┼───┼───┼───┼────┼────┼─────┼─────────┤
  │ 30 │蕭紹瑜│97年11│4900元│無買賣之│華南商業│1.被害人即│杜文漢、賴榮威共同│
  │    │      │月18日│      │真意，而│銀行西螺│告訴人於警│犯詐欺取財罪，各處│
  │    │      │13時45│      │在雅虎奇│分行(帳 │詢之指述。│有期徒刑陸月，扣案│
  │    │      │分許  │      │摩拍賣網│號：    │2.左列帳戶│如附表二所示之物均│
  │    │      │      │      │站佯稱欲│000-0000│客戶基本資│沒收。            │
  │    │      │      │      │出售相機│00000000│料及交易明│                  │
  │    │      │      │      │，而刊登│號、戶名│細表各1 份│                  │
  │    │      │      │      │拍賣之訊│：劉淑婷│。        │                  │
  │    │      │      │      │息，並留│)       │          │                  │
  │    │      │      │      │下0986-6│        │          │                  │
  │    │      │      │      │56941號 │        │          │                  │
  │    │      │      │      │電話以供│        │          │                  │
  │    │      │      │      │聯絡，致│        │          │                  │
  │    │      │      │      │蕭紹瑜瀏│        │          │                  │
  │    │      │      │      │覽後信以│        │          │                  │
  │    │      │      │      │為真，下│        │          │                  │
  │    │      │      │      │標後依指│        │          │                  │
  │    │      │      │      │示匯款入│        │          │                  │
  │    │      │      │      │李岳聲等│        │          │                  │
  │    │      │      │      │人收購之│        │          │                  │
  │    │      │      │      │帳戶。  │        │          │                  │
  ├──┼───┼───┼───┼────┼────┼─────┼─────────┤
  │ 31 │陳昭怡│97年11│12640 │無買賣之│華南商業│1.被害人即│杜文漢、賴榮威共同│
  │    │      │月18日│元    │真意，而│銀行西螺│告訴人於警│犯詐欺取財罪，各處│
  │    │      │17時43│      │在雅虎奇│分行(帳 │詢之指述。│有期徒刑柒月，扣案│
  │    │      │分許  │      │摩拍賣網│號：    │2.自動櫃員│如附表二所示之物均│
  │    │      │      │      │站佯稱欲│000-0000│機交易明細│沒收。            │
  │    │      │      │      │出售演唱│00000000│表影本1紙 │                  │
  │    │      │      │      │會門票（│號、戶名│。        │                  │
  │    │      │      │      │起訴書誤│：劉淑婷│3.左列帳戶│                  │
  │    │      │      │      │載），而│)       │客戶基本資│                  │
  │    │      │      │      │刊登拍賣│        │料及交易明│                  │
  │    │      │      │      │之訊息，│        │細表各1份 │                  │
  │    │      │      │      │致陳昭怡│        │。        │                  │
  │    │      │      │      │瀏覽後信│        │          │                  │
  │    │      │      │      │以為真，│        │          │                  │
  │    │      │      │      │下標後依│        │          │                  │
  │    │      │      │      │指示匯款│        │          │                  │
  │    │      │      │      │入李岳聲│        │          │                  │
  │    │      │      │      │等人收購│        │          │                  │
  │    │      │      │      │之帳戶。│        │          │                  │
  ├──┼───┼───┼───┼────┼────┼─────┼─────────┤
  │ 32 │吳姿螢│97年11│4080元│無買賣之│華南商業│1.被害人即│杜文漢、賴榮威共同│
  │    │      │月18日│      │真意，而│銀行西螺│告訴人於警│犯詐欺取財罪，各處│
  │    │      │11時11│      │在雅虎奇│分行(帳 │詢之指述。│有期徒刑陸月，扣案│
  │    │      │分許  │      │摩拍賣網│號：    │2.自動櫃員│如附表二所示之物均│
  │    │      │      │      │站佯稱欲│000-0000│機交易明細│沒收。            │
  │    │      │      │      │出售遊戲│00000000│表影本1紙 │                  │
  │    │      │      │      │機，而刊│號、戶名│。        │                  │
  │    │      │      │      │登拍賣之│：劉淑婷│3.左列帳戶│                  │
  │    │      │      │      │訊息，並│)       │客戶基本資│                  │
  │    │      │      │      │留下0981│        │料及交易明│                  │
  │    │      │      │      │-450798 │        │細表各1份 │                  │
  │    │      │      │      │號、0961│        │。        │                  │
  │    │      │      │      │-295536 │        │4.序號3570│                  │
  │    │      │      │      │號、0986│        │0000000000│                  │
  │    │      │      │      │-085344 │        │0號、35320│                  │
  │    │      │      │      │號電話以│        │0000000000│                  │
  │    │      │      │      │供聯絡，│        │號行動電話│                  │
  │    │      │      │      │致吳姿螢│        │為李岳聲所│                  │
  │    │      │      │      │瀏覽後信│        │持用，而詐│                  │
  │    │      │      │      │以為真，│        │騙集團所留│                  │
  │    │      │      │      │下標後依│        │之0000-000│                  │
  │    │      │      │      │指示匯款│        │798號門號 │                  │
  │    │      │      │      │入李岳聲│        │曾插卡於上│                  │
  │    │      │      │      │等人收購│        │開00000000│                  │
  │    │      │      │      │之帳戶。│        │0000000號 │                  │
  │    │      │      │      │        │        │序號之行動│                  │
  │    │      │      │      │        │        │電話使用。│                  │
  ├──┼───┼───┼───┼────┼────┼─────┼─────────┤
  │ 33 │黃沛蓉│97年11│3000元│無買賣之│華南商業│1.被害人即│杜文漢、賴榮威共同│
  │    │      │月17日│      │真意，而│銀行西螺│告訴人於警│犯詐欺取財罪，各處│
  │    │      │18時許│      │在雅虎奇│分行(帳 │詢之指述。│有期徒刑伍月，扣案│
  │    │      │      │      │摩拍賣網│號：    │2.被害人土│如附表二所示之物均│
  │    │      │      │      │站佯稱欲│000-0000│地銀行存摺│沒收。            │
  │    │      │      │      │出售奶粉│00000000│影本1紙。 │                  │
  │    │      │      │      │，而刊登│號、戶名│3.左列帳戶│                  │
  │    │      │      │      │拍賣之訊│：劉淑婷│客戶基本資│                  │
  │    │      │      │      │息，並留│)       │料及交易明│                  │
  │    │      │      │      │下0986- │        │細表各1份 │                  │
  │    │      │      │      │729684號│        │。        │                  │
  │    │      │      │      │電話以供│        │          │                  │
  │    │      │      │      │聯絡，致│        │          │                  │
  │    │      │      │      │黃沛蓉瀏│        │          │                  │
  │    │      │      │      │覽後信以│        │          │                  │
  │    │      │      │      │為真，下│        │          │                  │
  │    │      │      │      │標後依指│        │          │                  │
  │    │      │      │      │示匯款入│        │          │                  │
  │    │      │      │      │李岳聲等│        │          │                  │
  │    │      │      │      │人收購之│        │          │                  │
  │    │      │      │      │帳戶。  │        │          │                  │
  ├──┼───┼───┼───┼────┼────┼─────┼─────────┤
  │ 34 │鄭韻汝│97年11│10000 │無買賣之│華南商業│1.被害人即│杜文漢、賴榮威共同│
  │    │      │月18日│元    │真意，而│銀行西螺│告訴人於警│犯詐欺取財罪，各處│
  │    │      │10時57│      │在雅虎奇│分行(帳 │詢之指述。│有期徒刑柒月，扣案│
  │    │      │分許  │      │摩拍賣網│號：    │2.自動櫃員│如附表二所示之物均│
  │    │      │      │      │站佯稱欲│000-0000│機交易明細│沒收。            │
  │    │      │      │      │出售奶粉│00000000│表影本1紙 │                  │
  │    │      │      │      │，而刊登│號、戶名│。        │                  │
  │    │      │      │      │拍賣之訊│：劉淑婷│3.左列帳戶│                  │
  │    │      │      │      │息，並留│)       │客戶基本資│                  │
  │    │      │      │      │下0986- │        │料及交易明│                  │
  │    │      │      │      │729684號│        │細表各1份 │                  │
  │    │      │      │      │電話以供│        │。        │                  │
  │    │      │      │      │聯絡，致│        │          │                  │
  │    │      │      │      │鄭韻汝瀏│        │          │                  │
  │    │      │      │      │覽後信以│        │          │                  │
  │    │      │      │      │為真，下│        │          │                  │
  │    │      │      │      │標後依指│        │          │                  │
  │    │      │      │      │示匯款入│        │          │                  │
  │    │      │      │      │李岳聲等│        │          │                  │
  │    │      │      │      │人收購之│        │          │                  │
  │    │      │      │      │帳戶。  │        │          │                  │
  ├──┼───┼───┼───┼────┼────┼─────┼─────────┤
  │ 35 │林玉倩│97年11│4000元│無買賣之│華南商業│1.被害人即│杜文漢、賴榮威共同│
  │    │      │月17日│      │真意，而│銀行西螺│告訴人於警│犯詐欺取財罪，各處│
  │    │      │17時21│      │在雅虎奇│分行(帳 │詢之指述。│有期徒刑陸月，扣案│
  │    │      │分許  │      │摩拍賣網│號：    │2.自動櫃員│如附表二所示之物均│
  │    │      │      │      │站佯稱欲│000-0000│機交易明細│沒收。            │
  │    │      │      │      │出售餐券│00000000│表影本1紙 │                  │
  │    │      │      │      │，而刊登│號、戶名│。        │                  │
  │    │      │      │      │拍賣之訊│：劉淑婷│3.左列帳戶│                  │
  │    │      │      │      │息，並留│)       │客戶基本資│                  │
  │    │      │      │      │下0986-6│        │料及交易明│                  │
  │    │      │      │      │56941號 │        │細表各1份 │                  │
  │    │      │      │      │電話以供│        │。        │                  │
  │    │      │      │      │聯絡，致│        │          │                  │
  │    │      │      │      │林玉倩瀏│        │          │                  │
  │    │      │      │      │覽後信以│        │          │                  │
  │    │      │      │      │為真，下│        │          │                  │
  │    │      │      │      │標後依指│        │          │                  │
  │    │      │      │      │示匯款入│        │          │                  │
  │    │      │      │      │李岳聲等│        │          │                  │
  │    │      │      │      │人收購之│        │          │                  │
  │    │      │      │      │帳戶。  │        │          │                  │
  ├──┼───┼───┼───┼────┼────┼─────┼─────────┤
  │ 36 │郭肇新│97年11│5000元│無買賣之│華南商業│1.被害人即│杜文漢、賴榮威共同│
  │    │      │月18日│      │真意，而│銀行西螺│告訴人於警│犯詐欺取財罪，各處│
  │    │      │23時2 │      │在雅虎奇│分行(帳 │詢之指述。│有期徒刑陸月，扣案│
  │    │      │分許  │      │摩拍賣網│號：    │2.自動櫃員│如附表二所示之物均│
  │    │      │      │      │站佯稱欲│000-0000│機交易明細│沒收。            │
  │    │      │      │      │出售筆記│00000000│表影本1紙 │                  │
  │    │      │      │      │型電腦（│號、戶名│。        │                  │
  │    │      │      │      │起訴書誤│：劉淑婷│3.左列帳戶│                  │
  │    │      │      │      │載），而│)       │客戶基本資│                  │
  │    │      │      │      │刊登拍賣│        │料及交易明│                  │
  │    │      │      │      │之訊息，│        │細表各1份 │                  │
  │    │      │      │      │並留下09│        │。        │                  │
  │    │      │      │      │00-00000│        │          │                  │
  │    │      │      │      │4號電話 │        │          │                  │
  │    │      │      │      │以供聯絡│        │          │                  │
  │    │      │      │      │，致郭肇│        │          │                  │
  │    │      │      │      │新瀏覽後│        │          │                  │
  │    │      │      │      │信以為真│        │          │                  │
  │    │      │      │      │，下標後│        │          │                  │
  │    │      │      │      │依指示匯│        │          │                  │
  │    │      │      │      │款入李岳│        │          │                  │
  │    │      │      │      │聲等人收│        │          │                  │
  │    │      │      │      │購之帳戶│        │          │                  │
  │    │      │      │      │。      │        │          │                  │
  ├──┼───┼───┼───┼────┼────┼─────┼─────────┤
  │ 37 │羅姿婷│97年11│2625元│無買賣之│華南商業│1.被害人即│杜文漢、賴榮威共同│
  │    │      │月18日│      │真意，而│銀行西螺│告訴人於警│犯詐欺取財罪，各處│
  │    │      │10時50│      │在雅虎奇│分行(帳 │詢之指述。│有期徒刑伍月，扣案│
  │    │      │分許  │      │摩拍賣網│號：    │2.臺灣企銀│如附表二所示之物均│
  │    │      │      │      │站佯稱欲│000-0000│網路銀行交│沒收。            │
  │    │      │      │      │出售海生│00000000│易明細表影│                  │
  │    │      │      │      │館門票，│號、戶名│本1紙。   │                  │
  │    │      │      │      │而刊登拍│：劉淑婷│3.左列帳戶│                  │
  │    │      │      │      │賣之訊息│)       │客戶基本資│                  │
  │    │      │      │      │，並留下│        │料及交易明│                  │
  │    │      │      │      │00-00000│        │細表各1份 │                  │
  │    │      │      │      │034號、0│        │。        │                  │
  │    │      │      │      │000-0000│        │4.序號3570│                  │
  │    │      │      │      │98號電話│        │0000000000│                  │
  │    │      │      │      │以供聯絡│        │0號、35320│                  │
  │    │      │      │      │，致羅姿│        │0000000000│                  │
  │    │      │      │      │婷瀏覽後│        │號行動電話│                  │
  │    │      │      │      │信以為真│        │為李岳聲所│                  │
  │    │      │      │      │，下標後│        │持用，而詐│                  │
  │    │      │      │      │依指示匯│        │騙集團所留│                  │
  │    │      │      │      │款入李岳│        │之0000-000│                  │
  │    │      │      │      │聲等人收│        │798號門號 │                  │
  │    │      │      │      │購之帳戶│        │曾插卡於上│                  │
  │    │      │      │      │。      │        │開00000000│                  │
  │    │      │      │      │        │        │0000000號 │                  │
  │    │      │      │      │        │        │序號之行動│                  │
  │    │      │      │      │        │        │電話使用。│                  │
  │    │      │      │      │        │        │          │                  │
  ├──┼───┼───┼───┼────┼────┼─────┼─────────┤
  │ 38 │林恬│97年11│10040 │無買賣之│華南商業│1.被害人即│杜文漢、賴榮威共同│
  │    │      │月17日│元（起│真意，而│銀行西螺│告訴人於警│犯詐欺取財罪，各處│
  │    │      │11時5 │訴書誤│在雅虎奇│分行(帳 │詢之指述。│有期徒刑柒月，扣案│
  │    │      │分許  │載為  │摩拍賣網│號：    │2.花旗(臺 │如附表二所示之物均│
  │    │      │      │1000元│站佯稱欲│000-0000│灣)銀行匯 │沒收。            │
  │    │      │      │）    │出售演唱│00000000│款委託書影│                  │
  │    │      │      │      │會門票，│號、戶名│本1紙。   │                  │
  │    │      │      │      │而刊登拍│：劉淑婷│3.左列帳戶│                  │
  │    │      │      │      │賣之訊息│)       │客戶基本資│                  │
  │    │      │      │      │，並留下│        │料及交易明│                  │
  │    │      │      │      │0000-000│        │細表各1份 │                  │
  │    │      │      │      │965號電 │        │。        │                  │
  │    │      │      │      │話以供聯│        │          │                  │
  │    │      │      │      │絡，致林│        │          │                  │
  │    │      │      │      │恬瀏覽│        │          │                  │
  │    │      │      │      │後信以為│        │          │                  │
  │    │      │      │      │真，下標│        │          │                  │
  │    │      │      │      │後依指示│        │          │                  │
  │    │      │      │      │匯款入李│        │          │                  │
  │    │      │      │      │岳聲等人│        │          │                  │
  │    │      │      │      │收購之帳│        │          │                  │
  │    │      │      │      │戶。    │        │          │                  │
  ├──┼───┼───┼───┼────┼────┼─────┼─────────┤
  │ 39 │張麗蓉│97年11│6700元│無買賣之│花旗臺灣│1.被害人即│杜文漢、賴榮威共同│
  │    │      │月15日│      │真意，而│商業銀行│告訴人於警│犯詐欺取財罪，各處│
  │    │      │9時58 │      │在雅虎奇│豐原分行│詢之指述。│有期徒刑陸月，扣案│
  │    │      │分許  │      │摩拍賣網│(帳號： │2.自動櫃員│如附表二所示之物均│
  │    │      │      │      │站佯稱欲│000-0000│機交易明細│沒收。            │
  │    │      │      │      │出售手機│00000000│表影本1紙 │                  │
  │    │      │      │      │，而刊登│12號、戶│。        │                  │
  │    │      │      │      │拍賣之訊│名：吳欣│3.左列帳戶│                  │
  │    │      │      │      │息，並留│儒)     │客戶基本資│                  │
  │    │      │      │      │下0966- │        │料及交易明│                  │
  │    │      │      │      │352862號│        │細表各1份 │                  │
  │    │      │      │      │電話以供│        │。        │                  │
  │    │      │      │      │聯絡，致│        │          │                  │
  │    │      │      │      │張麗蓉瀏│        │          │                  │
  │    │      │      │      │覽後信以│        │          │                  │
  │    │      │      │      │為真，下│        │          │                  │
  │    │      │      │      │標後依指│        │          │                  │
  │    │      │      │      │示匯款入│        │          │                  │
  │    │      │      │      │李岳聲等│        │          │                  │
  │    │      │      │      │人收購之│        │          │                  │
  │    │      │      │      │帳戶。  │        │          │                  │
  ├──┼───┼───┼───┼────┼────┼─────┼─────────┤
  │ 40 │陳嘉如│97年11│4000元│無買賣之│中華郵政│1.被害人於│杜文漢、賴榮威共同│
  │    │      │月21日│      │真意，而│田中郵局│警詢中之指│犯詐欺取財罪，各處│
  │    │      │14時58│      │在雅虎奇│(帳號： │述。      │有期徒刑陸月，扣案│
  │    │      │分許  │      │摩拍賣網│000-0000│2.序號3570│如附表二所示之物均│
  │    │      │      │      │站佯稱欲│00000000│0000000000│沒收。            │
  │    │      │      │      │出售數位│78號、戶│0號、35320│                  │
  │    │      │      │      │相機，而│名李政勇│0000000000│                  │
  │    │      │      │      │刊登拍賣│)       │號行動電話│                  │
  │    │      │      │      │之訊息，│        │為李岳聲所│                  │
  │    │      │      │      │並留下09│        │持用，而詐│                  │
  │    │      │      │      │00-00000│        │騙集團所留│                  │
  │    │      │      │      │7號電話 │        │之0000-000│                  │
  │    │      │      │      │以供聯絡│        │547號門號 │                  │
  │    │      │      │      │，致陳嘉│        │曾插卡於上│                  │
  │    │      │      │      │如瀏覽後│        │開00000000│                  │
  │    │      │      │      │信以為真│        │0000000號 │                  │
  │    │      │      │      │，下標後│        │序號之行動│                  │
  │    │      │      │      │依指示匯│        │電話使用。│                  │
  │    │      │      │      │款入李岳│        │          │                  │
  │    │      │      │      │聲等人收│        │          │                  │
  │    │      │      │      │購之帳戶│        │          │                  │
  │    │      │      │      │。      │        │          │                  │
  ├──┼───┼───┼───┼────┼────┼─────┼─────────┤
  │ 41 │吳佳穎│97年12│12000 │無買賣之│中華郵政│1.被害人於│杜文漢、賴榮威共同│
  │    │      │月8日 │元    │真意，而│內湖郵局│警詢之指述│犯詐欺取財罪，各處│
  │    │      │11時5 │      │在雅虎奇│(帳號： │。        │有期徒刑柒月，扣案│
  │    │      │分許  │      │摩拍賣網│000-0000│2.自動櫃員│如附表二所示之物均│
  │    │      │      │      │站佯稱欲│00000000│機交易明細│沒收。            │
  │    │      │      │      │出售筆記│07號、戶│表影本1紙 │                  │
  │    │      │      │      │型電腦，│名羅德家│。        │                  │
  │    │      │      │      │而刊登拍│)       │3.詐欺集團│                  │
  │    │      │      │      │賣之訊息│        │所留門號為│                  │
  │    │      │      │      │，並留下│        │0000-00000│                  │
  │    │      │      │      │0000-000│        │0號電話， │                  │
  │    │      │      │      │490號電 │        │係柯霈蓉販│                  │
  │    │      │      │      │話以供聯│        │賣予被告杜│                  │
  │    │      │      │      │絡，致吳│        │文漢、賴榮│                  │
  │    │      │      │      │佳穎瀏覽│        │威，再提供│                  │
  │    │      │      │      │後信以為│        │給李岳聲所│                  │
  │    │      │      │      │真，下標│        │屬之詐欺集│                  │
  │    │      │      │      │後依指示│        │團使用。  │                  │
  │    │      │      │      │匯款入李│        │          │                  │
  │    │      │      │      │岳聲等人│        │          │                  │
  │    │      │      │      │收購之帳│        │          │                  │
  │    │      │      │      │戶。    │        │          │                  │
  ├──┼───┼───┼───┼────┼────┼─────┼─────────┤
  │ 42 │廖昱喬│97年12│4000元│無買賣之│中華郵政│1.被害人於│杜文漢、賴榮威共同│
  │    │      │月8日 │      │真意，而│內湖郵局│警詢之指述│犯詐欺取財罪，各處│
  │    │      │12時49│      │在雅虎奇│(帳號： │。        │有期徒刑陸月，扣案│
  │    │      │分許（│      │摩拍賣網│000-0000│2.郵政國內│如附表二所示之物均│
  │    │      │起訴書│      │站佯稱欲│00000000│匯款執據影│沒收。            │
  │    │      │誤載）│      │出售手機│07號、戶│本1紙。   │                  │
  │    │      │      │      │，而刊登│名羅德家│3.詐欺集團│                  │
  │    │      │      │      │拍賣之訊│)       │所留門號為│                  │
  │    │      │      │      │息，並留│        │0000-00000│                  │
  │    │      │      │      │下0986-3│        │0號電話， │                  │
  │    │      │      │      │83490號 │        │係柯霈蓉販│                  │
  │    │      │      │      │電話以供│        │賣予被告杜│                  │
  │    │      │      │      │聯絡，致│        │文漢、賴榮│                  │
  │    │      │      │      │廖昱喬瀏│        │威，再提供│                  │
  │    │      │      │      │覽後信以│        │給李岳聲所│                  │
  │    │      │      │      │為真，下│        │屬之詐欺集│                  │
  │    │      │      │      │標後依指│        │團使用。  │                  │
  │    │      │      │      │示匯款入│        │          │                  │
  │    │      │      │      │李岳聲等│        │          │                  │
  │    │      │      │      │人收購之│        │          │                  │
  │    │      │      │      │帳戶。  │        │          │                  │
  ├──┼───┼───┼───┼────┼────┼─────┼─────────┤
  │ 43 │張凱賓│97年12│7100元│無買賣之│中華郵政│1.被害人於│杜文漢、賴榮威共同│
  │    │      │月8日 │      │真意，而│內湖郵局│警詢之指述│犯詐欺取財罪，各處│
  │    │      │14時25│      │在雅虎奇│(帳號： │。        │有期徒刑陸月，扣案│
  │    │      │分許  │      │摩拍賣網│000-0000│2.被害人帳│如附表二所示之物均│
  │    │      │      │      │站佯稱欲│00000000│戶影本1紙 │沒收。            │
  │    │      │      │      │出售遊戲│07號、戶│。        │                  │
  │    │      │      │      │機，而刊│名羅德家│3.詐欺集團│                  │
  │    │      │      │      │登拍賣之│)       │所留門號為│                  │
  │    │      │      │      │訊息，並│        │0000-00000│                  │
  │    │      │      │      │留下0986│        │0號電話， │                  │
  │    │      │      │      │-383490 │        │係柯霈蓉販│                  │
  │    │      │      │      │號電話以│        │賣予被告杜│                  │
  │    │      │      │      │供聯絡，│        │文漢、賴榮│                  │
  │    │      │      │      │致張凱賓│        │威，再提供│                  │
  │    │      │      │      │瀏覽後信│        │給李岳聲所│                  │
  │    │      │      │      │以為真，│        │屬之詐欺集│                  │
  │    │      │      │      │下標後依│        │團使用。  │                  │
  │    │      │      │      │指示匯款│        │          │                  │
  │    │      │      │      │入李岳聲│        │          │                  │
  │    │      │      │      │等人收購│        │          │                  │
  │    │      │      │      │之帳戶。│        │          │                  │
  ├──┼───┼───┼───┼────┼────┼─────┼─────────┤
  │ 44 │周靜真│97年12│5100元│無買賣之│中華郵政│1.被害人於│杜文漢、賴榮威共同│
  │    │      │月9日 │      │真意，而│內湖郵局│警詢之指述│犯詐欺取財罪，各處│
  │    │      │10時24│      │在雅虎奇│(帳號： │。        │有期徒刑陸月，扣案│
  │    │      │分許  │      │摩拍賣網│000-0000│2.自動櫃員│如附表二所示之物均│
  │    │      │      │      │站佯稱欲│00000000│機交易明細│沒收。            │
  │    │      │      │      │出售遊戲│07號、戶│影本1紙。 │                  │
  │    │      │      │      │機，而刊│名羅德家│3.詐欺集團│                  │
  │    │      │      │      │登拍賣之│)       │所留門號為│                  │
  │    │      │      │      │訊息，並│        │0000-00000│                  │
  │    │      │      │      │留下0986│        │0號電話， │                  │
  │    │      │      │      │-383490 │        │係柯霈蓉販│                  │
  │    │      │      │      │號電話以│        │賣予被告杜│                  │
  │    │      │      │      │供聯絡，│        │文漢、賴榮│                  │
  │    │      │      │      │致周靜真│        │威，再提供│                  │
  │    │      │      │      │瀏覽後信│        │給李岳聲所│                  │
  │    │      │      │      │以為真，│        │屬之詐欺集│                  │
  │    │      │      │      │下標後依│        │團使用。  │                  │
  │    │      │      │      │指示匯款│        │          │                  │
  │    │      │      │      │入李岳聲│        │          │                  │
  │    │      │      │      │等人收購│        │          │                  │
  │    │      │      │      │之帳戶。│        │          │                  │
  ├──┼───┼───┼───┼────┼────┼─────┼─────────┤
  │ 45 │曹智強│97年12│6000元│無買賣之│臺北富邦│1.被害人於│杜文漢、賴榮威共同│
  │    │      │月17日│      │真意，而│銀行福港│警詢中之指│犯詐欺取財罪，各處│
  │    │      │16時57│      │在雅虎奇│分行(帳 │述。      │有期徒刑陸月，扣案│
  │    │      │分許  │      │摩拍賣網│號：    │2.自動櫃員│如附表二所示之物均│
  │    │      │      │      │站佯稱欲│000-0000│機交易明細│沒收。            │
  │    │      │      │      │出售筆記│00000000│表影本1紙 │                  │
  │    │      │      │      │型電腦及│)       │。        │                  │
  │    │      │      │      │數位相機│        │3.序號3570│                  │
  │    │      │      │      │（起訴書│        │0000000000│                  │
  │    │      │      │      │漏載），│        │0號、35320│                  │
  │    │      │      │      │而刊登拍│        │0000000000│                  │
  │    │      │      │      │賣之訊息│        │號行動電話│                  │
  │    │      │      │      │，並留下│        │為李岳聲所│                  │
  │    │      │      │      │0000-000│        │持用，而詐│                  │
  │    │      │      │      │ 040號電│        │騙集團所留│                  │
  │    │      │      │      │話以供聯│        │之0000-000│                  │
  │    │      │      │      │絡，致曹│        │040號門號 │                  │
  │    │      │      │      │智強瀏覽│        │曾插卡於上│                  │
  │    │      │      │      │後信以為│        │開2序號之 │                  │
  │    │      │      │      │真，下標│        │行動電話使│                  │
  │    │      │      │      │後依指示│        │用。      │                  │
  │    │      │      │      │匯款入李│        │          │                  │
  │    │      │      │      │岳聲等人│        │          │                  │
  │    │      │      │      │收購之帳│        │          │                  │
  │    │      │      │      │戶。    │        │          │                  │
  └──┴───┴───┴───┴────┴────┴─────┴─────────┘
附表二
  ┌──┬───────────┬───┬─────┐
  │編號│    扣案物品名稱      │ 數量 │  所有人  │
  ├──┼───────────┼───┼─────┤
  │ 1  │序號00000000000000003 │ 1支  │  杜文漢  │
  │    │號行動電話(含000000000│      │          │
  │    │0號門號卡)            │      │          │
  ├──┼───────────┼───┼─────┤
  │ 2  │序號000000000000000(0)│ 1支  │  杜文漢  │
  │    │號行動電話            │      │  賴榮威  │
  ├──┼───────────┼───┼─────┤
  │ 3  │收購門號紀錄簿        │ 1本  │  杜文漢  │
  │    │                      │      │  賴榮威  │
  ├──┼───────────┼───┼─────┤
  │ 4  │報紙                  │ 5張  │  杜文漢  │
  │    │                      │      │  賴榮威  │
  └──┴───────────┴───┴─────┘
附表三：無罪部分
  ┌──┬───┬───┬───┬────┬────┬─────┐
  │編號│被害人│匯  款│匯  款│詐欺手法│匯入帳戶│備      註│
  │    │      │日  期│金  額│        │帳    號│          │
  ├──┼───┼───┼───┼────┼────┼─────┤
  │ 1  │黃靖謙│97年11│5330元│無買賣之│臺灣中小│1.被害人於│
  │    │      │月26日│      │真意，而│企業銀行│警詢之指述│
  │    │      │8時許 │      │在雅虎奇│草屯分行│。        │
  │    │      │      │      │摩拍賣網│（帳號：│2.被害人黃│
  │    │      │      │      │站佯稱欲│000-0000│靖謙臺北富│
  │    │      │      │      │出售洗衣│0000000 │邦銀行存簿│
  │    │      │      │      │機，而刊│號，戶名│影本1份。 │
  │    │      │      │      │登拍賣之│：陳青山│3.左列帳戶│
  │    │      │      │      │訊息，並│)       │客戶基本資│
  │    │      │      │      │留下0986│        │料及交易明│
  │    │      │      │      │-636883 │        │細表各1份 │
  │    │      │      │      │號、0986│        │。        │
  │    │      │      │      │-768941 │        │          │
  │    │      │      │      │號行動電│        │          │
  │    │      │      │      │話以供聯│        │          │
  │    │      │      │      │絡，致黃│        │          │
  │    │      │      │      │靖謙瀏覽│        │          │
  │    │      │      │      │後信以為│        │          │
  │    │      │      │      │真，下標│        │          │
  │    │      │      │      │後依指示│        │          │
  │    │      │      │      │匯款入被│        │          │
  │    │      │      │      │告李岳聲│        │          │
  │    │      │      │      │等人收購│        │          │
  │    │      │      │      │之右列帳│        │          │
  │    │      │      │      │戶，匯款│        │          │
  │    │      │      │      │後旋遭該│        │          │
  │    │      │      │      │詐欺集團│        │          │
  │    │      │      │      │成員提領│        │          │
  │    │      │      │      │一空。  │        │          │
  ├──┼───┼───┼───┼────┼────┼─────┤
  │ 2  │詹翊琳│97年11│1360元│無買賣之│臺灣中小│1.被害人於│
  │    │      │月25日│      │真意，而│企業銀行│警詢之指述│
  │    │      │12時許│      │在雅虎奇│草屯分行│。        │
  │    │      │      │      │摩拍賣網│（帳號：│2.左列帳戶│
  │    │      │      │      │站佯稱欲│000-0000│客戶基本資│
  │    │      │      │      │出售六福│0000000 │料及交易明│
  │    │      │      │      │村門票，│號，戶名│細表各1份 │
  │    │      │      │      │而刊登拍│：陳青山│。        │
  │    │      │      │      │賣之訊息│)       │          │
  │    │      │      │      │，並留下│        │          │
  │    │      │      │      │0000-000│        │          │
  │    │      │      │      │093號行 │        │          │
  │    │      │      │      │動電話以│        │          │
  │    │      │      │      │供聯絡，│        │          │
  │    │      │      │      │致詹翊琳│        │          │
  │    │      │      │      │瀏覽後信│        │          │
  │    │      │      │      │以為真，│        │          │
  │    │      │      │      │下標後依│        │          │
  │    │      │      │      │指示匯款│        │          │
  │    │      │      │      │入被告李│        │          │
  │    │      │      │      │岳聲等人│        │          │
  │    │      │      │      │收購之右│        │          │
  │    │      │      │      │列帳戶，│        │          │
  │    │      │      │      │匯款後旋│        │          │
  │    │      │      │      │遭該詐欺│        │          │
  │    │      │      │      │集團成員│        │          │
  │    │      │      │      │提領一空│        │          │
  │    │      │      │      │。      │        │          │
  ├──┼───┼───┼───┼────┼────┼─────┤
  │ 3  │沈成益│97年11│2060元│無買賣之│臺灣中小│1.被害人於│
  │    │      │月26日│      │真意，而│企業銀行│警詢之指述│
  │    │      │9時35 │      │在雅虎奇│草屯分行│。        │
  │    │      │分許  │      │摩拍賣網│（帳號：│2.自動櫃員│
  │    │      │      │      │站佯稱欲│000-0000│機交易明細│
  │    │      │      │      │出售行動│0000000 │表影本1紙 │
  │    │      │      │      │硬碟，而│號，戶名│。        │
  │    │      │      │      │刊登拍賣│：陳青山│3.左列帳戶│
  │    │      │      │      │之訊息，│)       │客戶基本資│
  │    │      │      │      │並留下09│        │料及交易明│
  │    │      │      │      │00-00000│        │細表各1份 │
  │    │      │      │      │3號行動 │        │。        │
  │    │      │      │      │電話以供│        │          │
  │    │      │      │      │聯絡，致│        │          │
  │    │      │      │      │沈成益瀏│        │          │
  │    │      │      │      │覽後信以│        │          │
  │    │      │      │      │為真，下│        │          │
  │    │      │      │      │標後依指│        │          │
  │    │      │      │      │示匯款入│        │          │
  │    │      │      │      │被告李岳│        │          │
  │    │      │      │      │聲等人收│        │          │
  │    │      │      │      │購之右列│        │          │
  │    │      │      │      │帳戶，匯│        │          │
  │    │      │      │      │款後懸遭│        │          │
  │    │      │      │      │詐欺集團│        │          │
  │    │      │      │      │成員提領│        │          │
  │    │      │      │      │一空。  │        │          │
  ├──┼───┼───┼───┼────┼────┼─────┤
  │ 4  │何禹潔│97年11│6200元│無買賣之│臺灣中小│1.被害人於│
  │    │      │月25日│      │真意，而│企業銀行│警詢之指述│
  │    │      │14時49│      │在雅虎奇│草屯分行│。        │
  │    │      │分許  │      │摩拍賣網│（帳號：│2.自動櫃員│
  │    │      │      │      │站佯稱欲│000-0000│機交易明細│
  │    │      │      │      │出售手機│0000000 │表影本1紙 │
  │    │      │      │      │，而刊登│號，戶名│。        │
  │    │      │      │      │拍賣之訊│：陳青山│3.左列帳戶│
  │    │      │      │      │息，並留│)       │客戶基本資│
  │    │      │      │      │下0916-0│        │料及交易明│
  │    │      │      │      │46353號 │        │細表各1份 │
  │    │      │      │      │行動電話│        │。        │
  │    │      │      │      │以供聯絡│        │          │
  │    │      │      │      │，致何禹│        │          │
  │    │      │      │      │潔瀏覽後│        │          │
  │    │      │      │      │信以為真│        │          │
  │    │      │      │      │，下標後│        │          │
  │    │      │      │      │依指示匯│        │          │
  │    │      │      │      │款入被告│        │          │
  │    │      │      │      │李岳聲等│        │          │
  │    │      │      │      │人收購之│        │          │
  │    │      │      │      │右列帳戶│        │          │
  │    │      │      │      │，匯款後│        │          │
  │    │      │      │      │旋遭該詐│        │          │
  │    │      │      │      │欺集團成│        │          │
  │    │      │      │      │員提領一│        │          │
  │    │      │      │      │空。    │        │          │
  ├──┼───┼───┼───┼────┼────┼─────┤
  │ 5  │劉佳雯│97年11│1560元│無買賣之│臺灣中小│1.被害人於│
  │    │      │月25日│      │真意，而│企業銀行│警詢之指述│
  │    │      │13時31│      │在雅虎奇│草屯分行│。        │
  │    │      │分許  │      │摩拍賣網│（帳號：│2.自動櫃員│
  │    │      │      │      │站佯稱欲│000-0000│機交易明細│
  │    │      │      │      │出售物品│0000000 │表影本1紙 │
  │    │      │      │      │，而刊登│號，戶名│。        │
  │    │      │      │      │拍賣之訊│：陳青山│3.左列帳戶│
  │    │      │      │      │息，並留│)       │客戶基本資│
  │    │      │      │      │下0988-8│        │料及交易明│
  │    │      │      │      │38093號 │        │細表各1份 │
  │    │      │      │      │行動電話│        │。        │
  │    │      │      │      │以供聯絡│        │          │
  │    │      │      │      │，致劉佳│        │          │
  │    │      │      │      │雯瀏覽後│        │          │
  │    │      │      │      │信以為真│        │          │
  │    │      │      │      │，下標後│        │          │
  │    │      │      │      │依指示匯│        │          │
  │    │      │      │      │款入被告│        │          │
  │    │      │      │      │李岳聲等│        │          │
  │    │      │      │      │人收購之│        │          │
  │    │      │      │      │右列帳戶│        │          │
  │    │      │      │      │，匯款後│        │          │
  │    │      │      │      │旋遭該詐│        │          │
  │    │      │      │      │欺集團成│        │          │
  │    │      │      │      │員提領一│        │          │
  │    │      │      │      │空。    │        │          │
  ├──┼───┼───┼───┼────┼────┼─────┤
  │ 6  │王鳳儀│97年11│3030元│無買賣之│臺灣中小│1.被害人於│
  │    │      │月25日│      │真意，而│企業銀行│警詢之指述│
  │    │      │15時許│      │在雅虎奇│草屯分行│。        │
  │    │      │      │      │摩拍賣網│（帳號：│2.臺灣銀行│
  │    │      │      │      │站佯稱欲│000-0000│客戶往來明│
  │    │      │      │      │出售溫泉│0000000 │細查詢單影│
  │    │      │      │      │住宿券，│號，戶名│本1紙。   │
  │    │      │      │      │而刊登拍│：陳青山│3.左列帳戶│
  │    │      │      │      │賣之訊息│)       │客戶基本資│
  │    │      │      │      │，並留下│        │料及交易明│
  │    │      │      │      │0000-000│        │細表各1份 │
  │    │      │      │      │093號行 │        │。        │
  │    │      │      │      │動電話以│        │          │
  │    │      │      │      │供聯絡，│        │          │
  │    │      │      │      │致王鳳儀│        │          │
  │    │      │      │      │瀏覽後信│        │          │
  │    │      │      │      │以為真，│        │          │
  │    │      │      │      │下標後依│        │          │
  │    │      │      │      │指示匯款│        │          │
  │    │      │      │      │入被告李│        │          │
  │    │      │      │      │岳聲等人│        │          │
  │    │      │      │      │收購之右│        │          │
  │    │      │      │      │列帳戶，│        │          │
  │    │      │      │      │匯款後懸│        │          │
  │    │      │      │      │遭該詐欺│        │          │
  │    │      │      │      │集團成員│        │          │
  │    │      │      │      │提領一空│        │          │
  │    │      │      │      │。      │        │          │
  ├──┼───┼───┼───┼────┼────┼─────┤
  │ 7  │黃錫民│97年11│4750元│無買賣之│臺灣中小│1.被害人於│
  │    │      │月25日│      │真意，而│企業銀行│警詢之指述│
  │    │      │14時17│      │在雅虎奇│草屯分行│。        │
  │    │      │分許  │      │摩拍賣網│（帳號：│2.自動櫃員│
  │    │      │      │      │站佯稱欲│000-0000│機交易明細│
  │    │      │      │      │出售小冰│0000000 │查詢單影本│
  │    │      │      │      │箱，而刊│號，戶名│1紙。     │
  │    │      │      │      │登拍賣之│：陳青山│3.左列帳戶│
  │    │      │      │      │訊息，並│)       │客戶基本資│
  │    │      │      │      │留下0986│        │料及交易明│
  │    │      │      │      │-926255 │        │細表各1份 │
  │    │      │      │      │號行動電│        │。        │
  │    │      │      │      │話以供聯│        │          │
  │    │      │      │      │絡，致黃│        │          │
  │    │      │      │      │錫民瀏覽│        │          │
  │    │      │      │      │後信以為│        │          │
  │    │      │      │      │真，下標│        │          │
  │    │      │      │      │後依指示│        │          │
  │    │      │      │      │匯款入被│        │          │
  │    │      │      │      │告李岳聲│        │          │
  │    │      │      │      │等人收購│        │          │
  │    │      │      │      │之右列帳│        │          │
  │    │      │      │      │戶，匯款│        │          │
  │    │      │      │      │後懸遭該│        │          │
  │    │      │      │      │詐欺其團│        │          │
  │    │      │      │      │成員提領│        │          │
  │    │      │      │      │一空。  │        │          │
  ├──┼───┼───┼───┼────┼────┼─────┤
  │ 8  │吳錫宗│97年11│6460元│無買賣之│臺灣中小│1.被害人於│
  │    │      │月26日│      │真意，而│企業銀行│警詢之指述│
  │    │      │11時42│      │在雅虎奇│草屯分行│。        │
  │    │      │分許  │      │摩拍賣網│（帳號：│2.網路ATM │
  │    │      │      │      │站佯稱欲│000-0000│交易明細查│
  │    │      │      │      │出售行動│0000000 │詢單影本1 │
  │    │      │      │      │硬碟及隨│號，戶名│紙。      │
  │    │      │      │      │身碟，而│：陳青山│3.左列帳戶│
  │    │      │      │      │刊登拍賣│)       │客戶基本資│
  │    │      │      │      │之訊息，│        │料及交易明│
  │    │      │      │      │並留下09│        │細表各1份 │
  │    │      │      │      │00-00000│        │。        │
  │    │      │      │      │號行動電│        │          │
  │    │      │      │      │話以供聯│        │          │
  │    │      │      │      │絡，致吳│        │          │
  │    │      │      │      │錫宗瀏覽│        │          │
  │    │      │      │      │後信以為│        │          │
  │    │      │      │      │真，下標│        │          │
  │    │      │      │      │後依指示│        │          │
  │    │      │      │      │匯款入被│        │          │
  │    │      │      │      │告李岳聲│        │          │
  │    │      │      │      │等人收購│        │          │
  │    │      │      │      │之右列帳│        │          │
  │    │      │      │      │戶，匯款│        │          │
  │    │      │      │      │後旋遭該│        │          │
  │    │      │      │      │詐欺集團│        │          │
  │    │      │      │      │成員提領│        │          │
  │    │      │      │      │一空。  │        │          │
  ├──┼───┼───┼───┼────┼────┼─────┤
  │ 9  │徐志鴻│97年11│4000元│無買賣之│臺灣中小│1.被害人於│
  │    │      │月25日│      │真意，而│企業銀行│警詢之指述│
  │    │      │11時42│      │在雅虎奇│草屯分行│。        │
  │    │      │分許  │      │摩拍賣網│（帳號：│2.自動櫃員│
  │    │      │      │      │站佯稱欲│000-0000│機交易明細│
  │    │      │      │      │出售LCD │0000000 │查詢單影本│
  │    │      │      │      │螢幕，而│號，戶名│1紙。     │
  │    │      │      │      │刊登拍賣│：陳青山│3.左列帳戶│
  │    │      │      │      │之訊息，│)       │客戶基本資│
  │    │      │      │      │致徐志鴻│        │料及交易明│
  │    │      │      │      │瀏覽後信│        │細表各1份 │
  │    │      │      │      │以為真，│        │。        │
  │    │      │      │      │下標後依│        │          │
  │    │      │      │      │指示匯款│        │          │
  │    │      │      │      │入被告李│        │          │
  │    │      │      │      │岳聲等人│        │          │
  │    │      │      │      │收購之右│        │          │
  │    │      │      │      │列帳戶，│        │          │
  │    │      │      │      │匯款後懸│        │          │
  │    │      │      │      │遭該詐欺│        │          │
  │    │      │      │      │集團成員│        │          │
  │    │      │      │      │提領一空│        │          │
  │    │      │      │      │。      │        │          │
  ├──┼───┼───┼───┼────┼────┼─────┤
  │ 10 │陳欣徽│97年11│2825元│無買賣之│臺灣中小│1.被害人於│
  │    │      │月25日│      │真意，而│企業銀行│警詢之指述│
  │    │      │15時11│      │在雅虎奇│草屯分行│。        │
  │    │      │分許  │      │摩拍賣網│（帳號：│2.自動櫃員│
  │    │      │      │      │站佯稱欲│000-0000│機交易明細│
  │    │      │      │      │出售六福│0000000 │查詢單影本│
  │    │      │      │      │村門票，│號，戶名│1紙。     │
  │    │      │      │      │而刊登拍│：陳青山│3.左列帳戶│
  │    │      │      │      │賣之訊息│)       │客戶基本資│
  │    │      │      │      │，並留下│        │料及交易明│
  │    │      │      │      │0000-000│        │細表各1份 │
  │    │      │      │      │941號電 │        │。        │
  │    │      │      │      │話以供聯│        │          │
  │    │      │      │      │絡，致陳│        │          │
  │    │      │      │      │欣徽瀏覽│        │          │
  │    │      │      │      │後信以為│        │          │
  │    │      │      │      │真，下標│        │          │
  │    │      │      │      │後依指示│        │          │
  │    │      │      │      │匯款入被│        │          │
  │    │      │      │      │告李岳聲│        │          │
  │    │      │      │      │等人收購│        │          │
  │    │      │      │      │之右列帳│        │          │
  │    │      │      │      │戶，匯款│        │          │
  │    │      │      │      │後旋遭該│        │          │
  │    │      │      │      │詐欺集團│        │          │
  │    │      │      │      │成員提領│        │          │
  │    │      │      │      │一空。  │        │          │
  ├──┼───┼───┼───┼────┼────┼─────┤
  │ 11 │柯杰榕│97年11│13600 │無買賣之│華南商業│1.被害人於│
  │    │      │月26日│元    │真意，而│銀行南投│警詢之指述│
  │    │      │19時38│      │在雅虎奇│分行(帳 │。        │
  │    │      │分許以│      │摩拍賣網│號為：  │2.網路ATM │
  │    │      │其女友│      │站佯稱欲│000-0000│交易明細查│
  │    │      │曾仁玫│      │出售電腦│00000000│詢單影本1 │
  │    │      │之帳戶│      │，而刊登│號、戶名│紙。      │
  │    │      │匯款  │      │拍賣之訊│：陳青山│3.左列帳戶│
  │    │      │      │      │息，並留│)       │客戶基本資│
  │    │      │      │      │下0986-4│        │料及交易明│
  │    │      │      │      │57065號 │        │細表各1份 │
  │    │      │      │      │電話以供│        │。        │
  │    │      │      │      │聯絡，致│        │          │
  │    │      │      │      │柯杰榕瀏│        │          │
  │    │      │      │      │覽後信以│        │          │
  │    │      │      │      │為真，下│        │          │
  │    │      │      │      │標後依指│        │          │
  │    │      │      │      │示匯款入│        │          │
  │    │      │      │      │被告李岳│        │          │
  │    │      │      │      │聲等人收│        │          │
  │    │      │      │      │購之右列│        │          │
  │    │      │      │      │帳戶，匯│        │          │
  │    │      │      │      │款後懸遭│        │          │
  │    │      │      │      │該詐欺集│        │          │
  │    │      │      │      │團成員提│        │          │
  │    │      │      │      │領一空。│        │          │
  ├──┼───┼───┼───┼────┼────┼─────┤
  │ 12 │李盈瑩│97年11│20120 │無買賣之│華南商業│1.被害人於│
  │    │      │月26日│元    │真意，而│銀行南投│警詢之指述│
  │    │      │14時許│      │在雅虎奇│分行(帳 │。        │
  │    │      │      │      │摩拍賣網│號為：  │2.華南商業│
  │    │      │      │      │站佯稱欲│000-0000│銀行活期性│
  │    │      │      │      │出售包包│00000000│存款存款憑│
  │    │      │      │      │，而刊登│號、戶名│條影本1紙 │
  │    │      │      │      │拍賣之訊│：陳青山│。        │
  │    │      │      │      │息，致李│)       │3.左列帳戶│
  │    │      │      │      │盈瑩瀏覽│        │客戶基本資│
  │    │      │      │      │後信以為│        │料及交易明│
  │    │      │      │      │真，下標│        │細表各1份 │
  │    │      │      │      │後依指示│        │。        │
  │    │      │      │      │匯款入被│        │          │
  │    │      │      │      │告李岳聲│        │          │
  │    │      │      │      │等人收購│        │          │
  │    │      │      │      │之右列帳│        │          │
  │    │      │      │      │戶，匯款│        │          │
  │    │      │      │      │後旋遭該│        │          │
  │    │      │      │      │詐欺集團│        │          │
  │    │      │      │      │成員提領│        │          │
  │    │      │      │      │一空。  │        │          │
  ├──┼───┼───┼───┼────┼────┼─────┤
  │ 13 │黃冠予│第一筆│第一筆│無買賣之│第一筆匯│1.被害人於│
  │    │      │匯款：│匯款：│真意，而│款：    │警詢之指述│
  │    │      │97年11│15000 │在雅虎奇│第一銀行│。        │
  │    │      │月25日│元    │摩拍賣網│路竹分行│2.玉山銀行│
  │    │      │      │      │站佯稱欲│(帳號： │綜存戶交易│
  │    │      │第二筆│第二筆│出售相機│000-0000│資料查詢單│
  │    │      │匯款：│匯款：│，而刊登│00000000│影本1份。 │
  │    │      │97年11│33000 │拍賣之訊│號)     │3.左列帳戶│
  │    │      │月26日│元    │息，並留│        │客戶基本資│
  │    │      │      │      │下0986-4│第二筆匯│料及交易明│
  │    │      │      │      │57065號 │款：    │細表各1份 │
  │    │      │      │      │、0986-4│華南商業│。        │
  │    │      │      │      │53544電 │銀行南投│3.序號3570│
  │    │      │      │      │話以供聯│分行(帳 │0000000000│
  │    │      │      │      │絡，致黃│號為：  │0號、35320│
  │    │      │      │      │冠予瀏覽│000-0000│0000000000│
  │    │      │      │      │後信以為│00000000│號行動電話│
  │    │      │      │      │真，下標│號、戶名│為李岳聲所│
  │    │      │      │      │後依指示│：陳青山│持用，而詐│
  │    │      │      │      │匯款入被│)       │騙集團所留│
  │    │      │      │      │告李岳聲│        │之0000-000│
  │    │      │      │      │等人收購│        │544號門號 │
  │    │      │      │      │之右列帳│        │曾插卡於上│
  │    │      │      │      │戶，匯款│        │開00000000│
  │    │      │      │      │後旋遭該│        │0000000號 │
  │    │      │      │      │詐欺集團│        │序號之行動│
  │    │      │      │      │成員提領│        │電話使用。│
  │    │      │      │      │一空。  │        │          │
  ├──┼───┼───┼───┼────┼────┼─────┤
  │ 14 │余文發│97年11│8200元│無買賣之│華南商業│1.被害人於│
  │    │      │月27日│      │真意，而│銀行南投│警詢之指述│
  │    │      │9時15 │      │在雅虎奇│分行(帳 │。        │
  │    │      │分許  │      │摩拍賣網│號為：  │2.自動櫃員│
  │    │      │      │      │站佯稱欲│000-0000│機交易明細│
  │    │      │      │      │出售遊戲│00000000│表影本1紙 │
  │    │      │      │      │主機，而│號、戶名│。        │
  │    │      │      │      │刊登拍賣│：陳青山│3.左列帳戶│
  │    │      │      │      │之訊息，│)       │客戶基本資│
  │    │      │      │      │致余文發│        │料及交易明│
  │    │      │      │      │瀏覽後信│        │細表各1份 │
  │    │      │      │      │以為真，│        │          │
  │    │      │      │      │下標後依│        │          │
  │    │      │      │      │指示匯款│        │          │
  │    │      │      │      │入被告李│        │          │
  │    │      │      │      │岳聲等人│        │          │
  │    │      │      │      │收購之右│        │          │
  │    │      │      │      │列帳戶，│        │          │
  │    │      │      │      │匯款後旋│        │          │
  │    │      │      │      │遭該詐欺│        │          │
  │    │      │      │      │集團成員│        │          │
  │    │      │      │      │提領一空│        │          │
  │    │      │      │      │。      │        │          │
  ├──┼───┼───┼───┼────┼────┼─────┤
  │ 15 │翁進宏│97年11│19000 │無買賣之│華南商業│1.被害人於│
  │    │      │月27日│元    │真意，而│銀行南投│警詢之指述│
  │    │      │14時40│      │在雅虎奇│分行(帳 │。        │
  │    │      │分許  │      │摩拍賣網│號為：  │2.自動櫃員│
  │    │      │      │      │站佯稱欲│000-0000│機交易明細│
  │    │      │      │      │出售裸鑽│00000000│表影本1紙 │
  │    │      │      │      │，而刊登│號、戶名│。        │
  │    │      │      │      │拍賣之訊│：陳青山│3.左列帳戶│
  │    │      │      │      │息，並留│)       │客戶基本資│
  │    │      │      │      │下0986-4│        │料及交易明│
  │    │      │      │      │57065號 │        │細表各1份 │
  │    │      │      │      │電話以供│        │。        │
  │    │      │      │      │聯絡，致│        │          │
  │    │      │      │      │翁進宏瀏│        │          │
  │    │      │      │      │覽後信以│        │          │
  │    │      │      │      │為真，下│        │          │
  │    │      │      │      │標後依指│        │          │
  │    │      │      │      │示匯款入│        │          │
  │    │      │      │      │被告李岳│        │          │
  │    │      │      │      │聲等人收│        │          │
  │    │      │      │      │購之右列│        │          │
  │    │      │      │      │帳戶，匯│        │          │
  │    │      │      │      │款後旋遭│        │          │
  │    │      │      │      │該詐欺集│        │          │
  │    │      │      │      │團成員提│        │          │
  │    │      │      │      │領一空。│        │          │
  ├──┼───┼───┼───┼────┼────┼─────┤
  │ 16 │彭若涵│97年11│15000 │無買賣之│中華郵政│1.被害人於│
  │    │      │月21日│元    │真意，而│田中郵局│警詢中之指│
  │    │      │13時26│      │在雅虎奇│(帳號： │述。      │
  │    │      │分許  │      │摩拍賣網│00000000│2.郵政國內│
  │    │      │      │      │站佯稱欲│766078號│匯款執據。│
  │    │      │      │      │出售電腦│、戶名：│          │
  │    │      │      │      │、手機，│李政勇) │          │
  │    │      │      │      │而刊登拍│        │          │
  │    │      │      │      │賣之訊息│        │          │
  │    │      │      │      │，並留下│        │          │
  │    │      │      │      │0000-000│        │          │
  │    │      │      │      │435號電 │        │          │
  │    │      │      │      │話以供聯│        │          │
  │    │      │      │      │絡，致彭│        │          │
  │    │      │      │      │若涵瀏覽│        │          │
  │    │      │      │      │後信以為│        │          │
  │    │      │      │      │真，下標│        │          │
  │    │      │      │      │後依指示│        │          │
  │    │      │      │      │匯款入被│        │          │
  │    │      │      │      │告李岳聲│        │          │
  │    │      │      │      │等人收購│        │          │
  │    │      │      │      │之右列帳│        │          │
  │    │      │      │      │戶，匯款│        │          │
  │    │      │      │      │後旋遭該│        │          │
  │    │      │      │      │詐欺集團│        │          │
  │    │      │      │      │成員提領│        │          │
  │    │      │      │      │一空。  │        │          │
  ├──┼───┼───┼───┼────┼────┼─────┤
  │ 17 │丁玠瑜│97年11│5200元│無買賣之│中華郵政│1.被害人於│
  │    │      │月21日│      │真意，而│田中郵局│警詢中之指│
  │    │      │11時14│      │在雅虎奇│(帳號： │述。      │
  │    │      │分許  │      │摩拍賣網│00000000│2.郵政國內│
  │    │      │      │      │站佯稱欲│766078號│匯款執據。│
  │    │      │      │      │出售手機│、戶名：│          │
  │    │      │      │      │，而刊登│李政勇) │          │
  │    │      │      │      │拍賣之訊│        │          │
  │    │      │      │      │息，致丁│        │          │
  │    │      │      │      │玠瑜瀏覽│        │          │
  │    │      │      │      │後信以為│        │          │
  │    │      │      │      │真，下標│        │          │
  │    │      │      │      │後依指示│        │          │
  │    │      │      │      │匯款入被│        │          │
  │    │      │      │      │告李岳聲│        │          │
  │    │      │      │      │等人收購│        │          │
  │    │      │      │      │之右列帳│        │          │
  │    │      │      │      │戶，匯款│        │          │
  │    │      │      │      │後旋遭該│        │          │
  │    │      │      │      │詐欺集團│        │          │
  │    │      │      │      │成員提領│        │          │
  │    │      │      │      │一空。  │        │          │
  ├──┼───┼───┼───┼────┼────┼─────┤
  │ 18 │林曉萍│97年11│5000元│無買賣之│中華郵政│1.被害人於│
  │    │      │月21日│      │真意，而│田中郵局│警詢之指述│
  │    │      │14時22│      │在雅虎奇│(帳號： │。        │
  │    │      │分許  │      │摩拍賣網│00000000│2.自動櫃員│
  │    │      │      │      │站佯稱欲│766078號│機交易明細│
  │    │      │      │      │出售數位│、戶名：│表影本1份 │
  │    │      │      │      │相機，而│李政勇) │。        │
  │    │      │      │      │刊登拍賣│        │3.序號3570│
  │    │      │      │      │之訊息，│        │250002號、│
  │    │      │      │      │並留下09│        │0000000000│
  │    │      │      │      │00-00000│        │32930號行 │
  │    │      │      │      │7號、095│        │動電話為李│
  │    │      │      │      │0-000000│        │岳聲所持用│
  │    │      │      │      │號、0980│        │，而詐騙集│
  │    │      │      │      │-206465 │        │團所留之09│
  │    │      │      │      │號電話以│        │00-000007 │
  │    │      │      │      │供聯絡，│        │號門號曾插│
  │    │      │      │      │致林曉萍│        │卡於上開35│
  │    │      │      │      │瀏覽後信│        │0000000000│
  │    │      │      │      │以為真，│        │930號序號 │
  │    │      │      │      │下標後依│        │之行動電話│
  │    │      │      │      │指示匯款│        │使用。    │
  │    │      │      │      │入被告李│        │          │
  │    │      │      │      │岳聲等人│        │          │
  │    │      │      │      │收購之右│        │          │
  │    │      │      │      │列帳戶，│        │          │
  │    │      │      │      │匯款後旋│        │          │
  │    │      │      │      │遭該詐欺│        │          │
  │    │      │      │      │集團成員│        │          │
  │    │      │      │      │提領一空│        │          │
  │    │      │      │      │。      │        │          │
  ├──┼───┼───┼───┼────┼────┼─────┤
  │ 19 │劉永筑│97年11│4200元│無買賣之│中華郵政│1.被害人於│
  │    │      │月20日│      │真意，而│南榮郵局│警詢中之指│
  │    │      │15時6 │      │在雅虎奇│(帳號： │述。      │
  │    │      │分許  │      │摩拍賣網│000-0000│2.自動櫃員│
  │    │      │      │      │站佯稱欲│00000000│機交易明細│
  │    │      │      │      │出售奶粉│57號、戶│表影本1紙 │
  │    │      │      │      │，而刊登│名張泓智│。        │
  │    │      │      │      │拍賣之訊│)       │3.被害人彭│
  │    │      │      │      │息，並留│        │若涵遭同一│
  │    │      │      │      │下0988-8│        │詐欺集團詐│
  │    │      │      │      │70435號 │        │騙，該集團│
  │    │      │      │      │電話以供│        │所留之詐騙│
  │    │      │      │      │聯絡，致│        │電話為0988│
  │    │      │      │      │劉永筑瀏│        │-870435號 │
  │    │      │      │      │覽後信以│        │。        │
  │    │      │      │      │為真，下│        │          │
  │    │      │      │      │標後依指│        │          │
  │    │      │      │      │示匯款入│        │          │
  │    │      │      │      │被告李岳│        │          │
  │    │      │      │      │聲等人收│        │          │
  │    │      │      │      │購之右列│        │          │
  │    │      │      │      │帳戶，匯│        │          │
  │    │      │      │      │款後旋遭│        │          │
  │    │      │      │      │該詐欺集│        │          │
  │    │      │      │      │團成員提│        │          │
  │    │      │      │      │領一空。│        │          │
  ├──┼───┼───┼───┼────┼────┼─────┤
  │ 20 │高子航│97年11│6500元│無買賣之│中華郵政│1.被害人於│
  │    │      │月19日│      │真意，而│南榮郵局│警詢中之指│
  │    │      │19時35│      │在雅虎奇│(帳號： │述。      │
  │    │      │分許  │      │摩拍賣網│000-0000│2.自動櫃員│
  │    │      │      │      │站佯稱欲│00000000│機交易明細│
  │    │      │      │      │出售演唱│57號、戶│表影本1紙 │
  │    │      │      │      │會門票，│名張泓智│。        │
  │    │      │      │      │而刊登拍│)       │3.被害人存│
  │    │      │      │      │賣之訊息│        │摺影本1紙 │
  │    │      │      │      │，致高子│        │。        │
  │    │      │      │      │航瀏覽後│        │          │
  │    │      │      │      │信以為真│        │          │
  │    │      │      │      │，下標後│        │          │
  │    │      │      │      │依指示匯│        │          │
  │    │      │      │      │款入被告│        │          │
  │    │      │      │      │李岳聲等│        │          │
  │    │      │      │      │人收購之│        │          │
  │    │      │      │      │右列帳戶│        │          │
  │    │      │      │      │，匯款後│        │          │
  │    │      │      │      │旋遭該詐│        │          │
  │    │      │      │      │欺集團成│        │          │
  │    │      │      │      │員提領一│        │          │
  │    │      │      │      │空。    │        │          │
  ├──┼───┼───┼───┼────┼────┼─────┤
  │ 21 │黃仕瑩│97年11│5000元│無買賣之│中華郵政│1.被害人於│
  │    │      │月19日│      │真意，而│南榮郵局│警詢中之指│
  │    │      │      │      │在雅虎奇│(帳號： │述。      │
  │    │      │      │      │摩拍賣網│000-0000│          │
  │    │      │      │      │站佯稱欲│00000000│          │
  │    │      │      │      │出售手機│57號、戶│          │
  │    │      │      │      │，而刊登│名張泓智│          │
  │    │      │      │      │拍賣之訊│)       │          │
  │    │      │      │      │息，並留│        │          │
  │    │      │      │      │下0986- │        │          │
  │    │      │      │      │736213號│        │          │
  │    │      │      │      │電話以供│        │          │
  │    │      │      │      │聯絡，致│        │          │
  │    │      │      │      │黃仕瑩瀏│        │          │
  │    │      │      │      │覽後信以│        │          │
  │    │      │      │      │為真，下│        │          │
  │    │      │      │      │標後依指│        │          │
  │    │      │      │      │示匯款入│        │          │
  │    │      │      │      │被告李岳│        │          │
  │    │      │      │      │聲等人收│        │          │
  │    │      │      │      │購之右列│        │          │
  │    │      │      │      │帳戶，匯│        │          │
  │    │      │      │      │款後旋遭│        │          │
  │    │      │      │      │該詐欺集│        │          │
  │    │      │      │      │團成員提│        │          │
  │    │      │      │      │領一空。│        │          │
  ├──┼───┼───┼───┼────┼────┼─────┤
  │ 22 │吳玲郁│97年11│20000 │無買賣之│中華郵政│1.被害人於│
  │    │      │月19日│元    │真意，而│南榮郵局│警詢中之指│
  │    │      │15時52│      │在雅虎奇│(帳號： │述。      │
  │    │      │分許（│      │摩拍賣網│000-0000│2.存款明細│
  │    │      │起訴書│      │站佯稱欲│00000000│查詢影本1 │
  │    │      │誤載為│      │出售電視│57號、戶│紙。      │
  │    │      │45分）│      │機，而刊│名張泓智│          │
  │    │      │      │      │登拍賣之│)       │          │
  │    │      │      │      │訊息，並│        │          │
  │    │      │      │      │留下0986│        │          │
  │    │      │      │      │-656941 │        │          │
  │    │      │      │      │號電話以│        │          │
  │    │      │      │      │供聯絡，│        │          │
  │    │      │      │      │致吳玲郁│        │          │
  │    │      │      │      │瀏覽後信│        │          │
  │    │      │      │      │以為真，│        │          │
  │    │      │      │      │下標後依│        │          │
  │    │      │      │      │指示匯款│        │          │
  │    │      │      │      │入被告李│        │          │
  │    │      │      │      │岳聲等人│        │          │
  │    │      │      │      │收購之右│        │          │
  │    │      │      │      │列帳戶，│        │          │
  │    │      │      │      │匯款後旋│        │          │
  │    │      │      │      │遭該詐欺│        │          │
  │    │      │      │      │集團成員│        │          │
  │    │      │      │      │提領一空│        │          │
  │    │      │      │      │。      │        │          │
  ├──┼───┼───┼───┼────┼────┼─────┤
  │ 23 │顧閔中│97年11│5080元│無買賣之│中華郵政│1.被害人於│
  │    │      │月20日│      │真意，而│南榮郵局│警詢中之指│
  │    │      │0時17 │      │在雅虎奇│(帳號： │述。      │
  │    │      │分許  │      │摩拍賣網│000-0000│2.自動櫃員│
  │    │      │      │      │站佯稱欲│00000000│機交易明細│
  │    │      │      │      │出售手機│57號、戶│表影本1紙 │
  │    │      │      │      │，而刊登│名張泓智│。        │
  │    │      │      │      │拍賣之訊│)       │          │
  │    │      │      │      │息，致顧│        │          │
  │    │      │      │      │閔中瀏覽│        │          │
  │    │      │      │      │後信以為│        │          │
  │    │      │      │      │真，下標│        │          │
  │    │      │      │      │後依指示│        │          │
  │    │      │      │      │匯款入被│        │          │
  │    │      │      │      │告李岳聲│        │          │
  │    │      │      │      │等人收購│        │          │
  │    │      │      │      │之右列帳│        │          │
  │    │      │      │      │戶，匯款│        │          │
  │    │      │      │      │後旋遭該│        │          │
  │    │      │      │      │詐欺集團│        │          │
  │    │      │      │      │成員提領│        │          │
  │    │      │      │      │一空。  │        │          │
  ├──┼───┼───┼───┼────┼────┼─────┤
  │ 24 │鍾菀婷│97年11│27500 │無買賣之│兆豐銀行│1.被害人於│
  │    │      │月19日│元    │真意，而│桃園分行│警詢中之指│
  │    │      │      │      │在雅虎奇│(帳號： │述。      │
  │    │      │      │      │摩拍賣網│000-0000│2.被害人彭│
  │    │      │      │      │站佯稱欲│0000000 │若涵遭同一│
  │    │      │      │      │出售奶粉│號)     │詐欺集團詐│
  │    │      │      │      │，而刊登│        │騙，該集團│
  │    │      │      │      │拍賣之訊│        │所留之詐騙│
  │    │      │      │      │息，並留│        │電話為0988│
  │    │      │      │      │下0988-8│        │-870435號 │
  │    │      │      │      │70435號 │        │。        │
  │    │      │      │      │電話以供│        │          │
  │    │      │      │      │聯絡，致│        │          │
  │    │      │      │      │鍾菀婷瀏│        │          │
  │    │      │      │      │覽後信以│        │          │
  │    │      │      │      │為真，下│        │          │
  │    │      │      │      │標後依指│        │          │
  │    │      │      │      │示匯款入│        │          │
  │    │      │      │      │被告李岳│        │          │
  │    │      │      │      │聲等人收│        │          │
  │    │      │      │      │購之右列│        │          │
  │    │      │      │      │帳戶，匯│        │          │
  │    │      │      │      │款後旋遭│        │          │
  │    │      │      │      │該詐欺集│        │          │
  │    │      │      │      │團成員提│        │          │
  │    │      │      │      │領一空。│        │          │
  ├──┼───┼───┼───┼────┼────┼─────┤
  │ 25 │張亞文│97年11│5000元│無買賣之│兆豐銀行│1.被害人於│
  │    │      │月20日│      │真意，而│桃園分行│警詢中之指│
  │    │      │9時42 │      │在雅虎奇│(帳號： │述。      │
  │    │      │分許  │      │摩拍賣網│000-0000│2.自動櫃員│
  │    │      │      │      │站佯稱欲│0000000 │機交易明細│
  │    │      │      │      │出售筆記│號)     │表影本1紙 │
  │    │      │      │      │型電腦，│        │。        │
  │    │      │      │      │而刊登拍│        │          │
  │    │      │      │      │賣之訊息│        │          │
  │    │      │      │      │，並留下│        │          │
  │    │      │      │      │0000-000│        │          │
  │    │      │      │      │213號電 │        │          │
  │    │      │      │      │話以供聯│        │          │
  │    │      │      │      │絡，致張│        │          │
  │    │      │      │      │亞文瀏覽│        │          │
  │    │      │      │      │後信以為│        │          │
  │    │      │      │      │真，下標│        │          │
  │    │      │      │      │後依指示│        │          │
  │    │      │      │      │匯款入被│        │          │
  │    │      │      │      │告李岳聲│        │          │
  │    │      │      │      │等人收購│        │          │
  │    │      │      │      │之右列帳│        │          │
  │    │      │      │      │戶，匯款│        │          │
  │    │      │      │      │後旋遭該│        │          │
  │    │      │      │      │詐欺集團│        │          │
  │    │      │      │      │成員提領│        │          │
  │    │      │      │      │一空。  │        │          │
  ├──┼───┼───┼───┼────┼────┼─────┤
  │ 26 │游鎮宇│97年11│4700元│無買賣之│兆豐銀行│1.被害人於│
  │    │      │月19日│      │真意，而│桃園分行│警詢中之指│
  │    │      │13時39│      │在雅虎奇│(帳號： │述。      │
  │    │      │分許  │      │摩拍賣網│000-0000│2.被害人華│
  │    │      │      │      │站佯稱欲│0000000 │南商業銀行│
  │    │      │      │      │出售PSP │號)     │存摺影本1 │
  │    │      │      │      │遊戲機，│        │份。      │
  │    │      │      │      │而刊登拍│        │3.自動櫃員│
  │    │      │      │      │賣之訊息│        │機交易明細│
  │    │      │      │      │，致游鎮│        │表影本1份 │
  │    │      │      │      │宇瀏覽後│        │。        │
  │    │      │      │      │信以為真│        │          │
  │    │      │      │      │，下標後│        │          │
  │    │      │      │      │依指示匯│        │          │
  │    │      │      │      │款入被告│        │          │
  │    │      │      │      │李岳聲等│        │          │
  │    │      │      │      │人收購之│        │          │
  │    │      │      │      │右列帳戶│        │          │
  │    │      │      │      │，匯款後│        │          │
  │    │      │      │      │旋遭該詐│        │          │
  │    │      │      │      │欺集團成│        │          │
  │    │      │      │      │員提領一│        │          │
  │    │      │      │      │空。    │        │          │
  ├──┼───┼───┼───┼────┼────┼─────┤
  │ 27 │呂文琪│97年11│7040元│無買賣之│兆豐銀行│1.被害人於│
  │    │      │月19日│      │真意，而│桃園分行│警詢中之指│
  │    │      │13時48│      │在雅虎奇│(帳號： │述。      │
  │    │      │分許  │      │摩拍賣網│000-0000│2.自動櫃員│
  │    │      │      │      │站佯稱欲│0000000 │機交易明細│
  │    │      │      │      │出售演唱│號)     │表影本1紙 │
  │    │      │      │      │會門票，│        │。        │
  │    │      │      │      │而刊登拍│        │          │
  │    │      │      │      │賣之訊息│        │          │
  │    │      │      │      │，並留下│        │          │
  │    │      │      │      │0000-000│        │          │
  │    │      │      │      │743號、0│        │          │
  │    │      │      │      │000-0000│        │          │
  │    │      │      │      │65號電話│        │          │
  │    │      │      │      │以供聯絡│        │          │
  │    │      │      │      │，致呂文│        │          │
  │    │      │      │      │琪瀏覽後│        │          │
  │    │      │      │      │信以為真│        │          │
  │    │      │      │      │，下標後│        │          │
  │    │      │      │      │依指示匯│        │          │
  │    │      │      │      │款入被告│        │          │
  │    │      │      │      │李岳聲等│        │          │
  │    │      │      │      │人收購之│        │          │
  │    │      │      │      │右列帳戶│        │          │
  │    │      │      │      │，匯款後│        │          │
  │    │      │      │      │旋遭該詐│        │          │
  │    │      │      │      │欺集團成│        │          │
  │    │      │      │      │員提領一│        │          │
  │    │      │      │      │空。    │        │          │
  ├──┼───┼───┼───┼────┼────┼─────┤
  │ 28 │蔡寧駰│97年11│8800元│無買賣之│中華郵政│1.被害人於│
  │    │      │月21日│      │真意，而│宜梧郵局│警詢中之指│
  │    │      │20時24│      │在雅虎奇│(帳號： │述。      │
  │    │      │分許  │      │摩拍賣網│000-0000│2.自動櫃員│
  │    │      │      │      │站佯稱欲│00000000│機交易明細│
  │    │      │      │      │出售筆記│77號)   │表影本1紙 │
  │    │      │      │      │型電腦，│        │。        │
  │    │      │      │      │而刊登拍│        │3.被害人彭│
  │    │      │      │      │賣之訊息│        │若涵遭同一│
  │    │      │      │      │，並留下│        │詐欺集團詐│
  │    │      │      │      │0000-000│        │騙，該集團│
  │    │      │      │      │435號電 │        │所留之詐騙│
  │    │      │      │      │話以供聯│        │電話為0988│
  │    │      │      │      │絡，致蔡│        │-870435號 │
  │    │      │      │      │寧駰瀏覽│        │。        │
  │    │      │      │      │後信以為│        │          │
  │    │      │      │      │真，下標│        │          │
  │    │      │      │      │後依指示│        │          │
  │    │      │      │      │匯款入被│        │          │
  │    │      │      │      │告李岳聲│        │          │
  │    │      │      │      │等人收購│        │          │
  │    │      │      │      │之右列帳│        │          │
  │    │      │      │      │戶，匯款│        │          │
  │    │      │      │      │後旋遭該│        │          │
  │    │      │      │      │詐欺集團│        │          │
  │    │      │      │      │成員提領│        │          │
  │    │      │      │      │一空。  │        │          │
  ├──┼───┼───┼───┼────┼────┼─────┤
  │ 29 │廖建賀│97年11│5000元│無買賣之│中華郵政│1.被害人於│
  │    │      │月22日│      │真意，而│宜梧郵局│警詢中之指│
  │    │      │0時16 │      │在雅虎奇│(帳號： │述。      │
  │    │      │分許  │      │摩拍賣網│000-0000│2.兆豐國際│
  │    │      │      │      │站佯稱欲│00000000│商業銀行網│
  │    │      │      │      │出售數位│77號)   │路ATM交易 │
  │    │      │      │      │相機，而│        │明細影本1 │
  │    │      │      │      │刊登拍賣│        │紙。      │
  │    │      │      │      │之訊息，│        │          │
  │    │      │      │      │並留下09│        │          │
  │    │      │      │      │00-00000│        │          │
  │    │      │      │      │5號電話 │        │          │
  │    │      │      │      │以供聯絡│        │          │
  │    │      │      │      │，致廖建│        │          │
  │    │      │      │      │賀瀏覽後│        │          │
  │    │      │      │      │信以為真│        │          │
  │    │      │      │      │，下標後│        │          │
  │    │      │      │      │依指示匯│        │          │
  │    │      │      │      │款入被告│        │          │
  │    │      │      │      │李岳聲等│        │          │
  │    │      │      │      │人收購之│        │          │
  │    │      │      │      │右列帳戶│        │          │
  │    │      │      │      │，匯款後│        │          │
  │    │      │      │      │旋遭該詐│        │          │
  │    │      │      │      │欺集團成│        │          │
  │    │      │      │      │員提領一│        │          │
  │    │      │      │      │空。    │        │          │
  ├──┼───┼───┼───┼────┼────┼─────┤
  │ 30 │李麗婷│97年11│18100 │無買賣之│中華郵政│1.被害人於│
  │    │      │月21日│元    │真意，而│宜梧郵局│警詢中之指│
  │    │      │21時許│      │在雅虎奇│(帳號： │述。      │
  │    │      │      │      │摩拍賣網│000-0000│2.被害人帳│
  │    │      │      │      │站佯稱欲│00000000│戶影本1紙 │
  │    │      │      │      │出售液晶│77號)   │。        │
  │    │      │      │      │顯示器，│        │          │
  │    │      │      │      │而刊登拍│        │          │
  │    │      │      │      │賣之訊息│        │          │
  │    │      │      │      │，並留下│        │          │
  │    │      │      │      │0000-000│        │          │
  │    │      │      │      │435號電 │        │          │
  │    │      │      │      │話以供聯│        │          │
  │    │      │      │      │絡，致李│        │          │
  │    │      │      │      │麗婷瀏覽│        │          │
  │    │      │      │      │後信以為│        │          │
  │    │      │      │      │真，下標│        │          │
  │    │      │      │      │後依指示│        │          │
  │    │      │      │      │匯款入被│        │          │
  │    │      │      │      │告李岳聲│        │          │
  │    │      │      │      │等人收購│        │          │
  │    │      │      │      │之右列帳│        │          │
  │    │      │      │      │戶，匯款│        │          │
  │    │      │      │      │後旋遭該│        │          │
  │    │      │      │      │詐欺集團│        │          │
  │    │      │      │      │成員提領│        │          │
  │    │      │      │      │一空。  │        │          │
  ├──┼───┼───┼───┼────┼────┼─────┤
  │ 31 │盧宗揚│97年11│6000元│無買賣之│新光銀行│1.被害人於│
  │    │      │月23日│      │真意，而│丹鳳分行│警詢中之指│
  │    │      │10時37│      │在雅虎奇│(帳號： │述。      │
  │    │      │分    │      │摩拍賣網│000-0000│2.自動櫃員│
  │    │      │      │      │站佯稱欲│00000000│機交易明細│
  │    │      │      │      │出售物品│3號)    │表影本1紙 │
  │    │      │      │      │，而刊登│        │。        │
  │    │      │      │      │拍賣之訊│        │3.序號3570│
  │    │      │      │      │息，並留│        │250002號、│
  │    │      │      │      │下0986-4│        │0000000000│
  │    │      │      │      │53547號 │        │32930號行 │
  │    │      │      │      │電話以供│        │動電話為李│
  │    │      │      │      │聯絡，致│        │岳聲所持用│
  │    │      │      │      │盧宗揚瀏│        │，而詐騙集│
  │    │      │      │      │覽後信以│        │團所留之09│
  │    │      │      │      │為真，下│        │00-000007 │
  │    │      │      │      │標後依指│        │號門號曾插│
  │    │      │      │      │示匯款入│        │卡於上開35│
  │    │      │      │      │被告李岳│        │0000000000│
  │    │      │      │      │聲等人收│        │930號序號 │
  │    │      │      │      │購之右列│        │之行動電話│
  │    │      │      │      │帳戶，匯│        │使用。    │
  │    │      │      │      │款後旋遭│        │          │
  │    │      │      │      │該詐欺集│        │          │
  │    │      │      │      │團成員提│        │          │
  │    │      │      │      │領一空。│        │          │
  ├──┼───┼───┼───┼────┼────┼─────┤
  │ 32 │李政傑│97年11│4300元│無買賣之│中華郵政│1.被害人於│
  │    │      │月18日│      │真意，而│大城郵局│警詢中之指│
  │    │      │15時53│      │在雅虎奇│(帳號： │述。      │
  │    │      │分許  │      │摩拍賣網│000-0000│2.郵政國內│
  │    │      │      │      │站佯稱欲│00000000│匯款執據影│
  │    │      │      │      │出售家樂│38號、戶│本1紙。   │
  │    │      │      │      │福禮券，│名：洪文│3.被害人劉│
  │    │      │      │      │而刊登拍│證)     │佳雯遭同一│
  │    │      │      │      │賣之訊息│        │詐騙集團詐│
  │    │      │      │      │，並留下│        │騙，該詐騙│
  │    │      │      │      │0000-000│        │集團所留之│
  │    │      │      │      │093號電 │        │電話為0988│
  │    │      │      │      │話以供聯│        │-838093號 │
  │    │      │      │      │絡，致李│        │。        │
  │    │      │      │      │政傑瀏覽│        │          │
  │    │      │      │      │後信以為│        │          │
  │    │      │      │      │真，下標│        │          │
  │    │      │      │      │後依指示│        │          │
  │    │      │      │      │匯款入被│        │          │
  │    │      │      │      │告李岳聲│        │          │
  │    │      │      │      │等人收購│        │          │
  │    │      │      │      │之右列帳│        │          │
  │    │      │      │      │戶，匯款│        │          │
  │    │      │      │      │後旋遭該│        │          │
  │    │      │      │      │詐欺集團│        │          │
  │    │      │      │      │成員提領│        │          │
  │    │      │      │      │一空。  │        │          │
  ├──┼───┼───┼───┼────┼────┼─────┤
  │ 33 │尹成瑄│97年12│4000元│無買賣之│臺北富邦│1.被害人於│
  │    │      │月4日8│      │真意，而│商業銀行│警詢之指述│
  │    │      │時許  │      │在雅虎奇│北中壢分│。        │
  │    │      │      │      │摩拍賣網│行(帳號 │2.WEB ATM │
  │    │      │      │      │站佯稱欲│：      │交易明細表│
  │    │      │      │      │出售遊戲│000-0000│影本1份。 │
  │    │      │      │      │機，而刊│00000000│3.得標商品│
  │    │      │      │      │登拍賣之│號)     │資訊影本  │
  │    │      │      │      │訊息，並│        │1紙。     │
  │    │      │      │      │留下0983│        │3.序號3570│
  │    │      │      │      │-246504 │        │250002號、│
  │    │      │      │      │號電話以│        │0000000000│
  │    │      │      │      │供聯絡，│        │32930號行 │
  │    │      │      │      │致尹成瑄│        │動電話為李│
  │    │      │      │      │瀏覽後信│        │岳聲所持用│
  │    │      │      │      │以為真，│        │，而詐騙集│
  │    │      │      │      │下標後依│        │團所留之09│
  │    │      │      │      │指示匯款│        │00-000000 │
  │    │      │      │      │入被告李│        │號門號曾插│
  │    │      │      │      │岳聲等人│        │卡於上開35│
  │    │      │      │      │收購之右│        │0000000000│
  │    │      │      │      │列帳戶，│        │930號序號 │
  │    │      │      │      │匯款後旋│        │之行動電話│
  │    │      │      │      │遭該詐欺│        │使用。    │
  │    │      │      │      │集團成員│        │          │
  │    │      │      │      │提領一空│        │          │
  │    │      │      │      │。      │        │          │
  ├──┼───┼───┼───┼────┼────┼─────┤
  │ 34 │張瑞妍│97年12│5200元│無買賣之│臺北富邦│1.被害人於│
  │    │      │月4日 │      │真意，而│商業銀行│警詢中之指│
  │    │      │11時32│      │在雅虎奇│北中壢分│述。      │
  │    │      │分許  │      │摩拍賣網│行(帳號 │2.自動櫃員│
  │    │      │      │      │站佯稱欲│：      │機交易明細│
  │    │      │      │      │出售手機│000-0000│表1紙。   │
  │    │      │      │      │，而刊登│00000000│          │
  │    │      │      │      │拍賣之訊│號)     │          │
  │    │      │      │      │息，並留│        │          │
  │    │      │      │      │下0986-2│        │          │
  │    │      │      │      │02674號 │        │          │
  │    │      │      │      │、0921-9│        │          │
  │    │      │      │      │96771號 │        │          │
  │    │      │      │      │、0972-6│        │          │
  │    │      │      │      │93554號 │        │          │
  │    │      │      │      │電話以供│        │          │
  │    │      │      │      │聯絡，致│        │          │
  │    │      │      │      │張瑞妍瀏│        │          │
  │    │      │      │      │覽後信以│        │          │
  │    │      │      │      │為真，下│        │          │
  │    │      │      │      │標後依指│        │          │
  │    │      │      │      │示匯款入│        │          │
  │    │      │      │      │被告李岳│        │          │
  │    │      │      │      │聲等人收│        │          │
  │    │      │      │      │購之右列│        │          │
  │    │      │      │      │帳戶，匯│        │          │
  │    │      │      │      │款後旋遭│        │          │
  │    │      │      │      │該詐欺集│        │          │
  │    │      │      │      │團成員提│        │          │
  │    │      │      │      │領一空。│        │          │
  ├──┼───┼───┼───┼────┼────┼─────┤
  │ 35 │張勝隆│97年12│4000元│無買賣之│臺北富邦│1.被害人於│
  │    │      │月4日 │      │真意，而│商業銀行│警詢中之指│
  │    │      │14時18│      │在雅虎奇│北中壢分│述。      │
  │    │      │分許  │      │摩拍賣網│行(帳號 │2.自動櫃員│
  │    │      │      │      │站佯稱欲│：      │機交易明細│
  │    │      │      │      │出售22吋│000-0000│表影本1紙 │
  │    │      │      │      │銀幕，而│00000000│。        │
  │    │      │      │      │刊登拍賣│號)     │          │
  │    │      │      │      │之訊息，│        │          │
  │    │      │      │      │並留下09│        │          │
  │    │      │      │      │00-00000│        │          │
  │    │      │      │      │7號電話 │        │          │
  │    │      │      │      │以供聯絡│        │          │
  │    │      │      │      │，致張勝│        │          │
  │    │      │      │      │隆瀏覽後│        │          │
  │    │      │      │      │信以為真│        │          │
  │    │      │      │      │，下標後│        │          │
  │    │      │      │      │依指示匯│        │          │
  │    │      │      │      │款入被告│        │          │
  │    │      │      │      │李岳聲等│        │          │
  │    │      │      │      │人收購之│        │          │
  │    │      │      │      │右列帳戶│        │          │
  │    │      │      │      │，匯款後│        │          │
  │    │      │      │      │旋遭該詐│        │          │
  │    │      │      │      │欺集團成│        │          │
  │    │      │      │      │員提領一│        │          │
  │    │      │      │      │空。    │        │          │
  ├──┼───┼───┼───┼────┼────┼─────┤
  │ 36 │張宜寧│97年12│7780元│無買賣之│安泰商業│1.被害人於│
  │    │      │月5日 │      │真意，而│銀行竹北│警詢之指述│
  │    │      │14時50│      │在雅虎奇│簡易型分│。        │
  │    │      │分許  │      │摩拍賣網│行(帳號 │2.被害人帳│
  │    │      │      │      │站佯稱欲│：      │戶影本1份 │
  │    │      │      │      │出售衛生│000-0000│。        │
  │    │      │      │      │紙，而刊│00000000│3.序號3570│
  │    │      │      │      │登拍賣之│0號、戶 │250002號、│
  │    │      │      │      │訊息，並│名許禮安│0000000000│
  │    │      │      │      │留下0983│)       │32930號行 │
  │    │      │      │      │-246504 │        │動電話為李│
  │    │      │      │      │號電話以│        │岳聲所持用│
  │    │      │      │      │供聯絡，│        │，而詐騙集│
  │    │      │      │      │致張宜寧│        │團所留之09│
  │    │      │      │      │瀏覽後信│        │00-000000 │
  │    │      │      │      │以為真，│        │號門號曾插│
  │    │      │      │      │下標後依│        │卡於上開35│
  │    │      │      │      │指示匯款│        │0000000000│
  │    │      │      │      │入被告李│        │930號序號 │
  │    │      │      │      │岳聲等人│        │之行動電話│
  │    │      │      │      │收購之右│        │使用。    │
  │    │      │      │      │列帳戶，│        │          │
  │    │      │      │      │匯款後旋│        │          │
  │    │      │      │      │遭該詐欺│        │          │
  │    │      │      │      │集團成員│        │          │
  │    │      │      │      │提領一空│        │          │
  │    │      │      │      │。      │        │          │
  ├──┼───┼───┼───┼────┼────┼─────┤
  │ 37 │吳長恩│97年12│14000 │無買賣之│安泰商業│1.被害人於│
  │    │      │月5日 │元    │真意，而│銀行竹北│警詢之指述│
  │    │      │18時20│      │在雅虎奇│簡易型分│。        │
  │    │      │分許  │      │摩拍賣網│行(帳號 │2.序號3570│
  │    │      │      │      │站佯稱欲│：      │250002號、│
  │    │      │      │      │出售筆記│000-0000│0000000000│
  │    │      │      │      │型電腦，│00000000│32930號行 │
  │    │      │      │      │而刊登拍│0號、戶 │動電話為李│
  │    │      │      │      │賣之訊息│名許禮安│岳聲所持用│
  │    │      │      │      │，並留下│)       │，而詐騙集│
  │    │      │      │      │0000-000│        │團所留之09│
  │    │      │      │      │504號、0│        │00-000000 │
  │    │      │      │      │000-0000│        │號門號曾插│
  │    │      │      │      │47號電話│        │卡於上開35│
  │    │      │      │      │以供聯絡│        │0000000000│
  │    │      │      │      │，致吳長│        │930號序號 │
  │    │      │      │      │恩瀏覽後│        │之行動電話│
  │    │      │      │      │信以為真│        │使用。    │
  │    │      │      │      │，下標後│        │          │
  │    │      │      │      │依指示匯│        │          │
  │    │      │      │      │款入被告│        │          │
  │    │      │      │      │李岳聲等│        │          │
  │    │      │      │      │人收購之│        │          │
  │    │      │      │      │右列帳戶│        │          │
  │    │      │      │      │，匯款後│        │          │
  │    │      │      │      │旋遭該詐│        │          │
  │    │      │      │      │欺集團成│        │          │
  │    │      │      │      │員提領一│        │          │
  │    │      │      │      │空。    │        │          │
  ├──┼───┼───┼───┼────┼────┼─────┤
  │ 38 │楊舒雅│97年12│7680元│無買賣之│安泰商業│1.被害人於│
  │    │      │月5日 │      │真意，而│銀行竹北│警詢之指述│
  │    │      │      │      │在雅虎奇│簡易型分│。        │
  │    │      │      │      │摩拍賣網│行(帳號 │2.安泰商業│
  │    │      │      │      │站佯稱欲│：      │銀行存入憑│
  │    │      │      │      │出售衛生│000-0000│條存根聯。│
  │    │      │      │      │紙，而刊│00000000│3.序號3570│
  │    │      │      │      │登拍賣之│0號、戶 │250002號、│
  │    │      │      │      │訊息，並│名許禮安│0000000000│
  │    │      │      │      │留下0983│)       │32930號行 │
  │    │      │      │      │-246504 │        │動電話為李│
  │    │      │      │      │號電話以│        │岳聲所持用│
  │    │      │      │      │供聯絡，│        │，而詐騙集│
  │    │      │      │      │致楊舒雅│        │團所留之09│
  │    │      │      │      │瀏覽後信│        │00-000000 │
  │    │      │      │      │以為真，│        │號門號曾插│
  │    │      │      │      │下標後依│        │卡於上開35│
  │    │      │      │      │指示匯款│        │0000000000│
  │    │      │      │      │入被告李│        │930號序號 │
  │    │      │      │      │岳聲等人│        │之行動電話│
  │    │      │      │      │收購之右│        │使用。    │
  │    │      │      │      │列帳戶，│        │          │
  │    │      │      │      │匯款後旋│        │          │
  │    │      │      │      │遭該詐欺│        │          │
  │    │      │      │      │集團成員│        │          │
  │    │      │      │      │提領一空│        │          │
  │    │      │      │      │。      │        │          │
  ├──┼───┼───┼───┼────┼────┼─────┤
  │ 39 │許銘翔│97年12│9100元│無買賣之│安泰商業│1.被害人於│
  │    │      │月5日 │      │真意，而│銀行竹北│警詢之指述│
  │    │      │22時7 │      │在雅虎奇│簡易型分│。        │
  │    │      │分許  │      │摩拍賣網│行(帳號 │          │
  │    │      │      │      │站佯稱欲│：      │          │
  │    │      │      │      │出售手機│000-0000│          │
  │    │      │      │      │，而刊登│00000000│          │
  │    │      │      │      │拍賣之訊│0號、戶 │          │
  │    │      │      │      │息，並留│名許禮安│          │
  │    │      │      │      │下0986- │)       │          │
  │    │      │      │      │-524647 │        │          │
  │    │      │      │      │號電話以│        │          │
  │    │      │      │      │供聯絡，│        │          │
  │    │      │      │      │致許銘翔│        │          │
  │    │      │      │      │瀏覽後信│        │          │
  │    │      │      │      │以為真，│        │          │
  │    │      │      │      │下標後依│        │          │
  │    │      │      │      │指示匯款│        │          │
  │    │      │      │      │入被告李│        │          │
  │    │      │      │      │岳聲等人│        │          │
  │    │      │      │      │收購之右│        │          │
  │    │      │      │      │列帳戶，│        │          │
  │    │      │      │      │匯款後旋│        │          │
  │    │      │      │      │遭該詐欺│        │          │
  │    │      │      │      │集團成員│        │          │
  │    │      │      │      │提領一空│        │          │
  │    │      │      │      │。      │        │          │
  ├──┼───┼───┼───┼────┼────┼─────┤
  │ 40 │謝其宏│97年12│5000元│無買賣之│中國信託│1.被害人於│
  │    │      │月2日 │      │真意，而│商業銀行│警詢之指述│
  │    │      │20時22│      │在雅虎奇│(帳戶： │。        │
  │    │      │分許  │      │摩拍賣網│822-50  │2.序號3570│
  │    │      │      │      │站佯稱欲│0000000 │250002號、│
  │    │      │      │      │出售相機│641號)  │0000000000│
  │    │      │      │      │，而刊登│        │32930號行 │
  │    │      │      │      │拍賣之訊│        │動電話為李│
  │    │      │      │      │息，並留│        │岳聲所持用│
  │    │      │      │      │下0983-2│        │，而詐騙集│
  │    │      │      │      │46504號 │        │團所留之09│
  │    │      │      │      │電話以供│        │00-000000 │
  │    │      │      │      │聯絡，致│        │號門號曾插│
  │    │      │      │      │謝其宏瀏│        │卡於上開35│
  │    │      │      │      │覽後信以│        │0000000000│
  │    │      │      │      │為真，下│        │930號序號 │
  │    │      │      │      │標後依指│        │之行動電話│
  │    │      │      │      │示匯款入│        │使用。    │
  │    │      │      │      │被告李岳│        │          │
  │    │      │      │      │聲等人收│        │          │
  │    │      │      │      │購之右列│        │          │
  │    │      │      │      │帳戶，匯│        │          │
  │    │      │      │      │款後旋遭│        │          │
  │    │      │      │      │該詐欺集│        │          │
  │    │      │      │      │團成員提│        │          │
  │    │      │      │      │領一空。│        │          │
  ├──┼───┼───┼───┼────┼────┼─────┤
  │ 41 │陳盈吟│97年12│4100元│無買賣之│中國信託│1.被害人於│
  │    │      │月2日 │      │真意，而│商業銀行│警詢之指述│
  │    │      │19時51│      │在雅虎奇│(帳戶： │。        │
  │    │      │分許  │      │摩拍賣網│000-0000│2.自動櫃員│
  │    │      │      │      │站佯稱欲│00000000│機交易明細│
  │    │      │      │      │出售手機│號)     │表影本1紙 │
  │    │      │      │      │，而刊登│        │。        │
  │    │      │      │      │拍賣之訊│        │3.序號3570│
  │    │      │      │      │息，並留│        │250002號、│
  │    │      │      │      │下0983-3│        │0000000000│
  │    │      │      │      │04610號 │        │32930號行 │
  │    │      │      │      │電話以供│        │動電話為李│
  │    │      │      │      │聯絡，致│        │岳聲所持用│
  │    │      │      │      │陳盈吟瀏│        │，而詐騙集│
  │    │      │      │      │覽後信以│        │團所留之09│
  │    │      │      │      │為真，下│        │00-000000 │
  │    │      │      │      │標後依指│        │號門號曾插│
  │    │      │      │      │示匯款入│        │卡於上開35│
  │    │      │      │      │被告李岳│        │0000000000│
  │    │      │      │      │聲等人收│        │930號序號 │
  │    │      │      │      │購之右列│        │之行動電話│
  │    │      │      │      │帳戶，匯│        │使用。    │
  │    │      │      │      │款後旋遭│        │          │
  │    │      │      │      │該詐欺集│        │          │
  │    │      │      │      │團成員提│        │          │
  │    │      │      │      │領一空。│        │          │
  ├──┼───┼───┼───┼────┼────┼─────┤
  │ 42 │徐名君│97年12│5300元│無買賣之│中華郵政│1.被害人於│
  │    │      │月8日 │      │真意，而│內湖郵局│警詢中之指│
  │    │      │11時41│      │在雅虎奇│(帳號： │述。      │
  │    │      │分許  │      │摩拍賣網│000-0000│2.郵政國內│
  │    │      │      │      │站佯稱欲│00000000│匯款執據影│
  │    │      │      │      │出售手機│07號、戶│本1紙。   │
  │    │      │      │      │，而刊登│名羅德家│3.被害人張│
  │    │      │      │      │拍賣之訊│)       │瑞妍為同一│
  │    │      │      │      │息，並留│        │詐騙集團所│
  │    │      │      │      │下0982-5│        │詐騙，該詐│
  │    │      │      │      │15424號 │        │騙集團所留│
  │    │      │      │      │、0921-9│        │之聯絡電話│
  │    │      │      │      │96771號 │        │為0000-000│
  │    │      │      │      │電話以供│        │771號。   │
  │    │      │      │      │聯絡，致│        │          │
  │    │      │      │      │徐名君瀏│        │          │
  │    │      │      │      │覽後信以│        │          │
  │    │      │      │      │為真，下│        │          │
  │    │      │      │      │標後依指│        │          │
  │    │      │      │      │示匯款入│        │          │
  │    │      │      │      │被告李岳│        │          │
  │    │      │      │      │聲等人收│        │          │
  │    │      │      │      │購之右列│        │          │
  │    │      │      │      │帳戶，匯│        │          │
  │    │      │      │      │款後旋遭│        │          │
  │    │      │      │      │該詐欺集│        │          │
  │    │      │      │      │團成員提│        │          │
  │    │      │      │      │領一空。│        │          │
  ├──┼───┼───┼───┼────┼────┼─────┤
  │ 43 │林書萍│97年11│2040元│無買賣之│中華郵政│1.被害人於│
  │    │      │月12日│      │真意，而│善化郵局│警詢中之指│
  │    │      │      │      │在雅虎奇│(帳號： │述。      │
  │    │      │      │      │摩拍賣網│000-0000│2.郵政國內│
  │    │      │      │      │站佯稱欲│00000000│匯款執據影│
  │    │      │      │      │出售演唱│3號、戶 │本1紙。   │
  │    │      │      │      │會門票，│名楊秀慧│3.被害人張│
  │    │      │      │      │而刊登拍│)       │瑞妍為同一│
  │    │      │      │      │賣之訊息│        │詐騙集團所│
  │    │      │      │      │，並留下│        │詐騙，該詐│
  │    │      │      │      │0000-000│        │騙集團所留│
  │    │      │      │      │554號電 │        │之聯絡電話│
  │    │      │      │      │話以供聯│        │為0000-000│
  │    │      │      │      │絡，致林│        │554號。   │
  │    │      │      │      │書萍瀏覽│        │          │
  │    │      │      │      │後信以為│        │          │
  │    │      │      │      │真，下標│        │          │
  │    │      │      │      │後依指示│        │          │
  │    │      │      │      │匯款入被│        │          │
  │    │      │      │      │告李岳聲│        │          │
  │    │      │      │      │等人收購│        │          │
  │    │      │      │      │之右列帳│        │          │
  │    │      │      │      │戶，匯款│        │          │
  │    │      │      │      │後旋遭該│        │          │
  │    │      │      │      │詐欺集團│        │          │
  │    │      │      │      │成員提領│        │          │
  │    │      │      │      │一空。  │        │          │
  ├──┼───┼───┼───┼────┼────┼─────┤
  │ 44 │官舒倩│97年11│11000 │無買賣之│中華郵政│1.被害人於│
  │    │      │月12日│元    │真意，而│善化郵局│警詢中之指│
  │    │      │      │      │在雅虎奇│(帳號： │述。      │
  │    │      │      │      │摩拍賣網│000-0000│2.被害人存│
  │    │      │      │      │站佯稱欲│00000000│摺影本1份 │
  │    │      │      │      │出售筆記│3號、戶 │。        │
  │    │      │      │      │型電腦，│名楊秀慧│          │
  │    │      │      │      │而刊登拍│)       │          │
  │    │      │      │      │賣之訊息│        │          │
  │    │      │      │      │，並留下│        │          │
  │    │      │      │      │0000-000│        │          │
  │    │      │      │      │207號電 │        │          │
  │    │      │      │      │話以供聯│        │          │
  │    │      │      │      │絡，致官│        │          │
  │    │      │      │      │舒倩瀏覽│        │          │
  │    │      │      │      │後信以為│        │          │
  │    │      │      │      │真，下標│        │          │
  │    │      │      │      │後依指示│        │          │
  │    │      │      │      │匯款入被│        │          │
  │    │      │      │      │告李岳聲│        │          │
  │    │      │      │      │等人收購│        │          │
  │    │      │      │      │之右列帳│        │          │
  │    │      │      │      │戶，匯款│        │          │
  │    │      │      │      │後旋遭該│        │          │
  │    │      │      │      │詐欺集團│        │          │
  │    │      │      │      │成員提領│        │          │
  │    │      │      │      │一空。  │        │          │
  ├──┼───┼───┼───┼────┼────┼─────┤
  │ 45 │阮語婕│97年11│7200元│無買賣之│中華郵政│1.被害人於│
  │    │      │月12日│      │真意，而│善化郵局│警詢中之指│
  │    │      │10時34│      │在雅虎奇│(帳號： │述。      │
  │    │      │分許  │      │摩拍賣網│000-0000│2.自動櫃員│
  │    │      │      │      │站佯稱欲│00000000│機交易明細│
  │    │      │      │      │出售門票│3號、戶 │表影本1份 │
  │    │      │      │      │，而刊登│名楊秀慧│。        │
  │    │      │      │      │拍賣之訊│)       │          │
  │    │      │      │      │息，並留│        │          │
  │    │      │      │      │下0986-2│        │          │
  │    │      │      │      │44483號 │        │          │
  │    │      │      │      │電話以供│        │          │
  │    │      │      │      │聯絡，致│        │          │
  │    │      │      │      │阮語婕瀏│        │          │
  │    │      │      │      │覽後信以│        │          │
  │    │      │      │      │為真，下│        │          │
  │    │      │      │      │標後依指│        │          │
  │    │      │      │      │示匯款入│        │          │
  │    │      │      │      │被告李岳│        │          │
  │    │      │      │      │聲等人收│        │          │
  │    │      │      │      │購之右列│        │          │
  │    │      │      │      │帳戶，匯│        │          │
  │    │      │      │      │款後旋遭│        │          │
  │    │      │      │      │該詐欺集│        │          │
  │    │      │      │      │團成員提│        │          │
  │    │      │      │      │領一空。│        │          │
  ├──┼───┼───┼───┼────┼────┼─────┤
  │ 46 │張立達│97年12│7000元│無買賣之│中華郵政│1.被害人於│
  │    │      │月2日 │      │真意，而│嘉義縣六│警詢中之指│
  │    │      │11時30│      │在雅虎奇│腳鄉郵局│述。      │
  │    │      │分許  │      │摩拍賣網│(帳號： │2.郵政國內│
  │    │      │      │      │站佯稱欲│000-0000│匯款執據影│
  │    │      │      │      │出售PS3 │00000000│本1紙。   │
  │    │      │      │      │遊戲機，│02號、戶│3.被害人吳│
  │    │      │      │      │而刊登拍│名：王嘉│長恩為同一│
  │    │      │      │      │賣之訊息│鴻)     │詐騙集團所│
  │    │      │      │      │，並留下│        │詐騙，該詐│
  │    │      │      │      │0000-000│        │騙集團所留│
  │    │      │      │      │647號電 │        │之聯絡電話│
  │    │      │      │      │話以供聯│        │為0000-000│
  │    │      │      │      │絡，致張│        │647號。   │
  │    │      │      │      │立達瀏覽│        │          │
  │    │      │      │      │後信以為│        │          │
  │    │      │      │      │真，下標│        │          │
  │    │      │      │      │後依指示│        │          │
  │    │      │      │      │匯款入被│        │          │
  │    │      │      │      │告李岳聲│        │          │
  │    │      │      │      │等人收購│        │          │
  │    │      │      │      │之右列帳│        │          │
  │    │      │      │      │戶，匯款│        │          │
  │    │      │      │      │後旋遭該│        │          │
  │    │      │      │      │詐欺集團│        │          │
  │    │      │      │      │成員提領│        │          │
  │    │      │      │      │一空。  │        │          │
  ├──┼───┼───┼───┼────┼────┼─────┤
  │ 47 │呂愷  │97年12│6900元│無買賣之│中華郵政│1.被害人於│
  │    │      │月2日 │      │真意，而│嘉義縣六│警詢中之指│
  │    │      │13時許│      │在雅虎奇│腳鄉郵局│述。      │
  │    │      │      │      │摩拍賣網│(帳號： │2.郵政國內│
  │    │      │      │      │站佯稱欲│000-0000│匯款執據影│
  │    │      │      │      │出售筆記│00000000│本1紙。   │
  │    │      │      │      │型電腦，│02號、戶│3.序號3570│
  │    │      │      │      │而刊登拍│名：王嘉│250002號、│
  │    │      │      │      │賣之訊息│鴻)     │0000000000│
  │    │      │      │      │，並留下│        │32930號行 │
  │    │      │      │      │0000-000│        │動電話為李│
  │    │      │      │      │062號、0│        │岳聲所持用│
  │    │      │      │      │000-0000│        │，而詐騙集│
  │    │      │      │      │62號電話│        │團所留之09│
  │    │      │      │      │以供聯絡│        │00-000000 │
  │    │      │      │      │，致呂愷│        │號門號曾插│
  │    │      │      │      │瀏覽後信│        │卡於上開35│
  │    │      │      │      │以為真，│        │0000000000│
  │    │      │      │      │下標後依│        │930號序號 │
  │    │      │      │      │指示匯款│        │之行動電話│
  │    │      │      │      │入被告李│        │使用。    │
  │    │      │      │      │岳聲等人│        │          │
  │    │      │      │      │收購之右│        │          │
  │    │      │      │      │列帳戶，│        │          │
  │    │      │      │      │匯款後旋│        │          │
  │    │      │      │      │遭該詐欺│        │          │
  │    │      │      │      │集團成員│        │          │
  │    │      │      │      │提領一空│        │          │
  │    │      │      │      │。      │        │          │
  ├──┼───┼───┼───┼────┼────┼─────┤
  │ 48 │盧沛銘│97年12│16000 │無買賣之│臺北富邦│1.被害人於│
  │    │      │月17日│元    │真意，而│銀行福港│警詢中之指│
  │    │      │11時許│      │在雅虎奇│分行(帳 │述。      │
  │    │      │      │      │摩拍賣網│號：    │2.臺幣活期│
  │    │      │      │      │站佯稱欲│000-0000│存款交易明│
  │    │      │      │      │出售相機│00000000│細查詢影本│
  │    │      │      │      │，而刊登│號      │1紙。     │
  │    │      │      │      │拍賣之訊│        │3.序號3570│
  │    │      │      │      │息，並留│        │250002號、│
  │    │      │      │      │下0983- │        │0000000000│
  │    │      │      │      │245040號│        │32930號行 │
  │    │      │      │      │電話以供│        │動電話為李│
  │    │      │      │      │聯絡，致│        │岳聲所持用│
  │    │      │      │      │盧沛銘瀏│        │，而詐騙集│
  │    │      │      │      │覽後信以│        │團所留之09│
  │    │      │      │      │為真，下│        │00-000000 │
  │    │      │      │      │標後依指│        │號門號曾插│
  │    │      │      │      │示匯款入│        │卡於上開35│
  │    │      │      │      │被告李岳│        │0000000000│
  │    │      │      │      │聲等人收│        │930號序號 │
  │    │      │      │      │購之右列│        │之行動電話│
  │    │      │      │      │帳戶，匯│        │使用。    │
  │    │      │      │      │款後旋遭│        │          │
  │    │      │      │      │該詐欺集│        │          │
  │    │      │      │      │團成員提│        │          │
  │    │      │      │      │領一空。│        │          │
  ├──┼───┼───┼───┼────┼────┼─────┤
  │ 49 │廖菁菁│第一筆│第一筆│無買賣之│第一筆匯│1.被害人於│
  │    │      │匯款：│：6000│真意，而│款：    │警詢中之指│
  │    │      │97年11│元    │在雅虎奇│彰化銀行│述。      │
  │    │      │月19日│      │摩拍賣網│板橋江翠│2.自動櫃員│
  │    │      │15時53│第二筆│站佯稱欲│分行(帳 │機交易明細│
  │    │      │分許  │8000元│出售手機│號：    │表影本2紙 │
  │    │      │      │      │及遊戲機│000-0000│。        │
  │    │      │第二筆│      │，而刊登│00000000│3.序號3570│
  │    │      │匯款：│      │拍賣之訊│00號、戶│250002號、│
  │    │      │97年12│      │息，並留│名王信忠│0000000000│
  │    │      │月18日│      │下0983- │)       │32930號行 │
  │    │      │14時8 │      │245040號│        │動電話為李│
  │    │      │分許  │      │0000-000│第二筆匯│岳聲所持用│
  │    │      │      │      │137號電 │款：    │，而詐騙集│
  │    │      │      │      │話以供聯│臺北富邦│團所留之09│
  │    │      │      │      │絡，致廖│銀行福港│00-000000 │
  │    │      │      │      │菁菁瀏覽│分行(帳 │號門號曾插│
  │    │      │      │      │後信以為│號：    │卡於上開35│
  │    │      │      │      │真，下標│000-0000│0000000000│
  │    │      │      │      │後依指示│00000000│930號序號 │
  │    │      │      │      │匯款入被│號      │之行動電話│
  │    │      │      │      │告李岳聲│        │使用。    │
  │    │      │      │      │等人收購│        │          │
  │    │      │      │      │之右列帳│        │          │
  │    │      │      │      │戶，匯款│        │          │
  │    │      │      │      │後旋遭該│        │          │
  │    │      │      │      │詐欺集團│        │          │
  │    │      │      │      │成員提領│        │          │
  │    │      │      │      │一空。  │        │          │
  ├──┼───┼───┼───┼────┼────┼─────┤
  │ 50 │王嘉緯│97年11│2500元│無買賣之│彰化銀行│1.被害人於│
  │    │      │月19日│      │真意，而│板橋江翠│警詢中之指│
  │    │      │20時22│      │在雅虎奇│分行(帳 │述。      │
  │    │      │分許  │      │摩拍賣網│號：    │2.自動櫃員│
  │    │      │      │      │站佯稱欲│000-0000│機交易明細│
  │    │      │      │      │出售MP3 │00000000│表影本1紙 │
  │    │      │      │      │，而刊登│00號、戶│。        │
  │    │      │      │      │拍賣之訊│名王信忠│          │
  │    │      │      │      │息，並留│)       │          │
  │    │      │      │      │下0938- │        │          │
  │    │      │      │      │294137號│        │          │
  │    │      │      │      │電話以供│        │          │
  │    │      │      │      │聯絡，致│        │          │
  │    │      │      │      │王嘉緯瀏│        │          │
  │    │      │      │      │覽後信以│        │          │
  │    │      │      │      │為真，下│        │          │
  │    │      │      │      │標後依指│        │          │
  │    │      │      │      │示匯款入│        │          │
  │    │      │      │      │被告李岳│        │          │
  │    │      │      │      │聲等人收│        │          │
  │    │      │      │      │購之右列│        │          │
  │    │      │      │      │帳戶，匯│        │          │
  │    │      │      │      │款後旋遭│        │          │
  │    │      │      │      │該詐欺集│        │          │
  │    │      │      │      │團成員提│        │          │
  │    │      │      │      │領一空。│        │          │
  ├──┼───┼───┼───┼────┼────┼─────┤
  │ 51 │李榮耀│97年11│5000元│無買賣之│彰化銀行│1.被害人於│
  │    │      │月20日│      │真意，而│板橋江翠│警詢中之指│
  │    │      │10時56│      │在雅虎奇│分行(帳 │述。      │
  │    │      │分許  │      │摩拍賣網│號：    │2.自動櫃員│
  │    │      │      │      │站佯稱欲│000-0000│機交易明細│
  │    │      │      │      │出售物品│00000000│表影本1紙 │
  │    │      │      │      │，而刊登│0號、戶 │。        │
  │    │      │      │      │拍賣之訊│名王信忠│          │
  │    │      │      │      │息，並留│)       │          │
  │    │      │      │      │下0938-2│        │          │
  │    │      │      │      │94137號 │        │          │
  │    │      │      │      │電話以供│        │          │
  │    │      │      │      │聯絡，致│        │          │
  │    │      │      │      │李榮耀瀏│        │          │
  │    │      │      │      │覽後信以│        │          │
  │    │      │      │      │為真，下│        │          │
  │    │      │      │      │標後依指│        │          │
  │    │      │      │      │示匯款入│        │          │
  │    │      │      │      │被告李岳│        │          │
  │    │      │      │      │聲等人收│        │          │
  │    │      │      │      │購之右列│        │          │
  │    │      │      │      │帳戶，匯│        │          │
  │    │      │      │      │款後旋遭│        │          │
  │    │      │      │      │該詐欺集│        │          │
  │    │      │      │      │團成員提│        │          │
  │    │      │      │      │領一空。│        │          │
  ├──┼───┼───┼───┼────┼────┼─────┤
  │ 52 │林宗龍│97年12│3000元│無買賣之│臺北富邦│1.被害人於│
  │    │      │月17日│      │真意，而│銀行福港│警詢中之指│
  │    │      │16時28│      │在雅虎奇│分行(帳 │述。      │
  │    │      │分許  │      │摩拍賣網│號：    │2.自動櫃員│
  │    │      │      │      │站佯稱欲│012-30  │機交易明細│
  │    │      │      │      │出售遊戲│0000000 │表影本1紙 │
  │    │      │      │      │機，而刊│270號)  │。        │
  │    │      │      │      │登拍賣之│        │3.序號3570│
  │    │      │      │      │訊息，並│        │250002號、│
  │    │      │      │      │留下0983│        │0000000000│
  │    │      │      │      │-245040 │        │32930號行 │
  │    │      │      │      │號電話以│        │動電話為李│
  │    │      │      │      │供聯絡，│        │岳聲所持用│
  │    │      │      │      │致林宗龍│        │，而詐騙集│
  │    │      │      │      │瀏覽後信│        │團所留之09│
  │    │      │      │      │以為真，│        │00-000000 │
  │    │      │      │      │下標後依│        │號門號曾插│
  │    │      │      │      │指示匯款│        │卡於上開2 │
  │    │      │      │      │入被告李│        │序號之行動│
  │    │      │      │      │岳聲等人│        │電話使用。│
  │    │      │      │      │收購之右│        │          │
  │    │      │      │      │列帳戶，│        │          │
  │    │      │      │      │匯款後旋│        │          │
  │    │      │      │      │遭該詐欺│        │          │
  │    │      │      │      │集團成員│        │          │
  │    │      │      │      │提領一空│        │          │
  │    │      │      │      │。      │        │          │
  ├──┼───┼───┼───┼────┼────┼─────┤
  │ 53 │劉育忻│97年12│11000 │無買賣之│元大商業│1.被害人於│
  │    │      │月18日│元    │真意，而│銀行文心│警詢中之指│
  │    │      │16時40│      │在雅虎奇│分行(帳 │述。      │
  │    │      │分許  │      │摩拍賣網│號：    │2.自動櫃員│
  │    │      │      │      │站佯稱欲│000-0000│機交易明細│
  │    │      │      │      │出售手機│00000000│表影本1紙 │
  │    │      │      │      │，而刊登│6號、戶 │。        │
  │    │      │      │      │拍賣之訊│名鄭智隆│3.序號3570│
  │    │      │      │      │息，並留│)       │250002號、│
  │    │      │      │      │下0983  │        │0000000000│
  │    │      │      │      │-245040 │        │32930號行 │
  │    │      │      │      │號電話以│        │動電話為李│
  │    │      │      │      │供聯絡，│        │岳聲所持用│
  │    │      │      │      │致劉育忻│        │，而詐騙集│
  │    │      │      │      │瀏覽後信│        │團所留之09│
  │    │      │      │      │以為真，│        │00-000000 │
  │    │      │      │      │下標後依│        │號門號曾插│
  │    │      │      │      │指示匯款│        │卡於上開2 │
  │    │      │      │      │入被告李│        │序號之行動│
  │    │      │      │      │岳聲等人│        │電話使用。│
  │    │      │      │      │收購之右│        │          │
  │    │      │      │      │列帳戶，│        │          │
  │    │      │      │      │匯款後旋│        │          │
  │    │      │      │      │遭該詐欺│        │          │
  │    │      │      │      │集團成員│        │          │
  │    │      │      │      │提領一空│        │          │
  │    │      │      │      │。      │        │          │
  ├──┼───┼───┼───┼────┼────┼─────┤
  │ 54 │陳家芳│97年12│7000元│無買賣之│元大商業│1.被害人於│
  │    │      │月18日│      │真意，而│銀行文心│警詢中之指│
  │    │      │21時37│      │在雅虎奇│分行(帳 │述。      │
  │    │      │分許  │      │摩拍賣網│號：    │          │
  │    │      │      │      │站佯稱欲│000-0000│          │
  │    │      │      │      │出售物品│00000000│          │
  │    │      │      │      │，而刊登│6號、戶 │          │
  │    │      │      │      │拍賣之訊│名鄭智隆│          │
  │    │      │      │      │息，並留│)       │          │
  │    │      │      │      │下0986-8│        │          │
  │    │      │      │      │92943號 │        │          │
  │    │      │      │      │、0986-2│        │          │
  │    │      │      │      │04157號 │        │          │
  │    │      │      │      │電話以供│        │          │
  │    │      │      │      │聯絡，致│        │          │
  │    │      │      │      │陳家芳瀏│        │          │
  │    │      │      │      │覽後信以│        │          │
  │    │      │      │      │為真，下│        │          │
  │    │      │      │      │標後依指│        │          │
  │    │      │      │      │示匯款入│        │          │
  │    │      │      │      │被告李岳│        │          │
  │    │      │      │      │聲等人收│        │          │
  │    │      │      │      │購之右列│        │          │
  │    │      │      │      │帳戶，匯│        │          │
  │    │      │      │      │款後旋遭│        │          │
  │    │      │      │      │該詐欺集│        │          │
  │    │      │      │      │團成員提│        │          │
  │    │      │      │      │領一空。│        │          │
  ├──┼───┼───┼───┼────┼────┼─────┤
  │ 55 │林渝家│97年12│9000元│無買賣之│元大商業│1.被害人於│
  │    │      │月18日│      │真意，而│銀行文心│警詢中之指│
  │    │      │18時55│      │在雅虎奇│分行(帳 │述。      │
  │    │      │分許  │      │摩拍賣網│號：    │2.自動櫃員│
  │    │      │      │      │站佯稱欲│000-0000│機交易明細│
  │    │      │      │      │出售物品│00000000│表影本1紙 │
  │    │      │      │      │，而刊登│6號、戶 │。        │
  │    │      │      │      │拍賣之訊│名鄭智隆│          │
  │    │      │      │      │息，並留│)       │          │
  │    │      │      │      │下0986-8│        │          │
  │    │      │      │      │92943號 │        │          │
  │    │      │      │      │、0937-1│        │          │
  │    │      │      │      │46259號 │        │          │
  │    │      │      │      │電話以供│        │          │
  │    │      │      │      │聯絡，致│        │          │
  │    │      │      │      │林渝家瀏│        │          │
  │    │      │      │      │覽後信以│        │          │
  │    │      │      │      │為真，下│        │          │
  │    │      │      │      │標後依指│        │          │
  │    │      │      │      │示匯款入│        │          │
  │    │      │      │      │被告李岳│        │          │
  │    │      │      │      │聲等人收│        │          │
  │    │      │      │      │購之右列│        │          │
  │    │      │      │      │帳戶，匯│        │          │
  │    │      │      │      │款後旋遭│        │          │
  │    │      │      │      │該詐欺集│        │          │
  │    │      │      │      │團成員提│        │          │
  │    │      │      │      │領一空。│        │          │
  ├──┼───┼───┼───┼────┼────┼─────┤
  │ 56 │魏旭佑│97年12│8000元│無買賣之│元大商業│1.被害人於│
  │    │      │月18日│      │真意，而│銀行文心│警詢中之指│
  │    │      │16時37│      │在雅虎奇│分行(帳 │述。      │
  │    │      │分許  │      │摩拍賣網│號：    │2.被害人存│
  │    │      │      │      │站佯稱欲│000-0000│摺影本1紙 │
  │    │      │      │      │出售筆記│00000000│。        │
  │    │      │      │      │型電腦，│6號、戶 │3.序號3570│
  │    │      │      │      │而刊登拍│名鄭智隆│250002號、│
  │    │      │      │      │賣之訊息│)       │0000000000│
  │    │      │      │      │，並留下│        │32930號行 │
  │    │      │      │      │0000-000│        │動電話為李│
  │    │      │      │      │040號電 │        │岳聲所持用│
  │    │      │      │      │話以供聯│        │，而詐騙集│
  │    │      │      │      │絡，致魏│        │團所留之09│
  │    │      │      │      │旭佑瀏覽│        │00-000000 │
  │    │      │      │      │後信以為│        │號門號曾插│
  │    │      │      │      │真，下標│        │卡於上開2 │
  │    │      │      │      │後依指示│        │序號之行動│
  │    │      │      │      │匯款入被│        │電話使用。│
  │    │      │      │      │告李岳聲│        │          │
  │    │      │      │      │等人收購│        │          │
  │    │      │      │      │之右列帳│        │          │
  │    │      │      │      │戶，匯款│        │          │
  │    │      │      │      │後旋遭該│        │          │
  │    │      │      │      │詐欺集團│        │          │
  │    │      │      │      │成員提領│        │          │
  │    │      │      │      │一空。  │        │          │
  ├──┼───┼───┼───┼────┼────┼─────┤
  │ 57 │錢彥竹│97年12│9000元│無買賣之│元大商業│1.被害人於│
  │    │      │月18日│      │真意，而│銀行文心│警詢中之指│
  │    │      │14時26│      │在雅虎奇│分行(帳 │述。      │
  │    │      │分許  │      │摩拍賣網│號：    │2.自動櫃員│
  │    │      │      │      │站佯稱欲│000-0000│機交易明細│
  │    │      │      │      │出售手機│00000000│表影本1紙 │
  │    │      │      │      │，而刊登│6號、戶 │。        │
  │    │      │      │      │拍賣之訊│名鄭智隆│          │
  │    │      │      │      │息，致錢│)       │          │
  │    │      │      │      │彥竹瀏覽│        │          │
  │    │      │      │      │後信以為│        │          │
  │    │      │      │      │真，下標│        │          │
  │    │      │      │      │後依指示│        │          │
  │    │      │      │      │匯款入被│        │          │
  │    │      │      │      │告李岳聲│        │          │
  │    │      │      │      │等人收購│        │          │
  │    │      │      │      │之右列帳│        │          │
  │    │      │      │      │戶，匯款│        │          │
  │    │      │      │      │後旋遭該│        │          │
  │    │      │      │      │詐欺集團│        │          │
  │    │      │      │      │成員提領│        │          │
  │    │      │      │      │一空。  │        │          │
  ├──┼───┼───┼───┼────┼────┼─────┤
  │ 58 │范凱鳴│97年12│4100元│無買賣之│元大商業│1.被害人於│
  │    │      │月18日│      │真意，而│銀行文心│警詢中之指│
  │    │      │21時24│      │在雅虎奇│分行(帳 │述。      │
  │    │      │分許  │      │摩拍賣網│號：    │2.自動櫃員│
  │    │      │      │      │站佯稱欲│000-0000│機交易明細│
  │    │      │      │      │出售手機│00000000│表影本1紙 │
  │    │      │      │      │，而刊登│6號、戶 │。        │
  │    │      │      │      │拍賣之訊│名鄭智隆│          │
  │    │      │      │      │息，並留│)       │          │
  │    │      │      │      │下0986-4│        │          │
  │    │      │      │      │60485號 │        │          │
  │    │      │      │      │電話以供│        │          │
  │    │      │      │      │聯絡，致│        │          │
  │    │      │      │      │范凱鳴瀏│        │          │
  │    │      │      │      │覽後信以│        │          │
  │    │      │      │      │為真，下│        │          │
  │    │      │      │      │標後依指│        │          │
  │    │      │      │      │示匯款入│        │          │
  │    │      │      │      │被告李岳│        │          │
  │    │      │      │      │聲等人收│        │          │
  │    │      │      │      │購之右列│        │          │
  │    │      │      │      │帳戶，匯│        │          │
  │    │      │      │      │款後旋遭│        │          │
  │    │      │      │      │該詐欺集│        │          │
  │    │      │      │      │團成員提│        │          │
  │    │      │      │      │領一空。│        │          │
  ├──┼───┼───┼───┼────┼────┼─────┤
  │ 59 │李富貴│97年12│9700元│無買賣之│元大商業│1.被害人於│
  │    │      │月18日│      │真意，而│銀行文心│警詢中之指│
  │    │      │18時39│      │在雅虎奇│分行(帳 │述。      │
  │    │      │分許（│      │摩拍賣網│號：    │2.自動櫃員│
  │    │      │起訴書│      │站佯稱欲│000-0000│機交易明細│
  │    │      │誤載為│      │出售相機│00000000│表1紙（起 │
  │    │      │16時39│      │，而刊登│6號、戶 │訴書誤載為│
  │    │      │分）  │      │拍賣之訊│名鄭智隆│被害人存摺│
  │    │      │      │      │息，並留│)       │影本1紙） │
  │    │      │      │      │下0983-2│        │。        │
  │    │      │      │      │45040號 │        │3.序號3570│
  │    │      │      │      │電話以供│        │250002號、│
  │    │      │      │      │聯絡，致│        │0000000000│
  │    │      │      │      │李富貴瀏│        │32930號行 │
  │    │      │      │      │覽後信以│        │動電話為李│
  │    │      │      │      │為真，下│        │岳聲所持用│
  │    │      │      │      │標後依指│        │，而詐騙集│
  │    │      │      │      │示匯款入│        │團所留之09│
  │    │      │      │      │被告李岳│        │00-000000 │
  │    │      │      │      │聲等人收│        │號門號曾插│
  │    │      │      │      │購之右列│        │卡於上開2 │
  │    │      │      │      │帳戶，匯│        │序號之行動│
  │    │      │      │      │款後旋遭│        │電話使用。│
  │    │      │      │      │該詐欺集│        │          │
  │    │      │      │      │團成員提│        │          │
  │    │      │      │      │領一空。│        │          │
  ├──┼───┼───┼───┼────┼────┼─────┤
  │ 60 │林浚禹│97年12│6500元│無買賣之│元大商業│1.被害人於│
  │    │（起訴│月19日│      │真意，而│銀行文心│警詢中之指│
  │    │書誤載│10時58│      │在雅虎奇│分行(帳 │述。      │
  │    │為林凌│分許  │      │摩拍賣網│號：    │2.網路銀行│
  │    │禹）  │      │      │站佯稱欲│000-0000│交易明細表│
  │    │      │      │      │出售相機│00000000│影本1紙。 │
  │    │      │      │      │，而刊登│6號、戶 │3.序號3570│
  │    │      │      │      │拍賣之訊│名鄭智隆│250002號、│
  │    │      │      │      │息，並留│)       │0000000000│
  │    │      │      │      │下0983-2│        │32930號行 │
  │    │      │      │      │45040、0│        │動電話為李│
  │    │      │      │      │000-0000│        │岳聲所持用│
  │    │      │      │      │72號電話│        │，而詐騙集│
  │    │      │      │      │以供聯絡│        │團所留之09│
  │    │      │      │      │，致林淩│        │00-000000 │
  │    │      │      │      │禹瀏覽後│        │號門號曾插│
  │    │      │      │      │信以為真│        │卡於上開2 │
  │    │      │      │      │，下標後│        │序號之行動│
  │    │      │      │      │依指示匯│        │電話使用。│
  │    │      │      │      │款入被告│        │          │
  │    │      │      │      │李岳聲等│        │          │
  │    │      │      │      │人收購之│        │          │
  │    │      │      │      │右列帳戶│        │          │
  │    │      │      │      │，匯款後│        │          │
  │    │      │      │      │旋遭該詐│        │          │
  │    │      │      │      │欺集團成│        │          │
  │    │      │      │      │員提領一│        │          │
  │    │      │      │      │空。    │        │          │
  ├──┼───┼───┼───┼────┼────┼─────┤
  │ 61 │劉佳華│97年12│4000元│無買賣之│元大商業│1.被害人於│
  │    │（起訴│月18日│      │真意，而│銀行文心│警詢中之指│
  │    │書誤載│20時32│      │在雅虎奇│分行(帳 │述。      │
  │    │為劉佳│分許  │      │摩拍賣網│號：    │2.自動櫃員│
  │    │蓁）  │      │      │站佯稱欲│000-0000│機交易明細│
  │    │      │      │      │出售手機│00000000│表影本1紙 │
  │    │      │      │      │，而刊登│6號、戶 │。        │
  │    │      │      │      │拍賣之訊│名鄭智隆│          │
  │    │      │      │      │息，並留│)       │          │
  │    │      │      │      │下0986- │        │          │
  │    │      │      │      │262235號│        │          │
  │    │      │      │      │電話以供│        │          │
  │    │      │      │      │聯絡，致│        │          │
  │    │      │      │      │劉佳華瀏│        │          │
  │    │      │      │      │覽後信以│        │          │
  │    │      │      │      │為真，下│        │          │
  │    │      │      │      │標後依指│        │          │
  │    │      │      │      │示匯款入│        │          │
  │    │      │      │      │被告李岳│        │          │
  │    │      │      │      │聲等人收│        │          │
  │    │      │      │      │購之右列│        │          │
  │    │      │      │      │帳戶，匯│        │          │
  │    │      │      │      │款後旋遭│        │          │
  │    │      │      │      │該詐欺集│        │          │
  │    │      │      │      │團成員提│        │          │
  │    │      │      │      │領一空。│        │          │
  ├──┼───┼───┼───┼────┼────┼─────┤
  │ 62 │劉炳猷│97年12│4000元│無買賣之│中華郵政│1.被害人於│
  │    │      │月17日│      │真意，而│南光郵局│警詢中之指│
  │    │      │（起訴│      │在雅虎奇│(帳號： │述。      │
  │    │      │書誤載│      │摩拍賣網│000-0000│2.自動櫃員│
  │    │      │為18日│      │站佯稱欲│00000000│機交易明細│
  │    │      │）    │      │出售相機│號)     │表影本1紙 │
  │    │      │      │      │，而刊登│        │。        │
  │    │      │      │      │拍賣之訊│        │3.序號3570│
  │    │      │      │      │息，並留│        │250002號、│
  │    │      │      │      │下0983-2│        │0000000000│
  │    │      │      │      │45040號 │        │32930號行 │
  │    │      │      │      │電話以供│        │動電話為李│
  │    │      │      │      │聯絡，致│        │岳聲所持用│
  │    │      │      │      │劉炳猷（│        │，而詐騙集│
  │    │      │      │      │起訴書誤│        │團所留之09│
  │    │      │      │      │載為劉育│        │00-000000 │
  │    │      │      │      │忻）瀏覽│        │號門號曾插│
  │    │      │      │      │後信以為│        │卡於上開2 │
  │    │      │      │      │真，下標│        │序號之行動│
  │    │      │      │      │後依指示│        │電話使用。│
  │    │      │      │      │匯款入被│        │          │
  │    │      │      │      │告李岳聲│        │          │
  │    │      │      │      │等人收購│        │          │
  │    │      │      │      │之右列帳│        │          │
  │    │      │      │      │戶，匯款│        │          │
  │    │      │      │      │後旋遭該│        │          │
  │    │      │      │      │詐欺集團│        │          │
  │    │      │      │      │成員提領│        │          │
  │    │      │      │      │一空。  │        │          │
  ├──┼───┼───┼───┼────┼────┼─────┤
  │ 63 │陳順發│97年12│7000元│無買賣之│臺北富邦│1.被害人於│
  │    │      │月17日│      │真意，而│銀行福港│警詢中之指│
  │    │      │      │      │在雅虎奇│分行(帳 │述。      │
  │    │      │      │      │摩拍賣網│號：    │2.序號3570│
  │    │      │      │      │站佯稱欲│000-0000│250002號、│
  │    │      │      │      │出售筆電│00000000│0000000000│
  │    │      │      │      │，而刊登│號)     │32930號行 │
  │    │      │      │      │拍賣之訊│        │動電話為李│
  │    │      │      │      │息，並留│        │岳聲所持用│
  │    │      │      │      │下0983-2│        │，而詐騙集│
  │    │      │      │      │45040號 │        │團所留之09│
  │    │      │      │      │電話以供│        │00-000000 │
  │    │      │      │      │聯絡，致│        │號門號曾插│
  │    │      │      │      │陳順發瀏│        │卡於上開2 │
  │    │      │      │      │覽後信以│        │序號之行動│
  │    │      │      │      │為真，下│        │電話使用。│
  │    │      │      │      │標後依指│        │          │
  │    │      │      │      │示匯款入│        │          │
  │    │      │      │      │被告李岳│        │          │
  │    │      │      │      │聲等人收│        │          │
  │    │      │      │      │購之右列│        │          │
  │    │      │      │      │帳戶，匯│        │          │
  │    │      │      │      │款後旋遭│        │          │
  │    │      │      │      │該詐欺集│        │          │
  │    │      │      │      │團成員提│        │          │
  │    │      │      │      │領一空。│        │          │
  ├──┼───┼───┼───┼────┼────┼─────┤
  │ 64 │王士忠│97年12│10000 │無買賣之│臺北富邦│1.被害人於│
  │    │      │月17日│元    │真意，而│銀行福港│警詢中之指│
  │    │      │12時35│      │在雅虎奇│分行(帳 │述。      │
  │    │      │分許  │      │摩拍賣網│號：    │2.自動櫃員│
  │    │      │      │      │站佯稱欲│000-0000│機交易明細│
  │    │      │      │      │出售筆記│00000000│表影本1紙 │
  │    │      │      │      │型電腦，│號)     │。        │
  │    │      │      │      │而刊登拍│        │3.序號3570│
  │    │      │      │      │賣之訊息│        │250002號、│
  │    │      │      │      │，並留下│        │0000000000│
  │    │      │      │      │0000-000│        │32930號行 │
  │    │      │      │      │040號、0│        │動電話為李│
  │    │      │      │      │000-0000│        │岳聲所持用│
  │    │      │      │      │54號電話│        │，而詐騙集│
  │    │      │      │      │以供聯絡│        │團所留之09│
  │    │      │      │      │，致王士│        │00-000000 │
  │    │      │      │      │忠瀏覽後│        │號門號曾插│
  │    │      │      │      │信以為真│        │卡於上開2 │
  │    │      │      │      │，下標後│        │序號之行動│
  │    │      │      │      │依指示匯│        │電話使用。│
  │    │      │      │      │款入被告│        │          │
  │    │      │      │      │李岳聲等│        │          │
  │    │      │      │      │人收購之│        │          │
  │    │      │      │      │右列帳戶│        │          │
  │    │      │      │      │，匯款後│        │          │
  │    │      │      │      │旋遭該詐│        │          │
  │    │      │      │      │欺集團成│        │          │
  │    │      │      │      │員提領一│        │          │
  │    │      │      │      │空。    │        │          │
  ├──┼───┼───┼───┼────┼────┼─────┤
  │ 65 │洪德芝│97年12│6600元│無買賣之│臺北富邦│1.被害人於│
  │    │      │月18日│      │真意，而│銀行福港│警詢中之指│
  │    │      │13時52│      │在雅虎奇│分行(帳 │述。      │
  │    │      │分許  │      │摩拍賣網│號：    │2.被害人存│
  │    │      │      │      │站佯稱欲│000-0000│摺影本1紙 │
  │    │      │      │      │出售奶粉│00000000│。        │
  │    │      │      │      │，而刊登│號)     │          │
  │    │      │      │      │拍賣之訊│        │          │
  │    │      │      │      │息，並留│        │          │
  │    │      │      │      │下0986-8│        │          │
  │    │      │      │      │92943號 │        │          │
  │    │      │      │      │電話以供│        │          │
  │    │      │      │      │聯絡，致│        │          │
  │    │      │      │      │洪德芝瀏│        │          │
  │    │      │      │      │覽後信以│        │          │
  │    │      │      │      │為真，下│        │          │
  │    │      │      │      │標後依指│        │          │
  │    │      │      │      │示匯款入│        │          │
  │    │      │      │      │被告李岳│        │          │
  │    │      │      │      │聲等人收│        │          │
  │    │      │      │      │購之右列│        │          │
  │    │      │      │      │帳戶，匯│        │          │
  │    │      │      │      │款後旋遭│        │          │
  │    │      │      │      │該詐欺集│        │          │
  │    │      │      │      │團成員提│        │          │
  │    │      │      │      │領一空。│        │          │
  ├──┼───┼───┼───┼────┼────┼─────┤
  │ 66 │鄒明蓉│97年12│9800元│無買賣之│臺北富邦│1.被害人於│
  │    │      │月18日│      │真意，而│銀行福港│警詢中之指│
  │    │      │12時51│      │在雅虎奇│分行(帳 │述。      │
  │    │      │分許  │      │摩拍賣網│號：    │2.自動櫃員│
  │    │      │      │      │站佯稱欲│000-0000│機交易明細│
  │    │      │      │      │出售數位│00000000│表影本1紙 │
  │    │      │      │      │相機，而│號)     │。        │
  │    │      │      │      │刊登拍賣│        │3.序號3570│
  │    │      │      │      │之訊息，│        │250002號、│
  │    │      │      │      │並留下09│        │0000000000│
  │    │      │      │      │00-00000│        │32930號行 │
  │    │      │      │      │0號電話 │        │動電話為李│
  │    │      │      │      │以供聯絡│        │岳聲所持用│
  │    │      │      │      │，致鄒明│        │，而詐騙集│
  │    │      │      │      │蓉瀏覽後│        │團所留之09│
  │    │      │      │      │信以為真│        │00-000000 │
  │    │      │      │      │，下標後│        │號門號曾插│
  │    │      │      │      │依指示匯│        │卡於上開2 │
  │    │      │      │      │款入被告│        │序號之行動│
  │    │      │      │      │李岳聲等│        │電話使用。│
  │    │      │      │      │人收購之│        │          │
  │    │      │      │      │右列帳戶│        │          │
  │    │      │      │      │，匯款後│        │          │
  │    │      │      │      │旋遭該詐│        │          │
  │    │      │      │      │欺集團成│        │          │
  │    │      │      │      │員提領一│        │          │
  │    │      │      │      │空。    │        │          │
  ├──┼───┼───┼───┼────┼────┼─────┤
  │ 67 │林穗君│97年11│2620元│無買賣之│彰化銀行│1.被害人於│
  │    │      │月18日│      │真意，而│江翠分行│警詢中之指│
  │    │      │23時57│      │在雅虎奇│(帳號： │述。      │
  │    │      │分許  │      │摩拍賣網│000-0000│2.自動櫃員│
  │    │      │      │      │站佯稱欲│00000000│機交易明細│
  │    │      │      │      │出售遊戲│00號)   │表影本1紙 │
  │    │      │      │      │機，而刊│        │。        │
  │    │      │      │      │登拍賣之│        │          │
  │    │      │      │      │訊息，並│        │          │
  │    │      │      │      │留下0938│        │          │
  │    │      │      │      │-294137 │        │          │
  │    │      │      │      │號電話以│        │          │
  │    │      │      │      │供聯絡，│        │          │
  │    │      │      │      │致林穗君│        │          │
  │    │      │      │      │瀏覽後信│        │          │
  │    │      │      │      │以為真，│        │          │
  │    │      │      │      │下標後依│        │          │
  │    │      │      │      │指示匯款│        │          │
  │    │      │      │      │入被告李│        │          │
  │    │      │      │      │岳聲等人│        │          │
  │    │      │      │      │收購之右│        │          │
  │    │      │      │      │列帳戶，│        │          │
  │    │      │      │      │匯款後旋│        │          │
  │    │      │      │      │遭該詐欺│        │          │
  │    │      │      │      │集團成員│        │          │
  │    │      │      │      │提領一空│        │          │
  │    │      │      │      │。      │        │          │
  ├──┼───┼───┼───┼────┼────┼─────┤
  │ 68 │黃思婷│97年11│3320元│無買賣之│彰化銀行│1.被害人於│
  │    │      │月19日│      │真意，而│江翠分行│警詢中之指│
  │    │      │15時5 │      │在雅虎奇│(帳號： │述。      │
  │    │      │分許  │      │摩拍賣網│000-0000│2.自動櫃員│
  │    │      │      │      │站佯稱欲│00000000│機交易明細│
  │    │      │      │      │出售物品│0號)    │表影本1紙 │
  │    │      │      │      │，而刊登│        │。        │
  │    │      │      │      │拍賣之訊│        │          │
  │    │      │      │      │息，並留│        │          │
  │    │      │      │      │下0938-2│        │          │
  │    │      │      │      │94137號 │        │          │
  │    │      │      │      │電話以供│        │          │
  │    │      │      │      │聯絡，致│        │          │
  │    │      │      │      │黃思婷瀏│        │          │
  │    │      │      │      │覽後信以│        │          │
  │    │      │      │      │為真，下│        │          │
  │    │      │      │      │標後依指│        │          │
  │    │      │      │      │示匯款入│        │          │
  │    │      │      │      │被告李岳│        │          │
  │    │      │      │      │聲等人收│        │          │
  │    │      │      │      │購之右列│        │          │
  │    │      │      │      │帳戶，匯│        │          │
  │    │      │      │      │款後旋遭│        │          │
  │    │      │      │      │該詐欺集│        │          │
  │    │      │      │      │團成員提│        │          │
  │    │      │      │      │領一空。│        │          │
  ├──┼───┼───┼───┼────┼────┼─────┤
  │ 69 │楊耀舜│97年11│7620元│無買賣之│彰化銀行│1.被害人於│
  │    │      │月19日│      │真意，而│江翠分行│警詢中之指│
  │    │      │11時17│      │在雅虎奇│(帳號： │述。      │
  │    │      │分許（│      │摩拍賣網│009-969 │2.自動櫃員│
  │    │      │起訴書│      │站佯稱欲│00000000│機交易明細│
  │    │      │誤載為│      │出售物品│00號)   │表影本1紙 │
  │    │      │9時30 │      │，而刊登│        │。        │
  │    │      │分）  │      │拍賣之訊│        │          │
  │    │      │      │      │息，並留│        │          │
  │    │      │      │      │下0938-2│        │          │
  │    │      │      │      │94137號 │        │          │
  │    │      │      │      │電話以供│        │          │
  │    │      │      │      │聯絡，致│        │          │
  │    │      │      │      │楊耀舜瀏│        │          │
  │    │      │      │      │覽後信以│        │          │
  │    │      │      │      │為真，下│        │          │
  │    │      │      │      │標後依指│        │          │
  │    │      │      │      │示匯款入│        │          │
  │    │      │      │      │被告李岳│        │          │
  │    │      │      │      │聲等人收│        │          │
  │    │      │      │      │購之右列│        │          │
  │    │      │      │      │帳戶，匯│        │          │
  │    │      │      │      │款後旋遭│        │          │
  │    │      │      │      │該詐欺集│        │          │
  │    │      │      │      │團成員提│        │          │
  │    │      │      │      │領一空。│        │          │
  ├──┼───┼───┼───┼────┼────┼─────┤
  │ 70 │陳明焜│97年11│7500元│無買賣之│彰化銀行│1.被害人於│
  │    │      │月19日│      │真意，而│江翠分行│警詢中之指│
  │    │      │18時45│      │在雅虎奇│(帳號： │述。      │
  │    │      │分許  │      │摩拍賣網│009-969 │2.自動櫃員│
  │    │      │      │      │站佯稱欲│00000000│機交易明細│
  │    │      │      │      │出售物品│00號)   │表影本1紙 │
  │    │      │      │      │，而刊登│        │。        │
  │    │      │      │      │拍賣之訊│        │          │
  │    │      │      │      │息，並留│        │          │
  │    │      │      │      │下0938-2│        │          │
  │    │      │      │      │94137號 │        │          │
  │    │      │      │      │電話以供│        │          │
  │    │      │      │      │聯絡，致│        │          │
  │    │      │      │      │陳明焜瀏│        │          │
  │    │      │      │      │覽後信以│        │          │
  │    │      │      │      │為真，下│        │          │
  │    │      │      │      │標後依指│        │          │
  │    │      │      │      │示匯款入│        │          │
  │    │      │      │      │被告李岳│        │          │
  │    │      │      │      │聲等人收│        │          │
  │    │      │      │      │購之右列│        │          │
  │    │      │      │      │帳戶，匯│        │          │
  │    │      │      │      │款後旋遭│        │          │
  │    │      │      │      │該詐欺集│        │          │
  │    │      │      │      │團成員提│        │          │
  │    │      │      │      │領一空。│        │          │
  ├──┼───┼───┼───┼────┼────┼─────┤
  │ 71 │邱士彧│97年12│5100元│無買賣之│中華郵政│1.被害人於│
  │    │      │月16日│      │真意，而│板橋海山│警詢中之指│
  │    │      │16時35│      │在雅虎奇│郵局(帳 │述。      │
  │    │      │分許  │      │摩拍賣網│號：    │2.臺灣銀行│
  │    │      │      │      │站佯稱欲│000-0000│網路ATM交 │
  │    │      │      │      │出售遊戲│00000000│易明細表影│
  │    │      │      │      │機，而刊│54號)   │本1紙。   │
  │    │      │      │      │登拍賣之│        │3.被害人王│
  │    │      │      │      │訊息，並│        │士忠遭同一│
  │    │      │      │      │留下0986│        │詐騙集團詐│
  │    │      │      │      │-481954 │        │騙，該詐騙│
  │    │      │      │      │號電話以│        │集團所留之│
  │    │      │      │      │供聯絡，│        │聯絡電話為│
  │    │      │      │      │致邱士彧│        │0000-00005│
  │    │      │      │      │瀏覽後信│        │號。      │
  │    │      │      │      │以為真，│        │          │
  │    │      │      │      │下標後依│        │          │
  │    │      │      │      │指示匯款│        │          │
  │    │      │      │      │入被告李│        │          │
  │    │      │      │      │岳聲等人│        │          │
  │    │      │      │      │收購之右│        │          │
  │    │      │      │      │列帳戶，│        │          │
  │    │      │      │      │匯款後旋│        │          │
  │    │      │      │      │遭該詐欺│        │          │
  │    │      │      │      │集團成員│        │          │
  │    │      │      │      │提領一空│        │          │
  │    │      │      │      │。      │        │          │
  ├──┼───┼───┼───┼────┼────┼─────┤
  │ 72 │林明正│97年12│4000元│無買賣之│中華郵政│1.被害人於│
  │    │      │月16日│      │真意，而│(帳號： │警詢中之指│
  │    │      │14時41│      │在雅虎奇│000-0000│述。      │
  │    │      │分許  │      │摩拍賣網│00000000│2.自動櫃員│
  │    │      │      │      │站佯稱欲│59260號)│機交易明細│
  │    │      │      │      │出售液晶│（起訴書│表1紙（起 │
  │    │      │      │      │螢幕，而│帳戶誤載│訴書誤載為│
  │    │      │      │      │刊登拍賣│為中華郵│臺灣銀行網│
  │    │      │      │      │之訊息，│政板橋海│路ATM交易 │
  │    │      │      │      │並留下09│山郵局帳│明細表影本│
  │    │      │      │      │00-00000│號：    │1紙）。   │
  │    │      │      │      │4號電話 │000-0000│          │
  │    │      │      │      │以供聯絡│號）    │          │
  │    │      │      │      │，致林明│        │          │
  │    │      │      │      │正瀏覽後│        │          │
  │    │      │      │      │信以為真│        │          │
  │    │      │      │      │，下標後│        │          │
  │    │      │      │      │依指示匯│        │          │
  │    │      │      │      │款入被告│        │          │
  │    │      │      │      │李岳聲等│        │          │
  │    │      │      │      │人收購之│        │          │
  │    │      │      │      │右列帳戶│        │          │
  │    │      │      │      │，匯款後│        │          │
  │    │      │      │      │旋遭該詐│        │          │
  │    │      │      │      │欺集團成│        │          │
  │    │      │      │      │員提領一│        │          │
  │    │      │      │      │空。    │        │          │
  ├──┼───┼───┼───┼────┼────┼─────┤
  │ 73 │林育璋│97年12│20080 │無買賣之│中華郵政│1.被害人於│
  │    │      │月16日│元    │真意，而│板橋海山│警詢中之指│
  │    │      │16時20│      │在雅虎奇│郵局(帳 │述。      │
  │    │      │分許  │      │摩拍賣網│號：    │2.被害人存│
  │    │      │      │      │站佯稱欲│000-0000│摺影本1紙 │
  │    │      │      │      │出售數位│00000000│。        │
  │    │      │      │      │相機，而│54號)   │          │
  │    │      │      │      │刊登拍賣│        │          │
  │    │      │      │      │之訊息，│        │          │
  │    │      │      │      │並留下09│        │          │
  │    │      │      │      │00-00000│        │          │
  │    │      │      │      │4號電話 │        │          │
  │    │      │      │      │以供聯絡│        │          │
  │    │      │      │      │，致林育│        │          │
  │    │      │      │      │璋瀏覽後│        │          │
  │    │      │      │      │信以為真│        │          │
  │    │      │      │      │，下標後│        │          │
  │    │      │      │      │依指示匯│        │          │
  │    │      │      │      │款入被告│        │          │
  │    │      │      │      │李岳聲等│        │          │
  │    │      │      │      │人收購之│        │          │
  │    │      │      │      │右列帳戶│        │          │
  │    │      │      │      │，匯款後│        │          │
  │    │      │      │      │旋遭該詐│        │          │
  │    │      │      │      │欺集團成│        │          │
  │    │      │      │      │員提領一│        │          │
  │    │      │      │      │空。    │        │          │
  ├──┼───┼───┼───┼────┼────┼─────┤
  │ 74 │程曼菱│97年12│6000元│無買賣之│中華郵政│1.被害人於│
  │    │      │月19日│      │真意，而│(帳號： │警詢中之指│
  │    │      │12時50│      │在雅虎奇│000-0000│述。      │
  │    │      │分許  │      │摩拍賣網│00000000│2.自動櫃員│
  │    │      │      │      │站佯稱欲│30號)   │機交易明細│
  │    │      │      │      │出售物品│        │表1紙（起 │
  │    │      │      │      │，而刊登│        │訴書誤載為│
  │    │      │      │      │拍賣之訊│        │被害人存摺│
  │    │      │      │      │息，並留│        │影本1紙） │
  │    │      │      │      │下0986-8│        │。        │
  │    │      │      │      │92943號 │        │3.被害人洪│
  │    │      │      │      │電話以供│        │德芝遭同一│
  │    │      │      │      │聯絡，致│        │詐騙集團詐│
  │    │      │      │      │程曼菱瀏│        │騙，該詐騙│
  │    │      │      │      │覽後信以│        │集團所留之│
  │    │      │      │      │為真，下│        │聯絡電話為│
  │    │      │      │      │標後依指│        │0000-00094│
  │    │      │      │      │示匯款入│        │3號。     │
  │    │      │      │      │被告李岳│        │          │
  │    │      │      │      │聲等人收│        │          │
  │    │      │      │      │購之右列│        │          │
  │    │      │      │      │帳戶，匯│        │          │
  │    │      │      │      │款後旋遭│        │          │
  │    │      │      │      │該詐欺集│        │          │
  │    │      │      │      │團成員提│        │          │
  │    │      │      │      │領一空。│        │          │
  ├──┼───┼───┼───┼────┼────┼─────┤
  │ 75 │鄭翊偉│97年12│6500元│無買賣之│中華郵政│1.被害人於│
  │    │      │月20日│      │真意，而│竹北郵局│警詢中之指│
  │    │      │10時30│      │在雅虎奇│(帳號： │述。      │
  │    │      │分許  │      │摩拍賣網│000-0000│2.自動櫃員│
  │    │      │      │      │站佯稱欲│00000000│機交易明細│
  │    │      │      │      │出售物品│14號、戶│表影本1紙 │
  │    │      │      │      │，而刊登│名陳盡孝│。        │
  │    │      │      │      │拍賣之訊│)       │3.被害人鄭│
  │    │      │      │      │息，並留│        │翊偉遭同一│
  │    │      │      │      │下0986-8│        │詐騙集團詐│
  │    │      │      │      │92943號 │        │騙，該詐騙│
  │    │      │      │      │電話以供│        │集團所留之│
  │    │      │      │      │聯絡，致│        │聯絡電話為│
  │    │      │      │      │鄭翊偉瀏│        │0000-00094│
  │    │      │      │      │覽後信以│        │3號。     │
  │    │      │      │      │為真，下│        │          │
  │    │      │      │      │標後依指│        │          │
  │    │      │      │      │示匯款入│        │          │
  │    │      │      │      │被告李岳│        │          │
  │    │      │      │      │聲等人收│        │          │
  │    │      │      │      │購之右列│        │          │
  │    │      │      │      │帳戶，匯│        │          │
  │    │      │      │      │款後旋遭│        │          │
  │    │      │      │      │該詐欺集│        │          │
  │    │      │      │      │團成員提│        │          │
  │    │      │      │      │領一空。│        │          │
  ├──┼───┼───┼───┼────┼────┼─────┤
  │ 76 │高應皇│97年12│8400元│無買賣之│中華郵政│1.被害人於│
  │    │      │月20日│      │真意，而│竹北郵局│警詢中之指│
  │    │      │11時21│      │在雅虎奇│(帳號： │述。      │
  │    │      │分許  │      │摩拍賣網│000-0000│2.自動櫃員│
  │    │      │      │      │站佯稱欲│00000000│機交易明細│
  │    │      │      │      │出售奶粉│14號、戶│表影本1紙 │
  │    │      │      │      │，而刊登│名陳盡孝│。        │
  │    │      │      │      │拍賣之訊│)       │          │
  │    │      │      │      │息，並留│        │          │
  │    │      │      │      │下0986-7│        │          │
  │    │      │      │      │88231號 │        │          │
  │    │      │      │      │電話以供│        │          │
  │    │      │      │      │聯絡，致│        │          │
  │    │      │      │      │高應皇瀏│        │          │
  │    │      │      │      │覽後信以│        │          │
  │    │      │      │      │為真，下│        │          │
  │    │      │      │      │標後依指│        │          │
  │    │      │      │      │示匯款入│        │          │
  │    │      │      │      │被告李岳│        │          │
  │    │      │      │      │聲等人收│        │          │
  │    │      │      │      │購之右列│        │          │
  │    │      │      │      │帳戶，匯│        │          │
  │    │      │      │      │款後旋遭│        │          │
  │    │      │      │      │該詐欺集│        │          │
  │    │      │      │      │團成員提│        │          │
  │    │      │      │      │領一空。│        │          │
  ├──┼───┼───┼───┼────┼────┼─────┤
  │ 77 │蔡鑫聆│97年12│3600元│無買賣之│中華郵政│1.被害人於│
  │    │      │月30日│      │真意，而│竹北郵局│警詢中之指│
  │    │      │      │      │在雅虎奇│(帳號： │述。      │
  │    │      │      │      │摩拍賣網│000-0000│2.被害人存│
  │    │      │      │      │站佯稱欲│00000000│摺影本1紙 │
  │    │      │      │      │出售奶粉│14號、戶│。        │
  │    │      │      │      │，而刊登│名陳盡孝│          │
  │    │      │      │      │拍賣之訊│)       │          │
  │    │      │      │      │息，致蔡│        │          │
  │    │      │      │      │鑫聆瀏覽│        │          │
  │    │      │      │      │後信以為│        │          │
  │    │      │      │      │真，下標│        │          │
  │    │      │      │      │後依指示│        │          │
  │    │      │      │      │匯款入被│        │          │
  │    │      │      │      │告李岳聲│        │          │
  │    │      │      │      │等人收購│        │          │
  │    │      │      │      │之右列帳│        │          │
  │    │      │      │      │戶，匯款│        │          │
  │    │      │      │      │後旋遭該│        │          │
  │    │      │      │      │詐欺集團│        │          │
  │    │      │      │      │成員提領│        │          │
  │    │      │      │      │一空。  │        │          │
  ├──┼───┼───┼───┼────┼────┼─────┤
  │ 78 │汪映廷│97年12│16000 │無買賣之│中華郵政│1.被害人於│
  │    │      │月20日│元    │真意，而│竹北郵局│警詢中之指│
  │    │      │9時48 │      │在雅虎奇│(帳號： │述。      │
  │    │      │分許  │      │摩拍賣網│000-0000│2.自動櫃員│
  │    │      │      │      │站佯稱欲│00000000│機交易明細│
  │    │      │      │      │出售筆電│14號、戶│表影本1紙 │
  │    │      │      │      │（起訴書│名陳盡孝│。        │
  │    │      │      │      │誤載為奶│)       │          │
  │    │      │      │      │粉），而│        │          │
  │    │      │      │      │刊登拍賣│        │          │
  │    │      │      │      │之訊息，│        │          │
  │    │      │      │      │並留下09│        │          │
  │    │      │      │      │00-00000│        │          │
  │    │      │      │      │1號電話 │        │          │
  │    │      │      │      │以供聯絡│        │          │
  │    │      │      │      │，致汪映│        │          │
  │    │      │      │      │廷瀏覽後│        │          │
  │    │      │      │      │信以為真│        │          │
  │    │      │      │      │，下標後│        │          │
  │    │      │      │      │依指示匯│        │          │
  │    │      │      │      │款入被告│        │          │
  │    │      │      │      │李岳聲等│        │          │
  │    │      │      │      │人收購之│        │          │
  │    │      │      │      │右列帳戶│        │          │
  │    │      │      │      │，匯款後│        │          │
  │    │      │      │      │旋遭詐欺│        │          │
  │    │      │      │      │集團成員│        │          │
  │    │      │      │      │提領一空│        │          │
  │    │      │      │      │。      │        │          │
  ├──┼───┼───┼───┼────┼────┼─────┤
  │ 79 │單忠倫│97年12│30000 │無買賣之│中華郵政│1.被害人於│
  │    │      │月20日│元    │真意，而│竹北郵局│警詢中之指│
  │    │      │10時33│      │在雅虎奇│(帳號： │述。      │
  │    │      │分許（│      │摩拍賣網│000-0000│2.自動櫃員│
  │    │      │起訴書│      │站佯稱欲│00000000│機交易明細│
  │    │      │誤載為│      │出售奶粉│14號、戶│表影本1紙 │
  │    │      │9時30 │      │，而刊登│名陳盡孝│。        │
  │    │      │分）  │      │拍賣之訊│)       │          │
  │    │      │      │      │息，並留│        │          │
  │    │      │      │      │下0986- │        │          │
  │    │      │      │      │062421號│        │          │
  │    │      │      │      │電話以供│        │          │
  │    │      │      │      │聯絡，致│        │          │
  │    │      │      │      │善忠倫（│        │          │
  │    │      │      │      │起訴書誤│        │          │
  │    │      │      │      │載為汪映│        │          │
  │    │      │      │      │廷）瀏覽│        │          │
  │    │      │      │      │後信以為│        │          │
  │    │      │      │      │真，下標│        │          │
  │    │      │      │      │後依指示│        │          │
  │    │      │      │      │匯款入被│        │          │
  │    │      │      │      │告李岳聲│        │          │
  │    │      │      │      │等人收購│        │          │
  │    │      │      │      │之右列帳│        │          │
  │    │      │      │      │戶，匯款│        │          │
  │    │      │      │      │後旋遭該│        │          │
  │    │      │      │      │詐欺集團│        │          │
  │    │      │      │      │成員提領│        │          │
  │    │      │      │      │刊一空。│        │          │
  ├──┼───┼───┼───┼────┼────┼─────┤
  │ 80 │洪伊君│97年12│6000元│無買賣之│上海銀行│1.被害人於│
  │    │      │月18日│      │真意，而│天母分行│警詢中之指│
  │    │      │12時30│      │在雅虎奇│(帳號： │述。      │
  │    │      │分許  │      │摩拍賣網│000-0000│2.郵政跨行│
  │    │      │      │      │站佯稱欲│00000000│匯款申請書│
  │    │      │      │      │出售筆記│0000000 │影本1紙。 │
  │    │      │      │      │型電腦（│號、戶名│3.被害人洪│
  │    │      │      │      │起訴書誤│李志偉) │德芝遭同一│
  │    │      │      │      │載為相機│        │詐騙集團詐│
  │    │      │      │      │），而刊│        │騙，該詐騙│
  │    │      │      │      │登拍賣之│        │集團所留之│
  │    │      │      │      │訊息，並│        │聯絡電話為│
  │    │      │      │      │留下0986│        │0000-00094│
  │    │      │      │      │-892943 │        │3號。     │
  │    │      │      │      │號電話以│        │          │
  │    │      │      │      │供聯絡，│        │          │
  │    │      │      │      │致洪伊君│        │          │
  │    │      │      │      │瀏覽後信│        │          │
  │    │      │      │      │以為真，│        │          │
  │    │      │      │      │下標後依│        │          │
  │    │      │      │      │指示匯款│        │          │
  │    │      │      │      │入被告李│        │          │
  │    │      │      │      │岳聲等人│        │          │
  │    │      │      │      │收購之右│        │          │
  │    │      │      │      │列帳戶，│        │          │
  │    │      │      │      │匯款後旋│        │          │
  │    │      │      │      │遭該詐欺│        │          │
  │    │      │      │      │集團成員│        │          │
  │    │      │      │      │提領一空│        │          │
  │    │      │      │      │。      │        │          │
  ├──┼───┼───┼───┼────┼────┼─────┤
  │ 81 │蔡志豪│97年12│4900元│無買賣之│上海銀行│1.被害人於│
  │    │      │月17日│      │真意，而│天母分行│警詢中之指│
  │    │      │18時許│      │在雅虎奇│(帳號： │述。      │
  │    │      │      │      │摩拍賣網│000-0000│2.自動櫃員│
  │    │      │      │      │站佯稱欲│00000000│機交易明細│
  │    │      │      │      │出售翻譯│0000000 │表影本1紙 │
  │    │      │      │      │機，而刊│號、戶名│。        │
  │    │      │      │      │登拍賣之│李志偉) │          │
  │    │      │      │      │訊息，並│        │          │
  │    │      │      │      │留下0936│        │          │
  │    │      │      │      │-019336 │        │          │
  │    │      │      │      │號、0982│        │          │
  │    │      │      │      │-559871 │        │          │
  │    │      │      │      │號電話以│        │          │
  │    │      │      │      │供聯絡，│        │          │
  │    │      │      │      │致蔡志豪│        │          │
  │    │      │      │      │瀏覽後信│        │          │
  │    │      │      │      │以為真，│        │          │
  │    │      │      │      │下標後依│        │          │
  │    │      │      │      │指示匯款│        │          │
  │    │      │      │      │入被告李│        │          │
  │    │      │      │      │岳聲等人│        │          │
  │    │      │      │      │收購之右│        │          │
  │    │      │      │      │列帳戶，│        │          │
  │    │      │      │      │匯款後旋│        │          │
  │    │      │      │      │遭該詐欺│        │          │
  │    │      │      │      │集團成員│        │          │
  │    │      │      │      │提領一空│        │          │
  │    │      │      │      │。      │        │          │
  ├──┼───┼───┼───┼────┼────┼─────┤
  │ 82 │林明龍│97年12│5500元│無買賣之│上海銀行│1.被害人於│
  │    │      │月18日│      │真意，而│天母分行│警詢中之指│
  │    │      │12時50│      │在雅虎奇│(帳號： │述。      │
  │    │      │分許  │      │摩拍賣網│000-0000│2.郵政跨行│
  │    │      │      │      │站佯稱欲│00000000│匯款申請書│
  │    │      │      │      │出售筆記│0000000 │影本1紙。 │
  │    │      │      │      │型電腦（│號、戶名│          │
  │    │      │      │      │起訴書誤│李志偉) │          │
  │    │      │      │      │載為液晶│        │          │
  │    │      │      │      │電視），│        │          │
  │    │      │      │      │而刊登拍│        │          │
  │    │      │      │      │賣之訊息│        │          │
  │    │      │      │      │，致林明│        │          │
  │    │      │      │      │龍瀏覽後│        │          │
  │    │      │      │      │信以為真│        │          │
  │    │      │      │      │，下標後│        │          │
  │    │      │      │      │依指示匯│        │          │
  │    │      │      │      │款入被告│        │          │
  │    │      │      │      │李岳聲等│        │          │
  │    │      │      │      │人收購之│        │          │
  │    │      │      │      │右列帳戶│        │          │
  │    │      │      │      │，匯款後│        │          │
  │    │      │      │      │旋遭該詐│        │          │
  │    │      │      │      │欺集團成│        │          │
  │    │      │      │      │員提領一│        │          │
  │    │      │      │      │空。    │        │          │
  ├──┼───┼───┼───┼────┼────┼─────┤
  │ 83 │葉巧莉│97年12│4000元│無買賣之│上海銀行│1.被害人於│
  │    │      │月18日│      │真意，而│天母分行│警詢中之指│
  │    │      │12時13│      │在雅虎奇│(帳號： │述。      │
  │    │      │分許  │      │摩拍賣網│000-0000│2.自動櫃員│
  │    │      │      │      │站佯稱欲│00000000│機交易明細│
  │    │      │      │      │出售手機│0000000 │表影本1紙 │
  │    │      │      │      │，而刊登│號、戶名│。        │
  │    │      │      │      │拍賣之訊│李志偉) │          │
  │    │      │      │      │息，並留│        │          │
  │    │      │      │      │下0986-2│        │          │
  │    │      │      │      │62235號 │        │          │
  │    │      │      │      │電話以供│        │          │
  │    │      │      │      │聯絡，致│        │          │
  │    │      │      │      │葉巧莉瀏│        │          │
  │    │      │      │      │覽後信以│        │          │
  │    │      │      │      │為真，下│        │          │
  │    │      │      │      │標後依指│        │          │
  │    │      │      │      │示匯款入│        │          │
  │    │      │      │      │被告李岳│        │          │
  │    │      │      │      │聲等人收│        │          │
  │    │      │      │      │購之右列│        │          │
  │    │      │      │      │帳戶，匯│        │          │
  │    │      │      │      │款後旋遭│        │          │
  │    │      │      │      │該詐欺集│        │          │
  │    │      │      │      │團成員提│        │          │
  │    │      │      │      │領一空。│        │          │
  ├──┼───┼───┼───┼────┼────┼─────┤
  │ 84 │吳炳輝│97年12│17800 │無買賣之│彰化銀行│1.被害人於│
  │    │      │月20日│元    │真意，而│新湖分行│警詢中之指│
  │    │      │13時20│      │在雅虎奇│(帳號： │述。      │
  │    │      │分許  │      │摩拍賣網│00000000│2.網路銀行│
  │    │      │      │      │站佯稱欲│262200號│交易明細表│
  │    │      │      │      │出售液晶│)       │影本1紙。 │
  │    │      │      │      │電視，而│        │3.被害人存│
  │    │      │      │      │刊登拍賣│        │摺影本1紙 │
  │    │      │      │      │之訊息，│        │。        │
  │    │      │      │      │並留下09│        │4.被害人洪│
  │    │      │      │      │00-00000│        │德芝遭同一│
  │    │      │      │      │3號電話 │        │詐騙集團詐│
  │    │      │      │      │以供聯絡│        │騙，該詐騙│
  │    │      │      │      │，致吳炳│        │集團所留之│
  │    │      │      │      │輝瀏覽後│        │聯絡電話為│
  │    │      │      │      │信以為真│        │0000-00094│
  │    │      │      │      │，下標後│        │3號。     │
  │    │      │      │      │依指示匯│        │          │
  │    │      │      │      │款入被告│        │          │
  │    │      │      │      │李岳聲等│        │          │
  │    │      │      │      │人收購之│        │          │
  │    │      │      │      │右列帳戶│        │          │
  │    │      │      │      │，匯款後│        │          │
  │    │      │      │      │旋遭該詐│        │          │
  │    │      │      │      │欺集團成│        │          │
  │    │      │      │      │員提領一│        │          │
  │    │      │      │      │空。    │        │          │
  ├──┼───┼───┼───┼────┼────┼─────┤
  │ 85 │王愛斌│97年12│7800元│無買賣之│彰化銀行│1.被害人於│
  │    │      │月19日│      │真意，而│新湖分行│警詢中之指│
  │    │      │18時43│      │在雅虎奇│(帳號： │述。      │
  │    │      │分許  │      │摩拍賣網│00000000│2.自動櫃員│
  │    │      │      │      │站佯稱欲│262200號│機交易明細│
  │    │      │      │      │出售物品│)       │表影本1紙 │
  │    │      │      │      │，而刊登│        │。        │
  │    │      │      │      │拍賣之訊│        │          │
  │    │      │      │      │息，並留│        │          │
  │    │      │      │      │下0986-0│        │          │
  │    │      │      │      │62421號 │        │          │
  │    │      │      │      │電話以供│        │          │
  │    │      │      │      │聯絡，致│        │          │
  │    │      │      │      │王愛斌瀏│        │          │
  │    │      │      │      │覽後信以│        │          │
  │    │      │      │      │為真，下│        │          │
  │    │      │      │      │標後依指│        │          │
  │    │      │      │      │示匯款入│        │          │
  │    │      │      │      │被告李岳│        │          │
  │    │      │      │      │聲等人收│        │          │
  │    │      │      │      │購之右列│        │          │
  │    │      │      │      │帳戶，匯│        │          │
  │    │      │      │      │款後旋遭│        │          │
  │    │      │      │      │該詐欺集│        │          │
  │    │      │      │      │團成員提│        │          │
  │    │      │      │      │領一空。│        │          │
  ├──┼───┼───┼───┼────┼────┼─────┤
  │ 86 │許淑婷│97年12│9100元│無買賣之│彰化銀行│1.被害人於│
  │    │      │月19日│      │真意，而│新湖分行│警詢中之指│
  │    │      │17時1 │      │在雅虎奇│(帳號： │述。      │
  │    │      │分許  │      │摩拍賣網│00000000│2.自動櫃員│
  │    │      │      │      │站佯稱欲│262200號│機交易明細│
  │    │      │      │      │出售手機│)       │表影本1紙 │
  │    │      │      │      │，而刊登│        │。        │
  │    │      │      │      │拍賣之訊│        │          │
  │    │      │      │      │息，並留│        │          │
  │    │      │      │      │下0986-0│        │          │
  │    │      │      │      │62421號 │        │          │
  │    │      │      │      │電話以供│        │          │
  │    │      │      │      │聯絡，致│        │          │
  │    │      │      │      │許淑婷瀏│        │          │
  │    │      │      │      │覽後信以│        │          │
  │    │      │      │      │為真，下│        │          │
  │    │      │      │      │標後依指│        │          │
  │    │      │      │      │示匯款入│        │          │
  │    │      │      │      │被告李岳│        │          │
  │    │      │      │      │聲等人收│        │          │
  │    │      │      │      │購之右列│        │          │
  │    │      │      │      │帳戶，匯│        │          │
  │    │      │      │      │款後旋遭│        │          │
  │    │      │      │      │該詐欺集│        │          │
  │    │      │      │      │團成員提│        │          │
  │    │      │      │      │領一空。│        │          │
  ├──┼───┼───┼───┼────┼────┼─────┤
  │ 87 │鄒永弼│97年12│30000 │無買賣之│彰化銀行│1.被害人於│
  │    │      │月19日│元    │真意，而│新湖分行│警詢中之指│
  │    │      │19時44│      │在雅虎奇│(帳號： │述。      │
  │    │      │分許  │      │摩拍賣網│00000000│2.自動櫃員│
  │    │      │      │      │站佯稱欲│262200號│機交易明細│
  │    │      │      │      │出售相機│)       │表影本1紙 │
  │    │      │      │      │，而刊登│        │。        │
  │    │      │      │      │拍賣之訊│        │          │
  │    │      │      │      │息，並留│        │          │
  │    │      │      │      │下0986-0│        │          │
  │    │      │      │      │62421號 │        │          │
  │    │      │      │      │電話以供│        │          │
  │    │      │      │      │聯絡，致│        │          │
  │    │      │      │      │鄒永弼瀏│        │          │
  │    │      │      │      │覽後信以│        │          │
  │    │      │      │      │為真，下│        │          │
  │    │      │      │      │標後依指│        │          │
  │    │      │      │      │示匯款入│        │          │
  │    │      │      │      │被告李岳│        │          │
  │    │      │      │      │聲等人收│        │          │
  │    │      │      │      │購之右列│        │          │
  │    │      │      │      │帳戶，匯│        │          │
  │    │      │      │      │款後旋遭│        │          │
  │    │      │      │      │該詐欺集│        │          │
  │    │      │      │      │團成員提│        │          │
  │    │      │      │      │領一空。│        │          │
  ├──┼───┼───┼───┼────┼────┼─────┤
  │ 88 │謝坵恒│97年9 │22000 │無買賣之│中華郵政│1.被害人於│
  │    │      │月22日│元    │真意，而│清水郵局│警詢中之指│
  │    │      │19時48│      │在雅虎奇│(帳號： │述。      │
  │    │      │分許（│      │摩拍賣網│000-0000│2.自動櫃員│
  │    │      │起訴書│      │站佯稱欲│00000000│機交易明細│
  │    │      │誤載為│      │出售手機│66號)   │表影本1紙 │
  │    │      │34分許│      │，而刊登│        │。        │
  │    │      │）    │      │拍賣之訊│        │          │
  │    │      │      │      │息，致謝│        │          │
  │    │      │      │      │坵恒瀏覽│        │          │
  │    │      │      │      │後信以為│        │          │
  │    │      │      │      │真，下標│        │          │
  │    │      │      │      │後依指示│        │          │
  │    │      │      │      │匯款入被│        │          │
  │    │      │      │      │告李岳聲│        │          │
  │    │      │      │      │等人收購│        │          │
  │    │      │      │      │之右列帳│        │          │
  │    │      │      │      │戶，匯款│        │          │
  │    │      │      │      │後旋遭該│        │          │
  │    │      │      │      │詐欺集團│        │          │
  │    │      │      │      │成員提領│        │          │
  │    │      │      │      │一空。  │        │          │
  ├──┼───┼───┼───┼────┼────┼─────┤
  │ 89 │陳彥仲│97年12│3017元│無買賣之│中華郵政│1.被害人於│
  │    │      │月19日│      │真意，而│清水郵局│警詢中之指│
  │    │      │19時30│      │在雅虎奇│(帳號： │述。      │
  │    │      │分許  │      │摩拍賣網│000-0000│2.被害人洪│
  │    │      │      │      │站佯稱欲│00000000│德芝遭同一│
  │    │      │      │      │出售奶粉│66號)   │詐騙集團詐│
  │    │      │      │      │，而刊登│        │騙，該詐騙│
  │    │      │      │      │拍賣之訊│        │集團所留之│
  │    │      │      │      │息，並留│        │聯絡電話為│
  │    │      │      │      │下0986-8│        │0000-00094│
  │    │      │      │      │92943號 │        │3號。     │
  │    │      │      │      │電話以供│        │          │
  │    │      │      │      │聯絡，致│        │          │
  │    │      │      │      │陳彥仲瀏│        │          │
  │    │      │      │      │覽後信以│        │          │
  │    │      │      │      │為真，下│        │          │
  │    │      │      │      │標後依指│        │          │
  │    │      │      │      │示匯款入│        │          │
  │    │      │      │      │被告李岳│        │          │
  │    │      │      │      │聲等人收│        │          │
  │    │      │      │      │購之右列│        │          │
  │    │      │      │      │帳戶，匯│        │          │
  │    │      │      │      │款後旋遭│        │          │
  │    │      │      │      │該詐欺集│        │          │
  │    │      │      │      │團成員提│        │          │
  │    │      │      │      │領一空。│        │          │
  ├──┼───┼───┼───┼────┼────┼─────┤
  │ 90 │吳丁賢│97年12│5200元│無買賣之│中華郵政│1.被害人於│
  │    │      │月17日│      │真意，而│(帳號： │警詢中之指│
  │    │      │9時11 │      │在雅虎奇│000-0000│述。      │
  │    │      │分許  │      │摩拍賣網│00000000│2.自動櫃員│
  │    │      │      │      │站佯稱欲│93號)   │機交易明細│
  │    │      │      │      │出售相機│        │表影本1紙 │
  │    │      │      │      │，而刊登│        │。        │
  │    │      │      │      │拍賣之訊│        │3.被害人葉│
  │    │      │      │      │息，並留│        │巧莉遭同一│
  │    │      │      │      │下0986-2│        │詐騙集團所│
  │    │      │      │      │62235號 │        │詐騙，該詐│
  │    │      │      │      │電話以供│        │騙集團所留│
  │    │      │      │      │聯絡，致│        │之聯絡電話│
  │    │      │      │      │吳丁賢瀏│        │為0000-000│
  │    │      │      │      │覽後信以│        │235號。   │
  │    │      │      │      │為真，下│        │          │
  │    │      │      │      │標後依指│        │          │
  │    │      │      │      │示匯款入│        │          │
  │    │      │      │      │被告李岳│        │          │
  │    │      │      │      │聲等人收│        │          │
  │    │      │      │      │購之右列│        │          │
  │    │      │      │      │帳戶，匯│        │          │
  │    │      │      │      │款後旋遭│        │          │
  │    │      │      │      │該詐欺集│        │          │
  │    │      │      │      │團成員提│        │          │
  │    │      │      │      │領一空。│        │          │
  ├──┼───┼───┼───┼────┼────┼─────┤
  │ 91 │陳炳逢│97年12│4080元│無買賣之│中華郵政│1.被害人於│
  │    │      │月15日│      │真意，而│(帳號： │警詢中之指│
  │    │      │      │      │在雅虎奇│000-0000│述。      │
  │    │      │      │      │摩拍賣網│00000000│          │
  │    │      │      │      │站佯稱欲│93號)   │          │
  │    │      │      │      │出售手機│        │          │
  │    │      │      │      │（起訴書│        │          │
  │    │      │      │      │誤載為相│        │          │
  │    │      │      │      │機），而│        │          │
  │    │      │      │      │刊登拍賣│        │          │
  │    │      │      │      │之訊息，│        │          │
  │    │      │      │      │並留下09│        │          │
  │    │      │      │      │00-00000│        │          │
  │    │      │      │      │5號電話 │        │          │
  │    │      │      │      │以供聯絡│        │          │
  │    │      │      │      │，致陳炳│        │          │
  │    │      │      │      │逢瀏覽後│        │          │
  │    │      │      │      │信以為真│        │          │
  │    │      │      │      │，下標後│        │          │
  │    │      │      │      │依指示匯│        │          │
  │    │      │      │      │款入被告│        │          │
  │    │      │      │      │李岳聲等│        │          │
  │    │      │      │      │人收購之│        │          │
  │    │      │      │      │右列帳戶│        │          │
  │    │      │      │      │，匯款後│        │          │
  │    │      │      │      │旋遭該詐│        │          │
  │    │      │      │      │欺集團成│        │          │
  │    │      │      │      │員提領一│        │          │
  │    │      │      │      │空。    │        │          │
  ├──┼───┼───┼───┼────┼────┼─────┤
  │ 92 │鍾佳翰│97年12│6000元│無買賣之│中華郵政│1.被害人於│
  │    │      │月16日│      │真意，而│(帳號： │警詢中之指│
  │    │      │12時3 │      │在雅虎奇│000-0000│述。      │
  │    │      │分許  │      │摩拍賣網│00000000│2.自動櫃員│
  │    │      │      │      │站佯稱欲│93號)   │機交易明細│
  │    │      │      │      │出售遊戲│        │表影本1紙 │
  │    │      │      │      │機（起訴│        │。        │
  │    │      │      │      │書誤載為│        │          │
  │    │      │      │      │相機），│        │          │
  │    │      │      │      │而刊登拍│        │          │
  │    │      │      │      │賣之訊息│        │          │
  │    │      │      │      │，並留下│        │          │
  │    │      │      │      │0000-000│        │          │
  │    │      │      │      │372號、 │        │          │
  │    │      │      │      │0000-000│        │          │
  │    │      │      │      │364號、 │        │          │
  │    │      │      │      │0000-000│        │          │
  │    │      │      │      │235號電 │        │          │
  │    │      │      │      │話以供聯│        │          │
  │    │      │      │      │絡，致鍾│        │          │
  │    │      │      │      │佳翰瀏覽│        │          │
  │    │      │      │      │後信以為│        │          │
  │    │      │      │      │真，下標│        │          │
  │    │      │      │      │後依指示│        │          │
  │    │      │      │      │匯款入被│        │          │
  │    │      │      │      │告李岳聲│        │          │
  │    │      │      │      │等人收購│        │          │
  │    │      │      │      │之右列帳│        │          │
  │    │      │      │      │戶，匯款│        │          │
  │    │      │      │      │後旋遭該│        │          │
  │    │      │      │      │詐欺集團│        │          │
  │    │      │      │      │成員提領│        │          │
  │    │      │      │      │一空。  │        │          │
  └──┴───┴───┴───┴────┴────┴─────┘